---
title: "Introdução"
output:
  bookdown::pdf_document2:
    latex_engine: lualatex
  pdf_document:
    latex_engine: xelatex
  html_document:
    df_print: paged
editor_options:
  chunk_output_type: console
bibliography: /home/danilo/Documentos/mestrado_Ecologia/artigo_principal/1_to_compile_dissertacao_EM_USO/resources/citations.bib
csl: /home/danilo/Documentos/mestrado_Ecologia/artigo_principal/1_to_compile_dissertacao_EM_USO/resources/plos.csl
---

```{r setup, include=FALSE,eval=FALSE}
# pacotes
library(trackdown)
# both overwrite: 
# overwrite the current google drive file with the current Rmd:
# upload_file(file="secoes_texto/introducao/introducao.Rmd",
#             gpath="mestrado/artigo_principal/secoes_texto/",
#             hide_code=TRUE)
update_file(file ="1_to_compile_dissertacao_EM_USO/01_introducao/introducao.Rmd",
            gpath = "mestrado/artigo_principal/secoes_texto/",
            hide_code = TRUE)
# overwrite the current Rmd with the current google drive 
download_file(file ="relatorio_final.Rmd",
              gpath = "mestrado/disciplinas/BIE5716/")
```

# O debate dentro da ecologia de paisagens

O debate entre os dois principais programas de pesquisa em ecologia de paisagen indica a falta de consenso sobre a relação entre a perda de cobertura florestal e a biodiversidade remanescente de árvores (@fletcher2018habitat, @fahrig2019habitatA, @miller2019does, @valente2023toward). Os programas de pesquisa possuem concepções distintas de como realizar a investigação dessa relação (@miller2019does,@valente2023toward). Um dos programa de pesquisa pressupõe que é necessário investigar a associação entre a biodiversidade local e o padrão de cobertura florestal remanescente na paisagem ao redor (o programa de pesquisa padronista - @fahrig2003effects, @fahrig2019habitatB, @arroyo2020designing, @valente2023toward). Dentro dessa perspectiva, o padrão de cobertura florestal remanescente é mensurado em dois aspectos: quantidade (ou proporção) de cobertura florestal remanescente (p); e alguma métrica de complexidade espacial da cobertura florestal remanescente controlado por p, chamado de fragmentação per se (@fahrig2003effects, @fahrig2017ecological, @fahrig2019habitatB). Não há consenso sobre a métrica adequada de fragmentação per se ou em qual escala espacial da paisagem ao redor deve ser feita essa medida (@valente2023toward). As síntese de evidências feitas nessa perspectiva concluem que o efeito da fragmentação per se é pequeno em relação ao efeito de p e em geral é positivo para a diversidade total de grandes áreas (@fahrig2003effects, @fahrig2017ecological).

Outro programa de pesquisa pressupõe que é necessário investigar a associação entre a biodiversidade remanescente e o processo de mudança de cobertura vegetal (o programa de pesquisa processista @didham2012rethinking). Dessa perspectiva, há aqueles que compreendem não ser possível ou adequado mensurar fragmentação per se, e sim apenas fragmentação total, o efeito conjunto da perda de cobertura e da mudança na configuração espacial da cobertura remanescente (@didham2012rethinking, @haddad2015habitat). Outros compreendem que a estimativa de efeito de fragmentação per se pressupondo independência do efeito de p é enviesada por não considerar o efeito indireto de p no efeito de fragmentação per se (@didham2012rethinking, @fletcher2018habitat, @puttker2020indirect). A síntese de evidência dentro dessa última perspectiva concluem que o efeito da fragmentação per se, associado à proporção de área de borda, é negativo e não apresenta menor magnitude do que o efeito de p (@puttker2020indirect). Esse debate pode influenciar as estratégias de conservação e restauração de áreas de ecolossistemas naturais (@banks2021suggestion, @arroyo2021preserving, @miller2019does, @valente2023toward).

# Um modelo de dinâmica demográfica das populações no espaço pode avaliar as hipóteses mínimas dos programas de pesquisa em ecologia de paisagens

Sínteses de ambos programas de pesquisas que investigam a relação entre a biodiversidade local e a área ao redor utilizam métricas baseadas em características da paisagem ao redor, e.g., número de fragmentos, proporção de cobertura total ou proporção de área de borda. O objetivo das métricas é codificar a influência da paisagem ao redor nos processos ecológicos que determinam os padrões de biodiversidade observados (@frazier2017landscape). Alternativamente, é possível simular a dinâmica demográfica das populações na paisagem. Essa abordagem possibilita avaliar as hipóteses mínimas de cada programa de pesquisa em ecologia de paisagens na capacidade de aproximar os padrões empíricos. Uma paisagem hipotética sem perda de cobertura florestal é uma hipótese nula de que o efeito da fragmentação per se é positivo, pois quanto mais disperso a cobertura florestal remanescente maior a chance da biodiversidade prístina ser retida na paisagem contemporânea (@fahrig2022resolving). Uma paisagem hipotética onde toda cobertura florestal remanescente está aglomerada é uma interpretação da expectativa de que o efeito de fragmentação per se é irrelevante em relação à perda de cobertura florestal, pois desconsidera a influência que a matrix pode ter em isolar porções da cobertura florestal remanescente (@fahrig2013rethinking). A paisagem hipotética contemporânea ao estudo da biodiversidade local é uma interpretação da hipótese de que não é adequado decompor a fragmentação total em efeito de perda de cobertura e de fragmentação per se (@Villard2014; @didham2012rethinking), pois considera simultaneamente os efeitos diretos e indiretos da perda de cobertura florestal e o efeito da fragmentação per se da cobertura florestal (@puttker2020indirect).

# A teoria neutra da biodiversidade é adequada para comparar as paisagens hipotéticas

A teoria neutra da biodiversidade (@hubbell2011unified) é um ponto de partida para construção de modelos de dinâmica demográfica das populações de diferentes espécies no espaço (@munoz2016neutral). Um modelo neutro possui um pressuposto central de que todas as espécis apresentam as mesmas taxas demográficas per capita (@rosindell2012case), esse pressuposto permite modelar simultanemante todos os indivíduos na paisagem com dois parâmetros ajustáveis: taxa de reposição de espécies e capacidade de dispersão dos indivíduos (@azaele2016statistical). Com um modelo neutro espacialmente explícito é possível comparar a congruência da simulação nas paisagens hipotéticas em relação aos padrões empíricos (@valente2023toward, @thompson2020pycoalescence). A comparação das paisagens hipotéticas permite avaliar uma das perguntas centrais do debate entre os programas de pesquisa que é se é suficiente desconsiderar a fragmentação per se uma vez controlado pela quantidade de habitat. Porque a comparação entre as paisagens hipotéticas com configuração espacial contemporânea da cobertura remanescente e com a cobertura florestal remanescente aglomerada possuem a mesma proporção de cobertura florestal, mas diferem no particular grau de fragmentação per se da paisagem. Uma expectativa é que quanto maior o particular grau de fragmentação per se na paisagem contemporânea maior a divergência na simulação entre essa paisagem hipotética e a paisagem com a cobertura remanescente aglomerada.

# Objetivo

Aqui utilizamos o arcabouço teórico da teoria neutra da biodiversidade para comparar as hipóteses mínimas dos dois programas de pesquisa em ecologia de paisagens. Comparamos a congruência do padrão empírico da biodiversidade local de árvores com o predito na simulação na paisagem contemporânea ao estudo (com a particular configuração espacial da cobertura florestal remanescente), na paisagem com a cobertura remanescente aglomerada ao redor da parcela amostrada, e na paisagem prístina (sem perda de cobertura florestal). 
 

 
```{r onde deixar?,eval=FALSE,echo=FALSE,include=FALSE}
# - Outros consideram que, uma vez que a escala de investigação não é determinada em função da escala dos mecanismos que influenciam a resposta ecológica em estudo, as análises que investigam o efeito de fragmentação per se não são interpretáveis (@fletcher2018habitat, @fletcher2023addressingA).
# 
# 
# ## Questão de Escala
# Um dos desafios da conciliação entre os programas de pesquisa é que a relação entre biodiversidade e cobertura florestal remanescente pode ser compreendido em múltiplas dimensões de escala espaço-temporal @mcgill2015fifteen, (@jackson2015ecologists, @fletcher2023addressingA). Quando a investigação utiliza padrões de biodiversidade observados em momento único é comum considerar dois tipos de escalas temporais: de longo prazo e de curto prazo (@kuussaari2009extinction, @lira2019temporal, @figueiredo2019understanding). Os efeitos de curto prazo têm sido aproximados pela situação da biodiversidade no cenário de ausência de perda de cobertura florestal, ou seja, a perda de cobertura é apenas a subtração de parte da biodiversidade original nessa situação prístina (@kuussaari2009extinction, @may2019geometry, @fahrig2022resolving). Os efeitos de longo prazo são aproximados pela situação de um novo equilíbrio da biodiversidade remanescente na situação da cobertura florestal remanescente contemporânea ao evento de amostragem (@kuussaari2009extinction,@thompson2019characterising). Essas duas situações podem ser usadas como referências para estimar o atraso na resposta da biodiversidade à mudança na cobertura florestal (@kuussaari2009extinction, @lira2019temporal, @figueiredo2019understanding). A escala espacial em geral é compreendida em três dimensões: dos mecanismos; da observação do fenômeno (e.g. o tamanho da parcela); e da análise das possíveis preditoras do fenômeno (@fletcher2023addressingA). Diversos mecanismos têm sido sugeridos como importantes para compreender a relação entre biodiversidade e cobertura florestal remanescente (@fletcher2018habitat,@fahrig2019habitatA), porém, a conectividade, i.e., a movimentação dos indivíduos na cobertura florestal remanescente, é considerada fundamental em ambos programas de pesquisa (@Villard2014, @fahrig2013rethinking, @fletcher2018negative, @fahrig2022resolving), pois, sob total limitação de dispersão espera-se que os únicos mecanismos relevantes sejam locais, sem precisar explicitar a paisagem ao redor (@chase2020biodiversity). Portanto, é necessário investigar a dispersão quando se determina a escala de análise (@arroyo2020designing,@fletcher2023addressingA). 
# 
# ## Proposta de conciliação
# Nós propomos um caminho de conciliação dos programas de pesquisa de ecologia de paisagens pelo uso do programa de pesquisa da teoria neutra da biodiversidade local. O programa de pesquisa da teoria neutra se baseia em explorar os pressupostos auxiliares ao de equivalência funcional na construção de modelos populacionais que simulam a dinâmica de nascimentos e mortes dos indivíduos no espaço (@rosindell2012case, @munoz2016neutral,@bausman2019aims). Ao pressupor equivalência funcional (situação em que todas as espécies apresentam as mesmas taxas demográficas per capita) é possível construir modelos com poucos parâmetros (@azaele2016statistical), onde é possível ajustar a capacidade de dispersão dos indivíduos remanescentes (@munoz2016neutral), dessa forma, explicitando um mecanismo essencial para compreender a escala do fenômeno e da análise. Uma classe de modelos neutros se baseia em teoria coalescente que explicitamente considera a escala da observação na simulação das dinâmicas populacionais (@rosindell2008coalescence, @azaele2016statistical). Esses modelos neutros coalescente são utilizados para investigar a situação de efeitos imediatos e de longo prazo (@chisholm2018species, @thompson2019characterising). Além disso, há consenso de que modelos neutros podem ser aproximações suficientes para descrever métricas de biodiversidade local de árvores observada em momento único como a riqueza de espécies e abundância (@azaele2016statistical), métricas de biodiversidade utilizada em revisões de ambos programas de pesquisa (@puttker2020indirect, @fahrig2017ecological). A teoria neutra possibilita explorar as hipóteses mínimas dos programas de pesquisa em ecologia de paisagens em um arcabouço teórico comum, permitindo a comparação direta de múltiplas hipóteses, característica necessária para conciliação teórica entre os programas de pesquisa (@valente2023toward).  Além disso, há uma longa literatura que apresenta formas de integrar os modelos neutros com modelos mais complexos que consideram os componentes adaptativos da biodiversidade (@leroi2020neutral). Para adequar os pressupostos do programa de pesquisa da teoria neutra vamos explorar características comuns dos argumentos de ambos programas de pesquisa em ecologia de paisagens.
# 
# ### Características comuns dos argumentos de cada programa de pesquisa
# Ambos programas de pesquisa em ecologia de paisagens utilizam revisões das evidências com características comuns (@puttker2020indirect, @fahrig2017ecological, @watling2020support, @riva2022disproportionately). Esses estudos são feitos a partir de bases de dados que agregam trabalhos de inventários da biodiversidade, em que as características dos locais de amostragem são revisadas da literatura e as características da paisagem são obtidas de ferramentas de sensoriamento remoto (@puttker2020indirect, @riva2022disproportionately). A riqueza e abundância local de espécies observadas em um único momento são utilizadas como métricas de biodiversidade (@puttker2020indirect, @fahrig2017ecological, @watling2020support). Em estudos com espécies árboreas a escala de observação costuma ser a parcela (@puttker2020indirect, @fahrig2017ecological, @watling2020support). A escala de análise foi determinada por uma análise chamada escala de efeito (@puttker2020indirect, @fahrig2013rethinking), onde a extensão espacial da paisagem escolhida é aquela que maximiza a relação entre preditoras e métrica de biodiversidade local observada (@jackson2015ecologists). Existe um pressuposto na análise de escala de efeito de que as características observadas na paisagem apresentam algum efeito importante na métrica de biodiversidade em estudo (@frazier2017landscape). Esse pressuposto é explorado de diversas formas nas hipóteses mínimas de cada programa de pesquisa.
# 
# 
# Entre os padronistas, esse pressuposto é explorado de duas formas. Primeiro, a afirmação de que é suficiente desconsiderar a fragmentação per se como descritor da biodiversidade local, uma vez que o efeito de p é muito maior em magnitude (@fahrig2017ecological), pressupõe um efeito de longo prazo. Segundo, quando propõe que a fragmentação per se apresenta efeito positivo por maximizar a amostragem espacial da cobertura florestal remanescente, e portanto da biodiversidade remanescente, pressupõe efeito de curto prazo (@fahrig2022resolving). Os processistas pressupõem efeito de longo prazo quando afirmam que o efeito de fragmentação per se, principalmente relacionado com a proporção de área de borda, é negativo e elevado, uma vez que a análise considera a possibilidade de interdependência entre as métricas (@puttker2020indirect). 
# 
# 
# Em ambos programas de pesquisa as hipóteses mínimas podem ser aproximadas por dinâmicas ecológicas idealizadas de um modelo neutro. A hipótese mínima de que apenas o efeito de curto prazo é relevante pode ser aproximada pela simulação do equilíbrio em uma paisagem sem perda de habitat (paisagem hipotética prístina) (@chisholm2018species, @may2019geometry). A hipótese de que a fragmentação per se é irrelevante em comparação ao efeito de perda de habitat pode ser aproximada pela simulação de equilíbrio em uma paisagem em que a cobertura florestal remanescente está aglomerado ao redor da parcela (paisagem hipotética aglomerada) (@valente2023toward). A hipótese de que a fragmentação per se é relevante, uma vez que explicitado a interdependência das métricas de p e fragmentação per se (@puttker2020indirect), pode ser aproximada pela simulação de equilíbrio na particular configuração espacial da cobertura florestal remanescente (paisagem hipotética contemporânea (@thompson2019characterising).
# 
# ### relação entre escala de análise e escala do mecanismo do fenômeno no modelo neutro
# 
# Um importante aspecto de trabalhar com modelos neutros é a parametrização do modelo. Os modelos neutros são conhecidos por apresentarem boa congruência com os padrões empíricos de biodiversidade local de árvores, uma vez que seus parâmetros são ajustados a partir dos padrões a serem avaliados (@gotelli2006null, @rosindell2012case,@leroi2020neutral) . Indicando que é necessário ter cautela sobre os valores de parâmetros quando comparações são feitas e na interpretação desses parâmetros livres (@gotelli2006null, @etienne2011spatial, @azaele2016statistical). Uma vez que a capacidade de dispersão for controlada para investigar a escala do fenômeno e da análise, o outro parâmetro disponível é a taxa de entrada de novas espécies no sistema (taxa U) (@thompson2020pycoalescence). A taxa U pode ser interpretada como especiação ou reposição do banco de propágulos, uma vez que, sob equilíbrio, ela compensa a perda de espécies por deriva ecologica (a perda de espécies devido a flutuação aleatória do número de indivíduos em cada espécie, @azaele2016statistical REFs classícas). Se a taxa U for ajustada para que o modelo aproxime bem a riqueza local de espécies em um particular nível de capacidade dispersão dos indivíduos, a taxa U pode ser interpretado como o complementar da conectividade simulada entre a paisagem ao redor e a parcela amostrada necessária para manter a riqueza local (@may2012dispersal). Sob essa interpretação, a taxa U pode ser usada para investigar a escala da conectividade potencial simulada e dessa forma determinar a escala de análise adequada para os níveis de dispersão simulados (apêndice Efeito de Escalar). Outra possibilidade é criar preditoras a partir da comparação par a par entre a taxa U estimada entre paisagens hipotéticas. Por exemplo, a métrica de fragmentação per se pode ser obtido pela diferença na taxa U estimada pela paisagem contemporânea e aglomerada, dessa forma, a escala de análise é coerente com a escala do mecanismo.
# 
# ## Expectativa
# Uma vez que é determinada a escala de análise que é coerente com a escala do mecanismo é possível estabelecer algumas expectativas sobre o efeito da área ao redor da parcela (paisagem local) na manutenção da diversidade local. O predito nas paisagens hipotéticas contemporânea e aglomerada pode divergir do predito na paisagem prístina com o aumento da perda de cobertura florestal. O predito na paisagem contemporânea pode começar a divergir em áreas com menor perda de cobertura florestal do que o predito na paisagem aglomerada se a parcela amostrada estiver próxima da região de borda (REF) e a limitação de dispersão for severa (REF), ou seja, mesmo em paisagens acima do limiar de percolação (situação em que a maior parte da cobertura florestal remanescente está estruturalmente conectada, Swift et al. 2010; Taubert et al. 2018). Abaixo do limiar de percolação, em paisagens com proporção intermediária, há a maior variabilidade na possível configuração espacial da cobertura remanescente e espera-se que elementos de conexão (e.g. corredores ecológicos e stepping stones) possam possibilitar a conectividade entre manchas de cobertura florestal com potencial de manter populações viáveis (@Villard2014). Assim, em paisagens com proporção  intermediárias espera-se observar a maior potencial diferença entre as paisagens contemporâneas e aglomeradas. Em paisagens com pouca cobertura florestal espera-se que as manchas remanescentes estejam pouco isoladas ou com pouca capacidade de manter populações viáveis (@Pardini2010, @Villard2014, Hanski 2015), nessas situações, esperamos a maior diferença entre o predito na paisagem prístina e o predito nas paisagens contemporânea e aglomerada. Nós esperamos que as métricas funcionais de efeito da paisagem ao redor, baseadas na diferença entre taxa U estimada nas paisagens hipotéticas, sejam preditoras adequadas para descrever a divergência do predito nas paisagens hipotéticas.
# 
# ## Objetivo
# Nosso objetivo é aproximar as hipóteses mínimas de cada programa de pesquisa no arcabouço teórico comum da teoria neutra da biodiversidade, usando um modelo neutro espacialmente explícito. Utilizamos o modelo neutro para conciliar a escala de análise e a escala da conectividade entre parcela e paisagem ao redor, controlado pela escala da observação. Com esse modelo exploramos as situações de longo e curto prazo da relação entre a perda de cobertura florestal e a biodiversidade de árvores remanescente. Nossa abordagem permite construir métricas funcionais do efeito da paisagem ao redor na manutenção da diversidade local. Essas métricas foram usadas para investigar a congruência relativa do predito pelas hipóteses minimas com o padrão empírico de biodiversidade local de árvores da Floresta Atlântica. Nossos achados podem prover insights importantes sobre como modelar a biodiversidade local de árvores a partir de dados de sensoriamento remoto.
# 

```
