---
title: "Introdução"
output:
  bookdown::pdf_document2:
    latex_engine: lualatex
  pdf_document:
    latex_engine: xelatex
  html_document:
    df_print: paged
editor_options:
  chunk_output_type: console
bibliography: /home/danilo/Documentos/mestrado_Ecologia/artigo_principal/1_to_compile_dissertacao_EM_USO/resources/citations.bib
csl: /home/danilo/Documentos/mestrado_Ecologia/artigo_principal/1_to_compile_dissertacao_EM_USO/resources/plos.csl
---

```{r setup, include=FALSE,eval=FALSE}
# pacotes
library(trackdown)
# both overwrite: 
# overwrite the current google drive file with the current Rmd:
# upload_file(file="secoes_texto/introducao/introducao.Rmd",
#             gpath="mestrado/artigo_principal/secoes_texto/",
#             hide_code=TRUE)
update_file(file ="1_to_compile_dissertacao_EM_USO/01_introducao/introducao.Rmd",
            gpath = "mestrado/artigo_principal/secoes_texto/",
            hide_code = TRUE)
# overwrite the current Rmd with the current google drive 
download_file(file ="relatorio_final.Rmd",
              gpath = "mestrado/disciplinas/BIE5716/")
```



# Sumário da Pesquisa (reunião 21jun2024)

<-> LONGO DEBATE <->
O debate sobre a relação entre a perda de cobertura florestal e a biodiversidade remanescente de árvores (@fletcher2018habitat, @fahrig2019habitatA, @miller2019does, @valente2023toward) impõem um desafio para a criação de modelos que reconstroem padrões empíricos (REF uso de cenários em conservação). Um momento chave do debate é o contraste das conclusões entre as revisões dos experimentos de fragmentação tratados na escala do fragmento florestal de Haddad et al. (2015) e dos estudos que avaliaram fragmentação na escala da paisagem por Fahrig (2017) (Valente et al. 2023). A conclusão da revisão dos experimentos foi de que fragmentação de habitat possui efeito com grande magnitude e negativo na biodiversidade remanescente (Haddad et al. 2015), enquanto a conclusão da revisão dos estudos foi de que a fragmentação de habitat não apresenta efeito relevante e quando apresenta é em geral positivo (Fahrig 2017). Essas conclusões partem de concepções distintas do fenômeno em estudo (Didham et al. 2011; Fahrig 2018). Na revisão dos experimentos é pressuposto que existe um processo que remove o habitat natural, modificando ao mesmo tempo a quantidade de habitat e a complexidade espacial do habitat remanescente (Didham et al. 2011, Valente 2023). Na revisão dos estudos é pressuposto que existe um processo de redução de perda de habitat que determina a quantidade de habitat remanescente e outro processo de fragmentação per se que aumenta a complexidade espacial do habitat remanescente (Fahrig 2019, Valente 2023). Apesar da discordância nos aspectos específicos de como a mudança na cobertura do solo se relaciona com a biodiversidade remanescente, ambos programas de pesquisa se baseiam em mecanismos demográficos ecológicos para justificar seus conceitos, métodos e hipóteses (REF).




<-> SISTEMA EPISTÊMICO COMUM PARA (SUB-)ONTOLOGIAS EM DISPUTA
Aqui criamos um sistema epistêmico que permite a ambos os grupos de pesquisa a prática de investigação de suas respectivas visões do processo gerador (prática ontológica) de dados estáticos da diversidade local de árvores em paisagens com perda de cobertura florestal (REFS: con bio sistema de referência; livro sobre ABM e inf. causal; revisão sobre ABM em estudos do uso do solo; mas também aquelas de ambos grupos de pesquisa). O sistema epistêmico é composto de duas partes: o dispositivo de mimese do mecanismo causal suficiente para descrever os dados observados, um modelo neutro espacialmente explícito, que pode ser empiricamente calibrado e validado (REFS: teoria neutra e MNEE); e a prática ontológica que determina quais as paisagens contrafactuais oferecem comparações interpretáveis (REFS) e devem ser usadas como parâmetro do dispositivo de mimese (REFS). 
O modelo neutro espacialmente explícito (MNEE) faz parte de uma família de modelos descritos pela teoria neutra da biodiversidade (TNB). A TNB provê modelos demográficos que reconstroem os padrões de biodiversidade a partir de simulações das dinâmicas de nascimento, dispersão, morte, e especiação de múltiplas espécies no espaço. A TNB se desenvolveu em relação às teorias que procuram compreender o componente adaptativo da biodiversidade e consideram as diferenças entre as espécies (REF). Essa característica é garantida pelo pressuposto de equivalência funcional, situação em que todas as espécies apresentam as mesmas taxas demográficas per capita, dessa forma, a pesquisa dentro da TNB opera em dois eixos: explorar os pressupostos auxiliares ao de equivalência funcional na construção de modelos demográficos; e explorar formas de relaxar o pressuposto de equivalência funcional (REF). Os modelos neutros podem reproduzir os padrões de biodiversidade local estáticos de forma equivalente a modelos que consideram a diferença entre espécies (REF). 
Uma Importante característica que o MNEE reproduz é a geometria estocástica dos indivíduos, quando as regras de distribuição dos indivíduos no espaço é probabilística, com forte agregação espacial de coespecíficos e a influência da configuração espacial da cobertura florestal (REF). Nesse modelo a dispersão depende da capacidade de dispersão e da distância entre indivíduo e habitat vago (REF). 

No modelo neutro espacialmente explícito, além da paisagem contrafactual, outros parâmetros são a capacidade de dispersão per capita e a taxa de colonização de novas espécies na paisagem (REF). A situação de equilíbrio neste modelo ocorre quando a taxa de perda de espécies por deriva ecológica (devido a flutuação aleatória das abundâncias das espécies) é igual a taxa de colonização de novas espécies (taxa U). Ao pressupor equilíbrio é possível estimar a escala espacial da paisagem suficiente para simular um determinado grau de limitação de dispersão per capita (REF: APENDICE). A calibração empírica pode ser obtida por grau de limitação de dispersão simulado e por paisagem contrafactual ajustando a taxa U para obter a riqueza local observada (REF).





<-> CARACTERÍSTICAS COMUNS NA ANÁLISE DE DADOS OBS E SUA RELAÇÃO COM AS PAISAGENS CONTRAFACTUAIS 
As  análises de dados estáticos de biodiversidade local de árvores alinhadas com ambas práticas ontológicas compartilham o objetivo de estimar o efeito das características da paisagem contemporânea ao evento de amostragem em alguma métrica de biodiversidade local. 
Essas análises pressupõem que as características da paisagem apresentam efeito robusto na biodiversidade local observada (REF). Aqui asseguramos esse pressuposto ao pressupor equilíbrio no modelo neutro espacialmente explícito 
, nessa situação pressupor equilíbrio é similar ao considerar que tempo suficiente se passou na paisagem contrafactual (REF), 




Uma vez que ambas práticas ontológicas utilizam a paisagem contemporânea como referência para calcular métricas da cobertura florestal remanescente, a paisagem com a configuração espacial contemporânea da cobertura florestal remanescente é um contrafactual comum.
Outra possível paisagem contrafactual comum é a paisagem sem perda de cobertura florestal, uma referência considerada sem efeito da perda de cobertura florestal, prístina; métricas como a proporção de cobertura florestal implicitamente a utilizam como referência. 
Das duas práticas em disputa, a prática ontológica interdependente pode ser operada com essas duas paisagens contrafactuais, oferecendo uma estimativa de efeito de fragmentação total da cobertura florestal pelo contraste da paisagem contemporânea e prístina.
A prática ontológica independente requer uma paisagem contrafactual que representa a mínima complexidade espacial possível da cobertura remanescente, ou seja, com a cobertura aglomerada ao redor da parcela. Com esse contrafactual é possível obter o efeito de área per se, pela comparação da paisagem aglomerada e paisagem prístina, e o efeito de fragmentação per se, pela comparação da paisagem contemporânea e aglomerada. 



-OBJETIVO:

Nosso objetivo é reformular o debate da ecologia de paisagens dentro de um sistema epistemico contrafactual baseado em um modelo neutro espacialmente explícito como dispositivo de mimeze do fenômeno em estudo, a relação entre a biodiversidade local de árvores e a cobertura florestal remanescente na paisagem ao redor. Essa abordagem compartilha os pressupostos comuns da análise de dados observacionais estáticos usados por ambos grupos de pesquisa em debate. Executamos a prática ontológica de cada grupo de pesquisa a partir de um mesmo conjunto de dados até a estimativa dos previstos efeitos causais médios da paisagem. Nós usamos o contraste entre a taxa U estimada entre paisagens contrafactuais como métrica funcional da influência da paisagem na biodiversidade local. Então interpretamos esses efeitos nos eixos de pesquisa da teoria neutra da biodiversidade.



# Sumário da Pesquisa (reunião 21jun2024)



####### anterior

# Introdução

# O debate dentro da ecologia de paisagens

O debate sobre a relação entre a perda de cobertura florestal e a biodiversidade remanescente de árvores (@fletcher2018habitat, @fahrig2019habitatA, @miller2019does, @valente2023toward) impõem um desafio para a criação de modelos que reconstroem padrões empíricos (REF uso de cenários em conservação). Um momento chave do debate é o contraste das conclusões entre as revisões dos experimentos de fragmentação tratados na escala do fragmento florestal de Haddad et al. (2015) e dos estudos que avaliaram fragmentação na escala da paisagem por Fahrig (2017) (Valente et al. 2023). A conclusão da revisão dos experimentos foi de que fragmentação de habitat possui efeito com grande magnitude e negativo na biodiversidade remanescente (Haddad et al. 2015), enquanto a conclusão da revisão dos estudos foi de que a fragmentação de habitat não apresenta efeito relevante e quando apresenta é em geral positivo (Fahrig 2017). Essas conclusões partem de concepções distintas do fenômeno em estudo (Didham et al. 2011; Fahrig 2018). Na revisão dos experimentos é pressuposto que existe um processo que remove o habitat natural, modificando concomitantemente a quantidade de habitat e a complexidade espacial do habitat remanescente (Didham et al. 2011, Valente 2023). Na revisão dos estudos é pressuposto que existe um processo de redução de perda de habitat que determina a quantidade de habitat remanescente e outro processo de fragmentação per se que aumenta a complexidade espacial do habitat remanescente (Fahrig 2019, Valente 2023). Portanto, o debate coloca tanto ontologias (um proposto processo gerador dos dados) e epistemologias (uma proposta forma de conhecer a ontologia) em disputa. 



PRÓXIMO: sistema de referência

Aqui definimos um sistema de referência em duas partes relacionadas: um dispositivo de mimese de um mecanismo causal suficiente para reconstruir com realismo teórico os dados, no qual é possível calibrar empiricamente os processos demográficos de baixo nível que resultaram no padrão empírico de alto nível que pode ser empiricamente validado; e aqueles que propõem os contrastes entre contrafactuais que avaliam os efeitos dentro do proposto processo gerador dos dados (REF).




# Diferenças e semelhanças nas abordagens baseadas em DAGs e análises de regressão[a]

Ambos grupos de pesquisa investigam o fenômeno a partir de métricas baseadas em área e distância da cobertura florestal remanescente (glossário, "métricas das características da cobertura florestal remanescente"). O objetivo das métricas é codificar a influência da área ao redor nos processos ecológicos que determinam os padrões de biodiversidade local [b](@frazier2017landscape). Não há consenso sobre qual a métrica de fragmentação per se adequada (e.g. número de fragmentos remanescentes ou proporção de área de borda, REFs) ou se métricas da escala do fragmento amostrado deveriam ser consideradas no lugar (REF). Então a partir dos DAGs propostos (figura 1) e de algum conjunto de métricas das características da cobertura florestal remanescente, cada respectivo grupo de pesquisa pode obter os efeitos causais médios a partir de uma abordagem baseada em regressão (REFs). [c]Dentro dessas análises, uma importante fonte de dados empíricos são padrões estatícos de biodiversidade local (REF) e o mapa de cobertura floretal remanescente contemporâneo ao trabalhos de amostragem original (REFS: EFEITO DE ESCALA). Nessas análises é comum pressupor que as métricas das características da cobertura florestal contemporâneas apresentam efeitos relevantes na descrição da biodiversidade local observada (@frazier2017landscape, ESCALA DE EFEITO, PUTTKER EFEITOS INDIRETOS, WATLING 2020). Implícitamente há um pressuposto de que a escala temporal e espacial do fenômeno está sendo bem descrita por essas métricas das características contemporâneas (REF). Por exemplo, na análise da escala de efeito é possível pressupor que a escala espacial adequada para realizar a análise é aquela que maximiza a relação entre uma métrica de área de cobetura florestal na área ao redor e a riqueza de espécies na área amostral, dentro de um modelo de regressão (REF).[d]

```{r para discussao}
# No caso da escala temporal, estimativas do atraso da resposta ecológica da biodiversidade local em função das mudanças nas áreas ao redor indicam que o atraso na resposta ecológica pode durar de dezenas até centenas de anos para florestas (REF: débito de extinção).  
# Dado que as bases de sensoriamento remoto não incluem dados de centenas até milhares de anos das paisagens florestais (REF: mapbiomas 6), as informações disponíveis se restringem as dos locais amostrados e não das áreas ao redor (REF RIVA AND FAHRIG, PUTTKER, TREECO e FRAGSADs). 
```

# Abordagem: estimativa dos efeitos causais médios a partir de modelo baseado em indivíduos

Aqui nós utilizamos uma abordagem baseada em simulação de contrafactuais para calcular os efeitos causais médios das características da paisagem na manutenção da biodiversidade local. Para construir um modelo demográfico pressupomos a situação de equilíbrio (REF). Sob equilíbrio a taxa de perda de espécies na paisagem é constante (REF). Um modelo neutro espacialmente explícito reconstroi a dinâmica de morte, dispersão mediada pelas distâncias e posições dos indivíduos na paisagem, e nascimento de indivíduos de diferentes espécies na paisagem no qual a parcela foi amostrada (REF). Uma vez que esse modelo expressa de forma suficiente o mecanismo causal que pode gerar os dados (REF), a comparação entre situações distintas (contrafactuais) por sítio de amostragem pode estimar o efeito causal médio dessas mudanças no mecanismo mimetizado (REF).[e] O contraste na simulação entre a paisagem com a configuração espacial contemporânea da cobertura florestal e de uma paisagem sem perda de cobertura florestal pode informar o efeito de fragmentação total. O contraste na simulação entre a paisagem com a cobertura florestal contemporânea aglomerada ao redor da área amostral e a paisagem sem perda de cobertura pode informar o efeito de perda de cobertura florestal. E o contraste na simulação entre a paisagem contemporânea e a paisagem aglomerada pode informar o efeito de fragmentação per se. Esses efeitos causais médios, que estão presentes nos DAG dos programas de pesquisa em ecologia de paisagens, descrevem o quanto a paisagem ao redor pode auxiliar na manutenção da riqueza local na dinâmica demográfica simulada (REF). [f]

# Objetivo

Nosso objetivo é estimar os efeitos causais médios das característica[g] da cobertura florestal na paisagem ao redor na descrição da biodiversidade local de árvores a partir de um modelo baseado em indivíduos. Buscamos reinterpretar o debate dentro da ecologia de paisagens sob a visão da teoria neutra da biodiversidade e da teoria de contrafactuais. Pressupomos a situação de equilíbrio na paisagem simulada.[h] Dessa forma, foi possível investigar a escala espacial da análise adequada para a dinâmica simulada e criar métricas de paisagem[i] que se baseiam no efeito na dinâmica ecológica simulada.

 
```{r onde deixar?,eval=FALSE,echo=FALSE,include=FALSE}
# - Outros consideram que, uma vez que a escala de investigação não é determinada em função da escala dos mecanismos que influenciam a resposta ecológica em estudo, as análises que investigam o efeito de fragmentação per se não são interpretáveis (@fletcher2018habitat, @fletcher2023addressingA).
# 
# 
# ## Questão de Escala
# Um dos desafios da conciliação entre os programas de pesquisa é que a relação entre biodiversidade e cobertura florestal remanescente pode ser compreendido em múltiplas dimensões de escala espaço-temporal @mcgill2015fifteen, (@jackson2015ecologists, @fletcher2023addressingA). Quando a investigação utiliza padrões de biodiversidade observados em momento único é comum considerar dois tipos de escalas temporais: de longo prazo e de curto prazo (@kuussaari2009extinction, @lira2019temporal, @figueiredo2019understanding). Os efeitos de curto prazo têm sido aproximados pela situação da biodiversidade no cenário de ausência de perda de cobertura florestal, ou seja, a perda de cobertura é apenas a subtração de parte da biodiversidade original nessa situação prístina (@kuussaari2009extinction, @may2019geometry, @fahrig2022resolving). Os efeitos de longo prazo são aproximados pela situação de um novo equilíbrio da biodiversidade remanescente na situação da cobertura florestal remanescente contemporânea ao evento de amostragem (@kuussaari2009extinction,@thompson2019characterising). Essas duas situações podem ser usadas como referências para estimar o atraso na resposta da biodiversidade à mudança na cobertura florestal (@kuussaari2009extinction, @lira2019temporal, @figueiredo2019understanding). A escala espacial em geral é compreendida em três dimensões: dos mecanismos; da observação do fenômeno (e.g. o tamanho da parcela); e da análise das possíveis preditoras do fenômeno (@fletcher2023addressingA). Diversos mecanismos têm sido sugeridos como importantes para compreender a relação entre biodiversidade e cobertura florestal remanescente (@fletcher2018habitat,@fahrig2019habitatA), porém, a conectividade, i.e., a movimentação dos indivíduos na cobertura florestal remanescente, é considerada fundamental em ambos programas de pesquisa (@Villard2014, @fahrig2013rethinking, @fletcher2018negative, @fahrig2022resolving), pois, sob total limitação de dispersão espera-se que os únicos mecanismos relevantes sejam locais, sem precisar explicitar a paisagem ao redor (@chase2020biodiversity). Portanto, é necessário investigar a dispersão quando se determina a escala de análise (@arroyo2020designing,@fletcher2023addressingA). 
# 
# ## Proposta de conciliação
# Nós propomos um caminho de conciliação dos programas de pesquisa de ecologia de paisagens pelo uso do programa de pesquisa da teoria neutra da biodiversidade local. O programa de pesquisa da teoria neutra se baseia em explorar os pressupostos auxiliares ao de equivalência funcional na construção de modelos populacionais que simulam a dinâmica de nascimentos e mortes dos indivíduos no espaço (@rosindell2012case, @munoz2016neutral,@bausman2019aims). Ao pressupor equivalência funcional (situação em que todas as espécies apresentam as mesmas taxas demográficas per capita) é possível construir modelos com poucos parâmetros (@azaele2016statistical), onde é possível ajustar a capacidade de dispersão dos indivíduos remanescentes (@munoz2016neutral), dessa forma, explicitando um mecanismo essencial para compreender a escala do fenômeno e da análise. Uma classe de modelos neutros se baseia em teoria coalescente que explicitamente considera a escala da observação na simulação das dinâmicas populacionais (@rosindell2008coalescence, @azaele2016statistical). Esses modelos neutros coalescente são utilizados para investigar a situação de efeitos imediatos e de longo prazo (@chisholm2018species, @thompson2019characterising). Além disso, há consenso de que modelos neutros podem ser aproximações suficientes para descrever métricas de biodiversidade local de árvores observada em momento único como a riqueza de espécies e abundância (@azaele2016statistical), métricas de biodiversidade utilizada em revisões de ambos programas de pesquisa (@puttker2020indirect, @fahrig2017ecological). A teoria neutra possibilita explorar as hipóteses mínimas dos programas de pesquisa em ecologia de paisagens em um arcabouço teórico comum, permitindo a comparação direta de múltiplas hipóteses, característica necessária para conciliação teórica entre os programas de pesquisa (@valente2023toward).  Além disso, há uma longa literatura que apresenta formas de integrar os modelos neutros com modelos mais complexos que consideram os componentes adaptativos da biodiversidade (@leroi2020neutral). Para adequar os pressupostos do programa de pesquisa da teoria neutra vamos explorar características comuns dos argumentos de ambos programas de pesquisa em ecologia de paisagens.
# 
# ### Características comuns dos argumentos de cada programa de pesquisa
# Ambos programas de pesquisa em ecologia de paisagens utilizam revisões das evidências com características comuns (@puttker2020indirect, @fahrig2017ecological, @watling2020support, @riva2022disproportionately). Esses estudos são feitos a partir de bases de dados que agregam trabalhos de inventários da biodiversidade, em que as características dos locais de amostragem são revisadas da literatura e as características da paisagem são obtidas de ferramentas de sensoriamento remoto (@puttker2020indirect, @riva2022disproportionately). A riqueza e abundância local de espécies observadas em um único momento são utilizadas como métricas de biodiversidade (@puttker2020indirect, @fahrig2017ecological, @watling2020support). Em estudos com espécies árboreas a escala de observação costuma ser a parcela (@puttker2020indirect, @fahrig2017ecological, @watling2020support). A escala de análise foi determinada por uma análise chamada escala de efeito (@puttker2020indirect, @fahrig2013rethinking), onde a extensão espacial da paisagem escolhida é aquela que maximiza a relação entre preditoras e métrica de biodiversidade local observada (@jackson2015ecologists). Existe um pressuposto na análise de escala de efeito de que as características observadas na paisagem apresentam algum efeito importante na métrica de biodiversidade em estudo (@frazier2017landscape). Esse pressuposto é explorado de diversas formas nas hipóteses mínimas de cada programa de pesquisa.
# 
# 
# Entre os padronistas, esse pressuposto é explorado de duas formas. Primeiro, a afirmação de que é suficiente desconsiderar a fragmentação per se como descritor da biodiversidade local, uma vez que o efeito de p é muito maior em magnitude (@fahrig2017ecological), pressupõe um efeito de longo prazo. Segundo, quando propõe que a fragmentação per se apresenta efeito positivo por maximizar a amostragem espacial da cobertura florestal remanescente, e portanto da biodiversidade remanescente, pressupõe efeito de curto prazo (@fahrig2022resolving). Os processistas pressupõem efeito de longo prazo quando afirmam que o efeito de fragmentação per se, principalmente relacionado com a proporção de área de borda, é negativo e elevado, uma vez que a análise considera a possibilidade de interdependência entre as métricas (@puttker2020indirect). 
# 
# 
# Em ambos programas de pesquisa as hipóteses mínimas podem ser aproximadas por dinâmicas ecológicas idealizadas de um modelo neutro. A hipótese mínima de que apenas o efeito de curto prazo é relevante pode ser aproximada pela simulação do equilíbrio em uma paisagem sem perda de habitat (paisagem hipotética prístina) (@chisholm2018species, @may2019geometry). A hipótese de que a fragmentação per se é irrelevante em comparação ao efeito de perda de habitat pode ser aproximada pela simulação de equilíbrio em uma paisagem em que a cobertura florestal remanescente está aglomerado ao redor da parcela (paisagem hipotética aglomerada) (@valente2023toward). A hipótese de que a fragmentação per se é relevante, uma vez que explicitado a interdependência das métricas de p e fragmentação per se (@puttker2020indirect), pode ser aproximada pela simulação de equilíbrio na particular configuração espacial da cobertura florestal remanescente (paisagem hipotética contemporânea (@thompson2019characterising).
# 
# ### relação entre escala de análise e escala do mecanismo do fenômeno no modelo neutro
# 
# Um importante aspecto de trabalhar com modelos neutros é a parametrização do modelo. Os modelos neutros são conhecidos por apresentarem boa congruência com os padrões empíricos de biodiversidade local de árvores, uma vez que seus parâmetros são ajustados a partir dos padrões a serem avaliados (@gotelli2006null, @rosindell2012case,@leroi2020neutral) . Indicando que é necessário ter cautela sobre os valores de parâmetros quando comparações são feitas e na interpretação desses parâmetros livres (@gotelli2006null, @etienne2011spatial, @azaele2016statistical). Uma vez que a capacidade de dispersão for controlada para investigar a escala do fenômeno e da análise, o outro parâmetro disponível é a taxa de entrada de novas espécies no sistema (taxa U) (@thompson2020pycoalescence). A taxa U pode ser interpretada como especiação ou reposição do banco de propágulos, uma vez que, sob equilíbrio, ela compensa a perda de espécies por deriva ecologica (a perda de espécies devido a flutuação aleatória do número de indivíduos em cada espécie, @azaele2016statistical REFs classícas). Se a taxa U for ajustada para que o modelo aproxime bem a riqueza local de espécies em um particular nível de capacidade dispersão dos indivíduos, a taxa U pode ser interpretado como o complementar da conectividade simulada entre a paisagem ao redor e a parcela amostrada necessária para manter a riqueza local (@may2012dispersal). Sob essa interpretação, a taxa U pode ser usada para investigar a escala da conectividade potencial simulada e dessa forma determinar a escala de análise adequada para os níveis de dispersão simulados (apêndice Efeito de Escalar). Outra possibilidade é criar preditoras a partir da comparação par a par entre a taxa U estimada entre paisagens hipotéticas. Por exemplo, a métrica de fragmentação per se pode ser obtido pela diferença na taxa U estimada pela paisagem contemporânea e aglomerada, dessa forma, a escala de análise é coerente com a escala do mecanismo.
# 
# ## Expectativa
# Uma vez que é determinada a escala de análise que é coerente com a escala do mecanismo é possível estabelecer algumas expectativas sobre o efeito da área ao redor da parcela (paisagem local) na manutenção da diversidade local. O predito nas paisagens hipotéticas contemporânea e aglomerada pode divergir do predito na paisagem prístina com o aumento da perda de cobertura florestal. O predito na paisagem contemporânea pode começar a divergir em áreas com menor perda de cobertura florestal do que o predito na paisagem aglomerada se a parcela amostrada estiver próxima da região de borda (REF) e a limitação de dispersão for severa (REF), ou seja, mesmo em paisagens acima do limiar de percolação (situação em que a maior parte da cobertura florestal remanescente está estruturalmente conectada, Swift et al. 2010; Taubert et al. 2018). Abaixo do limiar de percolação, em paisagens com proporção intermediária, há a maior variabilidade na possível configuração espacial da cobertura remanescente e espera-se que elementos de conexão (e.g. corredores ecológicos e stepping stones) possam possibilitar a conectividade entre manchas de cobertura florestal com potencial de manter populações viáveis (@Villard2014). Assim, em paisagens com proporção  intermediárias espera-se observar a maior potencial diferença entre as paisagens contemporâneas e aglomeradas. Em paisagens com pouca cobertura florestal espera-se que as manchas remanescentes estejam pouco isoladas ou com pouca capacidade de manter populações viáveis (@Pardini2010, @Villard2014, Hanski 2015), nessas situações, esperamos a maior diferença entre o predito na paisagem prístina e o predito nas paisagens contemporânea e aglomerada. Nós esperamos que as métricas funcionais de efeito da paisagem ao redor, baseadas na diferença entre taxa U estimada nas paisagens hipotéticas, sejam preditoras adequadas para descrever a divergência do predito nas paisagens hipotéticas.
# 
# ## Objetivo
# Nosso objetivo é aproximar as hipóteses mínimas de cada programa de pesquisa no arcabouço teórico comum da teoria neutra da biodiversidade, usando um modelo neutro espacialmente explícito. Utilizamos o modelo neutro para conciliar a escala de análise e a escala da conectividade entre parcela e paisagem ao redor, controlado pela escala da observação. Com esse modelo exploramos as situações de longo e curto prazo da relação entre a perda de cobertura florestal e a biodiversidade de árvores remanescente. Nossa abordagem permite construir métricas funcionais do efeito da paisagem ao redor na manutenção da diversidade local. Essas métricas foram usadas para investigar a congruência relativa do predito pelas hipóteses minimas com o padrão empírico de biodiversidade local de árvores da Floresta Atlântica. Nossos achados podem prover insights importantes sobre como modelar a biodiversidade local de árvores a partir de dados de sensoriamento remoto.
# 

```

[a]Mais uma razão para apresentar DAGs depois é que elas descrevem relações causais entre variáveis teóricas, que por sua vez afetam métricas , que são o que é efetivamente medido.
[b]Aqui vc só se refere a métricas de área? Pq o início da sentença parece se referir às métricas de área e fragmentação, apresentadas na sentença anterior
[c]Aqui de novo acho que falta considerar a relação entre métricas e as grandezas teóricas que as afetam, que seriam variáveis latentes. A diferença de abordagens pode estar neste nível.
[d]Acho que este detalhamento pode ir para os métodos, pq é uma maneira de identificar a escala espacial mais adequada. Aqui basta dizer que este pressuposto pode e deve ser avaliado
[e]Queria discutir isso com você. Pra mim a escolha do modelo neutro é por ser um modelo mínimo suficiente, de dinâmica que gera alguns dos padrões de biodiversidade usados nestes estudos. É isso que vs quis dizer com “expressa de forma suficiente “? Se sim, acho que fica mais explícito como “modelo de dinâmica mínimo de mas suficiente para gerar …”
[f]Concordo com a ideia e acho um jeito muito legal mesmo de contextualizar seu estudo. E aí acho que toda essa parte que marquei precisa ser explicada num argumento mais longo e detalhado. E tb consideraria que parte do argumento precisa estar na introdução, e que parte ficaria no métodos. Acho que na introdução deve estar a lógica geral apenas
[g]Ou de métricas. Ou efeitos de características da paisagem por meio de suas métricas?
[h]Somos nós ou estamos só mantendo este pressuposto de todas as abordagens? Acho que é o segundo, e que o que fizemos é explicitar este pressuposto examinando o equilíbrio de uma dinâmica de comunidade em espaço explícito (ou uma dinâmica neutra da biodiversidade em espaço explícito).
[i]Qual métricas criamos? Se for o U, acho mais acurado que propomos que parâmetros da dinâmica podem ser usadas como métricas do efeito da paisagem sobre a diversidade
