---
title: "Introdução"
output:
  bookdown::pdf_document2:
    latex_engine: lualatex
  pdf_document:
    latex_engine: xelatex
  html_document:
    df_print: paged
editor_options:
  chunk_output_type: console
bibliography: /home/danilo/Documentos/mestrado_Ecologia/artigo_principal/1_to_compile_dissertacao_EM_USO/resources/citations.bib
csl: /home/danilo/Documentos/mestrado_Ecologia/artigo_principal/1_to_compile_dissertacao_EM_USO/resources/plos.csl
---

```{r setup, include=FALSE,eval=FALSE}
# pacotes
library(trackdown)
# both overwrite: 
# overwrite the current google drive file with the current Rmd:
# upload_file(file="secoes_texto/introducao/introducao.Rmd",
#             gpath="mestrado/artigo_principal/secoes_texto/",
#             hide_code=TRUE)
update_file(file ="1_to_compile_dissertacao_EM_USO/01_introducao/introducao.Rmd",
            gpath = "mestrado/artigo_principal/secoes_texto/",
            hide_code = TRUE)
# overwrite the current Rmd with the current google drive 
download_file(file ="relatorio_final.Rmd",
              gpath = "mestrado/disciplinas/BIE5716/")
```

```{r para discussao}
# No caso da escala temporal, estimativas do atraso da resposta ecológica da biodiversidade local em função das mudanças nas áreas ao redor indicam que o atraso na resposta ecológica pode durar de dezenas até centenas de anos para florestas (REF: débito de extinção).  
# Dado que as bases de sensoriamento remoto não incluem dados de centenas até milhares de anos das paisagens florestais (REF: mapbiomas 6), as informações disponíveis se restringem as dos locais amostrados e não das áreas ao redor (REF RIVA AND FAHRIG, PUTTKER, TREECO e FRAGSADs). 
```

```{r onde deixar?,eval=FALSE,echo=FALSE,include=FALSE}
# - Outros consideram que, uma vez que a escala de investigação não é determinada em função da escala dos mecanismos que influenciam a resposta ecológica em estudo, as análises que investigam o efeito de fragmentação per se não são interpretáveis (@fletcher2018habitat, @fletcher2023addressingA).
# 
# 
# ## Questão de Escala
# Um dos desafios da conciliação entre os programas de pesquisa é que a relação entre biodiversidade e cobertura florestal remanescente pode ser compreendido em múltiplas dimensões de escala espaço-temporal @mcgill2015fifteen, (@jackson2015ecologists, @fletcher2023addressingA). Quando a investigação utiliza padrões de biodiversidade observados em momento único é comum considerar dois tipos de escalas temporais: de longo prazo e de curto prazo (@kuussaari2009extinction, @lira2019temporal, @figueiredo2019understanding). Os efeitos de curto prazo têm sido aproximados pela situação da biodiversidade no cenário de ausência de perda de cobertura florestal, ou seja, a perda de cobertura é apenas a subtração de parte da biodiversidade original nessa situação prístina (@kuussaari2009extinction, @may2019geometry, @fahrig2022resolving). Os efeitos de longo prazo são aproximados pela situação de um novo equilíbrio da biodiversidade remanescente na situação da cobertura florestal remanescente contemporânea ao evento de amostragem (@kuussaari2009extinction,@thompson2019characterising). Essas duas situações podem ser usadas como referências para estimar o atraso na resposta da biodiversidade à mudança na cobertura florestal (@kuussaari2009extinction, @lira2019temporal, @figueiredo2019understanding). A escala espacial em geral é compreendida em três dimensões: dos mecanismos; da observação do fenômeno (e.g. o tamanho da parcela); e da análise das possíveis preditoras do fenômeno (@fletcher2023addressingA). Diversos mecanismos têm sido sugeridos como importantes para compreender a relação entre biodiversidade e cobertura florestal remanescente (@fletcher2018habitat,@fahrig2019habitatA), porém, a conectividade, i.e., a movimentação dos indivíduos na cobertura florestal remanescente, é considerada fundamental em ambos programas de pesquisa (@Villard2014, @fahrig2013rethinking, @fletcher2018negative, @fahrig2022resolving), pois, sob total limitação de dispersão espera-se que os únicos mecanismos relevantes sejam locais, sem precisar explicitar a paisagem ao redor (@chase2020biodiversity). Portanto, é necessário investigar a dispersão quando se determina a escala de análise (@arroyo2020designing,@fletcher2023addressingA). 
# 
# ## Proposta de conciliação
# Nós propomos um caminho de conciliação dos programas de pesquisa de ecologia de paisagens pelo uso do programa de pesquisa da teoria neutra da biodiversidade local. O programa de pesquisa da teoria neutra se baseia em explorar os pressupostos auxiliares ao de equivalência funcional na construção de modelos populacionais que simulam a dinâmica de nascimentos e mortes dos indivíduos no espaço (@rosindell2012case, @munoz2016neutral,@bausman2019aims). Ao pressupor equivalência funcional (situação em que todas as espécies apresentam as mesmas taxas demográficas per capita) é possível construir modelos com poucos parâmetros (@azaele2016statistical), onde é possível ajustar a capacidade de dispersão dos indivíduos remanescentes (@munoz2016neutral), dessa forma, explicitando um mecanismo essencial para compreender a escala do fenômeno e da análise. Uma classe de modelos neutros se baseia em teoria coalescente que explicitamente considera a escala da observação na simulação das dinâmicas populacionais (@rosindell2008coalescence, @azaele2016statistical). Esses modelos neutros coalescente são utilizados para investigar a situação de efeitos imediatos e de longo prazo (@chisholm2018species, @thompson2019characterising). Além disso, há consenso de que modelos neutros podem ser aproximações suficientes para descrever métricas de biodiversidade local de árvores observada em momento único como a riqueza de espécies e abundância (@azaele2016statistical), métricas de biodiversidade utilizada em revisões de ambos programas de pesquisa (@puttker2020indirect, @fahrig2017ecological). A teoria neutra possibilita explorar as hipóteses mínimas dos programas de pesquisa em ecologia de paisagens em um arcabouço teórico comum, permitindo a comparação direta de múltiplas hipóteses, característica necessária para conciliação teórica entre os programas de pesquisa (@valente2023toward).  Além disso, há uma longa literatura que apresenta formas de integrar os modelos neutros com modelos mais complexos que consideram os componentes adaptativos da biodiversidade (@leroi2020neutral). Para adequar os pressupostos do programa de pesquisa da teoria neutra vamos explorar características comuns dos argumentos de ambos programas de pesquisa em ecologia de paisagens.
# 
# ### Características comuns dos argumentos de cada programa de pesquisa
# Ambos programas de pesquisa em ecologia de paisagens utilizam revisões das evidências com características comuns (@puttker2020indirect, @fahrig2017ecological, @watling2020support, @riva2022disproportionately). Esses estudos são feitos a partir de bases de dados que agregam trabalhos de inventários da biodiversidade, em que as características dos locais de amostragem são revisadas da literatura e as características da paisagem são obtidas de ferramentas de sensoriamento remoto (@puttker2020indirect, @riva2022disproportionately). A riqueza e abundância local de espécies observadas em um único momento são utilizadas como métricas de biodiversidade (@puttker2020indirect, @fahrig2017ecological, @watling2020support). Em estudos com espécies árboreas a escala de observação costuma ser a parcela (@puttker2020indirect, @fahrig2017ecological, @watling2020support). A escala de análise foi determinada por uma análise chamada escala de efeito (@puttker2020indirect, @fahrig2013rethinking), onde a extensão espacial da paisagem escolhida é aquela que maximiza a relação entre preditoras e métrica de biodiversidade local observada (@jackson2015ecologists). Existe um pressuposto na análise de escala de efeito de que as características observadas na paisagem apresentam algum efeito importante na métrica de biodiversidade em estudo (@frazier2017landscape). Esse pressuposto é explorado de diversas formas nas hipóteses mínimas de cada programa de pesquisa.
# 
# 
# Entre os padronistas, esse pressuposto é explorado de duas formas. Primeiro, a afirmação de que é suficiente desconsiderar a fragmentação per se como descritor da biodiversidade local, uma vez que o efeito de p é muito maior em magnitude (@fahrig2017ecological), pressupõe um efeito de longo prazo. Segundo, quando propõe que a fragmentação per se apresenta efeito positivo por maximizar a amostragem espacial da cobertura florestal remanescente, e portanto da biodiversidade remanescente, pressupõe efeito de curto prazo (@fahrig2022resolving). Os processistas pressupõem efeito de longo prazo quando afirmam que o efeito de fragmentação per se, principalmente relacionado com a proporção de área de borda, é negativo e elevado, uma vez que a análise considera a possibilidade de interdependência entre as métricas (@puttker2020indirect). 
# 
# 
# Em ambos programas de pesquisa as hipóteses mínimas podem ser aproximadas por dinâmicas ecológicas idealizadas de um modelo neutro. A hipótese mínima de que apenas o efeito de curto prazo é relevante pode ser aproximada pela simulação do equilíbrio em uma paisagem sem perda de habitat (paisagem hipotética prístina) (@chisholm2018species, @may2019geometry). A hipótese de que a fragmentação per se é irrelevante em comparação ao efeito de perda de habitat pode ser aproximada pela simulação de equilíbrio em uma paisagem em que a cobertura florestal remanescente está aglomerado ao redor da parcela (paisagem hipotética aglomerada) (@valente2023toward). A hipótese de que a fragmentação per se é relevante, uma vez que explicitado a interdependência das métricas de p e fragmentação per se (@puttker2020indirect), pode ser aproximada pela simulação de equilíbrio na particular configuração espacial da cobertura florestal remanescente (paisagem hipotética contemporânea (@thompson2019characterising).
# 
# ### relação entre escala de análise e escala do mecanismo do fenômeno no modelo neutro
# 
# Um importante aspecto de trabalhar com modelos neutros é a parametrização do modelo. Os modelos neutros são conhecidos por apresentarem boa congruência com os padrões empíricos de biodiversidade local de árvores, uma vez que seus parâmetros são ajustados a partir dos padrões a serem avaliados (@gotelli2006null, @rosindell2012case,@leroi2020neutral) . Indicando que é necessário ter cautela sobre os valores de parâmetros quando comparações são feitas e na interpretação desses parâmetros livres (@gotelli2006null, @etienne2011spatial, @azaele2016statistical). Uma vez que a capacidade de dispersão for controlada para investigar a escala do fenômeno e da análise, o outro parâmetro disponível é a taxa de entrada de novas espécies no sistema (taxa U) (@thompson2020pycoalescence). A taxa U pode ser interpretada como especiação ou reposição do banco de propágulos, uma vez que, sob equilíbrio, ela compensa a perda de espécies por deriva ecologica (a perda de espécies devido a flutuação aleatória do número de indivíduos em cada espécie, @azaele2016statistical REFs classícas). Se a taxa U for ajustada para que o modelo aproxime bem a riqueza local de espécies em um particular nível de capacidade dispersão dos indivíduos, a taxa U pode ser interpretado como o complementar da conectividade simulada entre a paisagem ao redor e a parcela amostrada necessária para manter a riqueza local (@may2012dispersal). Sob essa interpretação, a taxa U pode ser usada para investigar a escala da conectividade potencial simulada e dessa forma determinar a escala de análise adequada para os níveis de dispersão simulados (apêndice Efeito de Escalar). Outra possibilidade é criar preditoras a partir da comparação par a par entre a taxa U estimada entre paisagens hipotéticas. Por exemplo, a métrica de fragmentação per se pode ser obtido pela diferença na taxa U estimada pela paisagem contemporânea e aglomerada, dessa forma, a escala de análise é coerente com a escala do mecanismo.
# 
# ## Expectativa
# Uma vez que é determinada a escala de análise que é coerente com a escala do mecanismo é possível estabelecer algumas expectativas sobre o efeito da área ao redor da parcela (paisagem local) na manutenção da diversidade local. O predito nas paisagens hipotéticas contemporânea e aglomerada pode divergir do predito na paisagem prístina com o aumento da perda de cobertura florestal. O predito na paisagem contemporânea pode começar a divergir em áreas com menor perda de cobertura florestal do que o predito na paisagem aglomerada se a parcela amostrada estiver próxima da região de borda (REF) e a limitação de dispersão for severa (REF), ou seja, mesmo em paisagens acima do limiar de percolação (situação em que a maior parte da cobertura florestal remanescente está estruturalmente conectada, Swift et al. 2010; Taubert et al. 2018). Abaixo do limiar de percolação, em paisagens com proporção intermediária, há a maior variabilidade na possível configuração espacial da cobertura remanescente e espera-se que elementos de conexão (e.g. corredores ecológicos e stepping stones) possam possibilitar a conectividade entre manchas de cobertura florestal com potencial de manter populações viáveis (@Villard2014). Assim, em paisagens com proporção  intermediárias espera-se observar a maior potencial diferença entre as paisagens contemporâneas e aglomeradas. Em paisagens com pouca cobertura florestal espera-se que as manchas remanescentes estejam pouco isoladas ou com pouca capacidade de manter populações viáveis (@Pardini2010, @Villard2014, Hanski 2015), nessas situações, esperamos a maior diferença entre o predito na paisagem prístina e o predito nas paisagens contemporânea e aglomerada. Nós esperamos que as métricas funcionais de efeito da paisagem ao redor, baseadas na diferença entre taxa U estimada nas paisagens hipotéticas, sejam preditoras adequadas para descrever a divergência do predito nas paisagens hipotéticas.
# 
# ## Objetivo
# Nosso objetivo é aproximar as hipóteses mínimas de cada programa de pesquisa no arcabouço teórico comum da teoria neutra da biodiversidade, usando um modelo neutro espacialmente explícito. Utilizamos o modelo neutro para conciliar a escala de análise e a escala da conectividade entre parcela e paisagem ao redor, controlado pela escala da observação. Com esse modelo exploramos as situações de longo e curto prazo da relação entre a perda de cobertura florestal e a biodiversidade de árvores remanescente. Nossa abordagem permite construir métricas funcionais do efeito da paisagem ao redor na manutenção da diversidade local. Essas métricas foram usadas para investigar a congruência relativa do predito pelas hipóteses minimas com o padrão empírico de biodiversidade local de árvores da Floresta Atlântica. Nossos achados podem prover insights importantes sobre como modelar a biodiversidade local de árvores a partir de dados de sensoriamento remoto.
# 

```



# Introdução geral
## O debate sobre fragmentação de habitat

O debate sobre a relação entre a perda de cobertura florestal e a biodiversidade remanescente de árvores impõem um desafio para a formulação de práticas de conservação (@fletcher2018habitat, @fahrig2019habitatA, @miller2019does, @valente2023toward). Um momento chave desse debate foi o contraste das conclusões entre as revisões dos experimentos de fragmentação na escala do fragmento florestal de Haddad et al. (2015) e dos estudos que avaliaram fragmentação na escala da paisagem por Fahrig (2017, 2020) (Valente et al. 2023). A conclusão da revisão dos experimentos foi de que fragmentação de habitat possui efeito com grande magnitude e negativo na biodiversidade remanescente (Haddad et al. 2015), enquanto a conclusão da revisão foi de que a fragmentação de habitat não apresenta efeito relevante e quando apresenta é em geral positivo (Fahrig 2017, 2020). Essas conclusões partem de concepções distintas do fenômeno em estudo (Didham et al. 2011; Fahrig 2018). Enquanto Hadda et al. compreendem a perda e fragmentação de habitat como efeitos interconectados resultados de um único processo, Fahrig et al. pressupõem que são dois processos separados, com a fragmentação per se modificando a complexidade espacial independente da perda de cobertura. Apesar da discordância sobre o processo gerador dos dados e dos métodos adequados para investigá-lo, e.g. quais métricas de paisagem utilizar ou como avaliar os efeitos propostos, ambos programas de pesquisa se baseiam em mecanismos demográficos ecológicos para justificar seus conceitos, métodos e hipóteses (ver Fletcher Jr et al. 2018 e Fahrig et al. 2019).

A discordância sobre o processo gerador dos dados levou ao grupo de pesquisa que presupõem independência entre os efeitos da paisagem (tabela 1)[a] desconsiderar os resultados dos experimentos tratados na escala do fragmento de sua revisão e síntese de orientações para a conservação (Arroyo-Rodrigues et al. 2020). As orientações de Arroyo-Rodríguez et al. (2020) se baseiam na revisão de análises estatística de dados observacionais na escala da paisagem e na análise de simulações (e.g. Fahrig 2017, 2020; Watling et al. 2020, REF DE SIMULACAO DA REVISAO).  Podem ser resumidas em i) aumentar a cobertura florestal - pelo menos 40% da paisagem deve ser floresta; ii) aumentar a fragmentação per se, com cerca de 10% da cobertura remanescente em um único fragmento e o restante fragmentado na paisagem; iii) melhorar a qualidade da matriz. Posteriormente o grupo de pesquisa que pressupõe interdepedência dos efeitos da paisagem respondeu que melhor do que estabelecer orientações gerais é aproveitar toda a capacidade técnica disponível para modelar a intervenção mais adequada para cada região (Banks-Leite et al. 2021). Em réplica o grupo de pesquisa independente afirma que, dada a urgência da perda de ecossistemas naturais e a escassez de informação sobre esses sistemas, se em toda situação for necessário usar modelos complexos, então não será possível conservar e restaurar os ecossistemas naturais antes de reunir os dados necessários para calibrar esses modelos (Arroyo-Rodríguez et al. 2021). 
Recentemente, os grupos de pesquisa redermarcam suas discordâncias enquanto enfatizam pontos em comum. Em artigo composto por representantes de ambos grupos de pesquisa é explícito o consenso sobre a importância das áreas de cobertura natural (independente do ecossistema ou da porção de área remanescente), da importância de promover a movimentação dos indivíduos no habitat remanescente (conectividade), e de melhorar a matriz (Riva et al. 2023). A contextualização do efeito da paisagem proposto é outro ponto comum (Valente et al. 2023). O grupo de pesquisa interdepedente (tabela 1) tem explorado uma perspectiva macroecologica para avaliar os efeitos interdependentes da paisagem no contexto regional da distribuição das espécies (Hanski 2015, Banks-Leite et al. 2023 Trends). O grupo de pesquisa independente (tabela 1) propõe experimentos na escala da paisagem explorando o design SLOSS em diferentes contextos tróficos (Fahrig et al. 2022). Por outro lado, um ponto que permanece e se consolida como a principal divergência dos grupos de pesquisa é a escala de observação para inferir os efeitos da mudança na cobertura do solo (Valente et al. 2023). O programa de pesquisa interdependente tende a mensurar e experimentar na escala do fragmento florestal (porém vejam Pütkker et al. 2020 para uma análise de métricas na escala da paisagem pressuposto interdependência), enquanto o programa de pesquisa independente tende a mensurar e experimentar na escala da paisagem (porém vejam Watling et al. 2020 para uma comparação de métricas na escala do fragmento com métricas na escala da paisagem). 

## Linguagem comum: mecanísmos ecológicos e contrafactuais

Ambos grupos de pesquisa utilizam dos critérios estatísticos da inferência causal para interpretar e atribuir os efeitos da paisagem na diversidade local, portanto, da inferência contrafactual (revisado por Grace 2024). Os grupos de pesquisa usam dessa lógica para analisar dados observacionais pressuposto contemporaneidade. Critério estatístico pode ser definido como a busca em estimar efeitos que podem ser considerados puros contrastes de contrafactuais, que isolam diferenças, geralmente entre entidades equivalentes sob diferente tratamentos ou exposições (Grace 2024). Os experimentos propostos por ambos os grupos (Haddad et al. 2015 e Fahrig et al. 2022) buscam o critério estatístico, pois são experimentos de atribuição aleatória. As revisões de análises de dados observacionais de Fahrig (2017, 2020) e as análises de dados observacionais de Fahrig & Riva (2022) sumarizam os resultados por contexto da amostragem (e.g. classificação de sítio em função do grau de perturbação), o que pode ser interpretado como condicionar em função de um implicito diagrama de relações causais (DRC). A análise dos dados observacionais de Püttker et al. (2020) utiliza de modelos de equações estruturais para modelar as relações propostas em seu DRC (tabela 1). Dado a validade do particular DRC e de cumprir os critérios propostos por ele, se o condicionamento for feito segundo o DRC então é possível estimar efeitos causais com interpretação contrafactual a partir de dados observacionais (REF talvez aquela de epidemiologia que fala de DAG e ABM?), segundo o critério estatístico (Grace 2024). Nessas analises de dados observacionais, os dois programas de pesquisa associam o padrão de biodiversidade local amostrado às características da paisagem mensuradas no momento mais próximo (Fahrig 2017, 2020; Watling et al. 2020; Pütkker et al. 2020; Fahrig & Riva 2022). Esse pressuposto de contemporaneidade é comum na ecologia de paisagens quando os dados são escassos e estaticos (@frazier2017landscape), ele é usado nas análises que contestam os experimentos de longa duração de tratamento na escala do fragmento (Haddad et al. 2015).

Dado que existe convergência na proposição da conectividade como mecanismo mínimo, apesar da divergência na compreenção do efeito da mudança na paisagem na biodiversidade remanescente (ver Valente et al. 2023 e Riva et al. 2023), é possível usar um modelo mecanístico em que ambos grupos podem escolher contrafactuais em função dos propostos efeitos de suas visões do processo gerador dos dados (Bull et al. 2021, Gianluca 2022). Uma das limitações dos critérios da estatística para inferência causal é que eles não consideram os particulares mecanismos que geram os dados (REF EPIDEMIOLOGIA?; Gianluca 2022; Grace 2024). Por outro lado, um modelo que simula a conectividade pode ser adotado por ambos grupos de pesquisa. Modelos baseados em indivíduos podem simular a conectividade enquanto assumem ou relaxam pressupostos auxiliares como a contemporaneidade (Azaele et al. 2017; Campos et al. 2012, 2013, 2015), por exemplo, ao pressupor equilíbrio em uma determinada configuração espacial da cobertura remanescente ou pressupor mudança na conectividade ao longo do tempo (Martensen et al. 2017). Para que um modelo mecanístico possa ser usada como dispositivo de mimese do fenômeno em estudo é necessário que ele tenha 3 qualidades: teórica, e de calibração e validação empíricas (Gianluca 2022). O contraste de contrafactuais permite comparar como as evidências teriam sido caso tivesse ocorrido a situação hipotetizada no contrafactual (Bull et al. 2021; REF epidemio ABM contrafacutla 2015!), e portanto, permite estimar os efeitos propostos por cada grupo de pesquisa com interpretação mecanística.

# Objetivo

Nosso objetivo é representar o debate sobre estimar os propostos efeitos a partir do contraste de modelos baseados em indivíduos em simular dados observacionais estáticos. Usamos um modelo neutro espacialmente explícito validado teoricamente no estudo da perda e fragmentação de cobertura florestal que pressupõe equilíbrio (Campo et al. 2012, 2013, REF NATURE NEUTRAL THEORY, Thompson et al. 2022 package). A partir de uma base de dados de inventários florestais, usamos o número de espécies para calibrar e a distribuição de abundância de espécies (SAD) de árvores para validar empíricamente o modelo, mesmo tipo de evidência usada nos estudos observacionais de ambos grupos de pesquisa (Fahrig 2017, 2020, Pütker et al. 2020). Exploramos a escala espacial do fenômeno variando a capacidade de dispersão per capita (REF: Fahri Jackson 2014 e Fletcher Jr 2023). Simulamos 3 contrafactuais, para cada sítio de amostragem e grau de limitação de dispersão, a paisagem contemporânea ao evento de amostragem do inventário florestal, a paisagem com a cobertura florestal remanescente aglomerada ao redor da parcela, e a paisagem prístina sem perda de cobertura florestal. Com o contraste entre pares desses contrafactuais foi possível estimar os efeitos propostos em cada programa de pesquisa e atribuir interpretação baseada no efeito da conectividade simulada e da congruência com a SAD observada (tabela 2). 

[a]descrição
tabela 1: Debate na ecologia de paisagens
Programa de Pesquisa | Ontologia | Contrastes de contrafactuais
Independente | Perda de habitat e a mudança na complexidade espacial são resultado de processos independentes | Área per se: paisagem aglomerada em relação a paisagem prístina; Fragmentação per se: paisagem contemporânea em relação a paisagem aglomerada
Interdependente | Perda de habitat e a mudança na complexidade espacial resultam de um processo comum de remoção de habitat | Fragmentação total: paisagem contemporânea em relação a paisagem prístina
