---
title: "SADs neutras"
author: "Mori, Danilo"
date: "19/11/2022"
output: 
  html_document:
    toc: true
    toc_depth: 5
editor_options: 
  chunk_output_type: console
---

<style>
body {
text-align: justify}
</style>

```{r setup, include=FALSE}
knitr::opts_chunk$set(echo = FALSE,eval = FALSE,message = FALSE,warning = FALSE)
# pacotes
library(twosamples)
library(sads)
library(doMC)
library(ggpmisc)
library(gridExtra)
library(ggplot2)
library(readr)
library(purrr)
library(stringr)
library(tidyr)
library(insight)
library(bbmle)
library(DHARMa)
library(lme4)
library(plyr)
library(dplyr)
# dados
# df_p
df_p <- read_csv("dados/df_p.csv")
# df_sim
df_sim <- read_csv("dados/df_simulacao.csv") |> 
  select(-tif.path) |> 
  inner_join(y=mutate(
    data.frame(txt.path = list.files(path="dados/simulacao",pattern=".txt")),
    SiteCode = str_extract(txt.path,".*?(?=.txt)")),
    by="SiteCode")
# df_Urep
df_Urep <- read_csv("dados/csv/df_Urep.csv")
df_U <- df_Urep |> 
  drop_na() |> 
  pivot_longer(cols = `1`:`10`,names_to = "n",values_to = "U") |> 
  group_by(SiteCode,k) |> 
  summarise(Umed = mean(U)) |> 
  inner_join(x=select(df_sim,SiteCode, k, d,txt.path),by=c("SiteCode","k"))
# df_SADrep
df_SADrep <- mutate(data.frame(
  SADrep.path = list.files(path = "dados/csv/SADs_neutras/MNEE",
                           pattern = ".csv",full.names = T)),
  SADobs.path = gsub("neutras/MNEE","observadas",SADrep.path),
  SiteCode = str_extract(SADrep.path,"(?<=EE\\/).*?(?=.csv)"))
# df_repMNEE
df_repMNEE <- read_csv("dados/csv/resultados_MN/MNEE/df_repMNEE")
# df_resultMNEE
df_resultMNEE <- read_csv("dados/csv/resultados_MN/MNEE/df_resultMNEE.csv")
# funções
source("source/dinamica_coalescente.R")
source("source/2samples_testes.R")
source("source/f_plotSADacumulada.R")
source("source/chi2_2samples_bootstrap.R")
```



# MNEE

## Simulação das SADs por sítio de amostragem

```{r MNEE simulação das SADs por sítio de amostragem e k}
setwd("dados/simulacao/")
f_sadMNEE <- function(df, n_replicas=100){
  land_path <- df$txt.path[1]
  f_simCoalescente <- function(X){
    dinamica_coalescente(U = X$Umed, S=0, disp_range = X$d, N_simul=n_replicas,landscape = land_path)
  }
  m_SADreplicas <- adply(df,1,f_simCoalescente)
  write_csv(select(m_SADreplicas,-(txt.path:Umed)),
            file = paste0("../csv/SADs_neutras/MNEE/",df$SiteCode[1],".csv"))
}
registerDoMC(3)
d_ply(df_U,"SiteCode",f_sadMNEE,.parallel = TRUE)
```

## Comparação com a SAD observada

### teste chi quadrado bootstrap para 2 amostras

```{r chi2 bootstrap 2 amostras}
# df <- df_SADrep[1,]
f_chi2Boot <- function(df){
  df_SADobs <- read_csv(df$SADobs.path) |> as.data.frame() |> arrange(N)
  m_SADrep <- read_csv(df$SADrep.path) |> as.data.frame()
  f_apply.chi2 <- function(m_df){
    df_SADi <- table(as.matrix(m_df[,-(1:2)])) |> as.data.frame()
    names(df_SADi) <- names(df_SADobs)
    df_SADi$species.correct <- as.character(df_SADi$species.correct)
    p.value <- f_chi2Boot0(df_sample1 = df_SADobs, df_sample2 = df_SADi,n_sim = 1e3)
    cbind(m_df[,1:2],p.value)
  }
  registerDoMC(3)
  df_p.value <- adply(m_SADrep,1,f_apply.chi2,.expand = F,.parallel = T) |> rename(n=1)
  write_csv(df_p.value,paste0("dados/csv/resultados_MN/MNEE/chi2_2samples/",df$SiteCode,".csv"))
}
a_ply(df_SADrep,1,f_chi2Boot)
```




### testes KS, DTS e a contagem de espécies

```{r testes KS DTS e S}
registerDoMC(3)
df_repMNEE <- adply(df_SADrep,1,f_resultsMN,.parallel = TRUE)
write_csv(select(df_repMNEE,SiteCode:S), file = "dados/csv/resultados_MN/MNEE/df_repMNEE")
```

```{r summarise resultados de MNEE para df_resultMNEE}
df_resultMNEE <- df_repMNEE |> 
  group_by(SiteCode,k) |> 
  summarise(nCongKS = sum(p.KS>0.05),
            nCongDTS = sum(p.DTS>0.05),
            Smed = mean(S),
            Ssd = sd(S),
            Smin = min(S),
            Smax = max(S))
df_resultMNEE <- df_resultMNEE |> 
  inner_join(x=df_p,by="SiteCode")
write_csv(df_resultMNEE,file = "dados/csv/resultados_MN/MNEE/df_resultMNEE.csv")
```

## Comparação gráfica SAD acumulada e predita

```{r comparação SAD acumulada e predita}
df_plot <- inner_join(df_resultMNEE,df_SADrep,by="SiteCode") |> 
  left_join(y=distinct(select(df_sim,SiteCode:S_obs)),by="SiteCode")
d_ply(df_plot,"SiteCode",f_plot.SADacumulada)
```

Qual o comportamento geral?

Casos em que 
DTS parece ser melhor: BAlenc4,

KS parece ser melhor: MGlavr2, MGlavr3, MGlavr6, MGubera, MGuberl1, MGuberl3, MGuberl5, MGuberl6, MGuberl7,MGvico3, MGvico4, MGvico16, PEcabo2, PEcaru1, PEsvfer,PRanto5, PRanto7, PRanto8, PRanto9, PRanto10, PRanto11, PRanto14, PRdiam2, PRdiam3, PRipir, PRrico1, PRrico3, PRtiba1, PRvent, RJpnrj, RScach1, RScach3, RScach4, RScama, RSfaxi, RSgaur, RSpet1, RSrioz1, RSsetape, RSsmar4, RSvsol, SCcric1, SCorle, SCserra4, SCside, SCside1, SCside4, SCsjo1, SPcara3, SPeec1, SPeec4, SPeec5, SPjabo1, SPpecb1, SPpesmD, SPpesmH, SPpesmK, SPpesmL, SPpesmN,      

os dois são ruins: MGmadre4, MSdour, PEmata2, PRanto6, PRanto12, PRdiam4, PRsapo, RScach2, RScamb1, RScris, RSmaqu4, SCvolta1, SCvolta2, SPitir1, SPpei1, SPpesm6, SPpesmA, SPpesmB, SPpesmF, 

os dois são semelhantes: BAjuss, BAuruc, ESsoor, MGipia1, MGvico1, MSjatei, PEalia, PEbrejo, PRanto4, PRanto13, PRanto15, PRtele, RSmorr1, RSsini, SCilho, SCilho2, SCtimbe1, SPcana1, SPcara1, SPigua1, SPpesmC, SPpesmE, SPpesmI, SPpesmJ, SPpesmM, SPpesmS, SPpesmU, 

Comentários:
não é simples fazer essa classificação, em alguns casos (SiteCode) ambos parecem ser ruins, pois acertam em alguns k e erram em outros. E ser melhor não implica em ser bom em si.  



