---
title: "SADs neutras"
author: "Mori, Danilo"
date: "19/11/2022"
output: 
  html_document:
    toc: true
    toc_depth: 5
editor_options: 
  chunk_output_type: console
---

<style>
body {
text-align: justify}
</style>

```{r setup, include=FALSE}
knitr::opts_chunk$set(echo = FALSE,eval = FALSE,message = FALSE,warning = FALSE)
# pacotes
library(twosamples)
library(sads)
library(doMC)
library(ggpmisc)
library(gridExtra)
library(ggplot2)
library(readr)
library(purrr)
library(stringr)
library(tidyr)
library(insight)
library(bbmle)
library(DHARMa)
library(lme4)
library(plyr)
library(dplyr)
# dados
# df_p
df_p <- read_csv("dados/df_p.csv")
# df_sim
df_sim <- read_csv("dados/df_simulacao.csv") |> 
  select(-tif.path)
# df_SADrep
df_SADrep <- mutate(data.frame(
  SADrep.path = list.files(path = "dados/csv/SADs_neutras/MNEE",
                           pattern = ".csv",full.names = T)),
  SiteCode = str_extract(SADrep.path,"(?<=EE\\/).*?(?=.csv)")) |> 
  inner_join(df_sim,by="SiteCode") |> 
  inner_join(df_p,by="SiteCode")
```

# Introdução

Os testes calculam o valor p, a probabilidade de obter um valor da estatística de interesse tão extremo quanto aquela observada dado que a hipótese nula é verdadeira. A hipótese nula afirma que as SADs são amostras de uma mesma distribuição teóricas. Para as SADs réplicas de uma mesma bateria de simulações a hipótese nula é verdadeira, portanto, essas SADs podem ser usadas para avaliar se os possíveis vieses dos testes usados, KS e DTS, com relação às possíveis variáveis de interesse: Ntotal, p, S máxima do par, diffS do par de SADs amostradas. A expectativa é que todo par de SADs replicas de uma mesma bateria de simulação sempre tenha probabilidade próxima de 1 de ter um valor p>0.05. 

# Métodos

Obtenção dos dados. para cada bateria de simulações, formei 200 pares únicos entre réplicas e comparei usando o teste KS e o teste DTS. A formação dos pares únicos seguiu o protocolo: selecionar as SADs réplicas com indices de 1 até 20, então para cada uma foram sorteadas 10 indices acima de seu próprio indice. Contabilizei o número de comparações em que o valor p > 0.05 por bateria de simulações.

Utilizei modelos binomiais para descrever a probabilidade das SADs réplicas serem congruentes entre si.

```{r obtencao dos dados}
f_comparacaoSADSrep <- function(df){
  
}
```


