---
title: "Trabalho em Andamento"
author: "Danilo Pereira Mori"
date: "2024-02-26"
output: html_document
---

```{r setup, include=FALSE}
knitr::opts_chunk$set(echo = TRUE)
```


# 17/jun/2024

Os modelos para descrever os GAMMS pareciam precisar de maior grau de liberdade para descrever os padrões por sítios de amostragem. Interpretei que os dados sugerem que no caso 




# 15/06/2024

```{r}
v_num_itself <- dfi[dfi$taxaU==unname(cpair["numerador"]),
    c("SiteCode","k",cpair["numerador"],"taxaU")] %>% pull(contemp)
v_deno_itself <- dfi[dfi$taxaU==unname(cpair["denominador"]),
    c("SiteCode","k",cpair["denominador"],"taxaU")] %>% pull(ideal)
v_itself <- v_num_itself - v_deno_itself


dfi %>% head
dfi %>% filter(taxaU==uname(cpair["ideal"])) %>% pull(contemp)


```




# 4 mar 2024

Revisão dos resultados para avaliação da adequação


# 27fev2024




# 26fev2024

Anteriormente, 
simulei as SADs preditas nas paisagens contemporâneas e aglomeradas. Agora irei continuar as análises das SADs preditas nas paisagens contemporânea e aglomerada com o U prístino. 

Ontem fiz o pedido de prorrogação por conta da influência da pandemia.