---
output:
  pdf_document: default
  html_document: default
editor_options:
  chunk_output_type: console
---

```{r setup,include=FALSE}
knitr::opts_chunk$set(echo = FALSE, tidy = FALSE, include = TRUE, warning = FALSE,cache = TRUE,message=FALSE,eval=TRUE)
# pacotes adicionais´
library(doMC)
library(readr)
library(gridExtra)
library(ggplot2)
library(tidyr)
library(readr)
library(stringr)
library(plyr)
library(dplyr)
# dados disponíveis
df_dados <- read_csv(file = "dados/df_dados_disponiveis.csv")
df_sim <- read_csv("dados/df_simulacao.csv")
```

```{r trackdown rotine, include=FALSE,eval=FALSE}
# pacotes
library(trackdown)
# both overwrite: 
# overwrite the current google drive file with the current Rmd:
upload_file(file="secoes_texto/MeM/MaterialeMetodo.Rmd",
            gpath="mestrado/artigo_principal/secoes_texto/",
            hide_code=TRUE)
update_file(file ="secoes_texto/MeM/MaterialeMetodo.Rmd",
            gpath = "mestrado/artigo_principal/secoes_texto/",
            hide_code = TRUE)
# overwrite the current Rmd with the current google drive 
download_file(file = "secoes_texto/MeM/MaterialeMetodo.Rmd",
              gpath = "mestrado/artigo_principal/secoes_texto/")
```

## Materiais e Método

### Sítios selecionados e graus de limitação de dispersão

  Selecionamos na base de dados TreeCo inventários florestais que amostraram em parcela única pelo menos 1ha de floresta, com alta confiabilidade taxonômica dos indivíduos arbóreos com DBH>=5.0cm e da coordenada central da parcela, totalizando 109 sítios (figura 1). As coordenadas dos sítios variaram entre -31° e -7° de latitude e entre -55° e -35° de longitude (figura 1a). A área amostrada mediana foi de 1 ha; o número de indivíduos amostrado mediano foi de 1540 indivíduos; a riqueza observada mediana foi de 107 espécies; e o ano de amostragem ou publicação mediano foi 2007 (figura 1b). Os mapas de cobertura vegetal contemporâneos foram recortadas a partir da coleção 6 do mapbiomas (@mapbiomas), tomando a coordenada central da parcela e o ano que melhor aproxima a amostragem da SAD (ano da coleta ou da publicação). A resolução dos mapas foram ajustados para que a densidade de pixels seja igual a densidade de indivíduos na parcela. As áreas da parcela e da paisagem são aproximadas por quadrados, em uma paisagem não foi possível desenhar uma área quadrado devido à configuração espacial do habitat e foi descartada. As paisagens idealizadas são obtidas transformanda as unidades de não habitat (matriz) dos mapas contenporâneos em unidades de habitat. Os graus de limitação de dispersão __per capita__ foram modelados com a distribuição de Laplace (exponencial espelhada; @Bullock2017) para obter a posição do progenitor por dois sorteios ortogonais independentes (@Rosindell2008, @Campos2012). Os 20 graus de limitação de dispersão foram controlados pela proporção de propágulos que permanece até a vizinhança imediata da planta progenitora, a distância até o vizinho imediato. Quanto menor a densidade de indivíduos, maior a distância entre indivíduos; assim o parâmetro que controla o desvio-padrão da distribuição de Laplace diminui com a densidade (figura 1c).

```{r fig 1 - sitios amostrados e grau de limitação de dispersao,fig.width=12,fig.height=6}
df_plot <- df_dados |> 
  select(SiteCode, effort_ha, Ntotal, S_obs, year_bestProxy, forest_succession, lat:long_correct)
l_p <- list()
l_p[[1]] <- df_plot |> 
  ggplot(aes(y=lat,x=long)) +
  geom_point(alpha=0.5) +
  theme_light() +
  labs(subtitle = "a)")
v_labels <- c("effort_ha" = "plot area (ha)",
              "Ntotal" = "# ind",
              "S_obs" = "riqueza",
              "year_bestProxy" = "approx. data year")
df_plot[grep("\\_",df_plot$year_bestProxy),"year_bestProxy"] <- "2012.5"
l_p[[2]] <- df_plot |>
  mutate(year_bestProxy = as.numeric(year_bestProxy)) |> 
  pivot_longer(effort_ha:year_bestProxy) |> 
  ggplot(aes(x=name,y=value)) +
  geom_jitter(alpha=0.4) +
  geom_boxplot() +
  labs(x="",y="",subtitle="b)") +
  facet_wrap(~name,ncol=1,scales="free", labeller = as_labeller(v_labels), strip.position = "bottom") +
  theme(axis.ticks.y = element_blank(),
        axis.text.y = element_blank(),
        strip.background = element_blank(),
        strip.placement = "outside") +
  coord_flip()
l_p[[3]] <- df_sim |> 
  mutate(DA = Ntotal / effort_ha,
         k_factor = factor(round(k,2))) |> 
  ggplot(aes(x=k_factor,y=d)) +
  geom_jitter(aes(color=DA)) +
  geom_boxplot() +
  labs(subtitle = "c)",
       y = "disp. kernel sd",
       x = "k") +
  theme_light() +
  theme(legend.position = "top")
grid.arrange(grobs=l_p,ncol=3)
```

__Figura 1__ Sítios selecionados e graus de limitação de dispersão simulados. a) latitude e longitude das coordenadas centrais dos inventários florestais. b) boxplot de variáveis dos inventários: área da parcela, número de indivíduos amostrado, riqueza de espécies observado, e ano da amostragem ou da publicação. c) graus de limitação de dispersão: desvio-padrão da distribuição de laplace (eixo y), e a proporção de propágulos que permanece até a vizinhança imediata (até o vizinho imediato, eixo x), quanto menor a densidade de indivíduos (DA) maior a distância entre vizinhos e por isso menor o desvio padrão para obter a mesma proporção de propágulos até a vizinhança imediata.

### Modelos Neutros

Os modelos neutros utilizam simulações coalescentes, onde se retrocede no tempo para reconstruir a trajetória de cada indivíduo na área amostral até o primeiro progenitor que surgiu na paisagem, unindo indivíduos de uma mesma espécie em ramos comuns, criando árvores genealógicas da comunidade (@Azaele2016, @Thompson2020). A abordagem pressupõe que apenas um indivíduo pode colonizar uma unidade de habitat por vez e toda morte é reposta pelo surgimento de um indivíduo adulto (pressuposto de soma zero). Em todo evento de nascimento há a probabilidade U de que o nascimento ocorra de uma nova espécie na paisagem. Nos 1-U casos é sorteado um indivíduo presente na paisagem (parcela ou paisagem ao redor) como progenitor. Nos modelos neutros espacialmente explícitos um progenitor é sorteado centralizando a função de dispersão no habitat vago e sorteando posições até obter uma unidade de habitat. Nos modelos espacialmente implícitos, se a posição sorteada está dentro da parcela, então um sorteio é feito entre os indivíduos da parcela para definir o progenitor; caso o sorteio ocorra na paisagem ao redor, então um sorteio é feito entre os indivíduos da paisagem ao redor. Nos modelos sem espaço, sortea-se o progenitor entre os indivíduos remanescentes na paisagem (parcela e paisagem ao redor). Com essa abordagem é possível predizer SADs pressuposto equilíbrio dinâmico na paisagem local. A situação de equilíbrio dinâmico ocorre quando na escala da paisagem as extinções por deriva são compensadas pela colonização novas espécies por evento de nascimento, descrita pela taxa U. 

### extensão espacial da paisagem ao redor e graus de limitação de dispersão
# Contexto
  Um desafio para implementar os 6 modelos para descrever a SAD em função da dispersão de indivíduos entre parcela e paisagem local é definir a extensão espacial da paisagem ao redor (@Jackson2015, @Miguet2017, @Fahrig2021). A extensão espacial da paisagem determina a quantidade máxima de habitat disponível ao redor dos sítios de estudo (figura SI 2). Os modelos sem espaço e de espaço implícito requerem que o pool de propágulos da paisagem ao redor seja pré delimitados, portanto precisam de uma extensão ótima (@Fahrig2021). Os modelos de espaço explícito requerem um tamanho minímo da paisagem ao redor, para que a construção da árvore genealógica da comunidade (@Thompson2020) não seja restringida pela extensão espacial da paisagem, mas sim pela limitação de dispersão. 
    
# método padrão
A análise de escala de efeito (@Jackson2015) propõe que a extensão espacial adequada é aquela que maximiza o peso de evidência da associação estatística entre o padrão de biodiversidade local estudado e a variável de interesse, por exemplo, a proporção de cobertura vegetal na paisagem. Essa abordagem tem sido adotada em diversos estudos (@Crouzeilles2016, @Stuber2020). Optamos por não utilizar a análise de escala de efeito, pois ela pressupõe que existe equilíbrio da resposta ecológica à heterogeneidade contemporânea da paisagem. Outros trabalhos com árvores na Floresta Atlântica utilizam paisagens de até 4 km de diâmetro (@Rocha-Santos2017, @Puttker2020, @Lima2020), uma argumentação é que a dispersão de propágulos e efeito de borda podem se extender em 3 km (revisado por @Lima2020 e @Benchimol2017). Optamos por a extensão de 4x4 km2 ser a maior extensão espacial considerada, e avaliamos quais os graus de limitação de dispersão inicialmente propostos são adequados para simular os modelos espacialmente explícitos nessa escala.

__Efeito da escala e grau de limitação de dispersão__
# proposta geral: investigar U ~ k * scale
Uma forma de avaliar se a árvore genealógica da comunidade está sendo restringida pela extensão espacial da paisagem é investigar a taxa U (Apêndice: Efeito de Escala). A taxa U necessária para manter a riqueza local compensa o número de espécies perdidas localmente que não são repostas por subpopulações da paisagem (@May2012). Então quando a paisagem é pequena para um grau de limitação de dispersão, a taxa U deve ser elevada para compensar a ausência da chuva de propágulos esperada para aquele grau de limitação de dispersão. Com o aumento da extensão da paisagem a taxa U pode diminuir. Para um determinado grau de limitação de dispersão deve existir uma extensão espacial que acumula a maior parte do efeito de aumentar a escala na contribuição de propágulos para a parcela. Exploramos paisagens que variaram de lado 0.5 km até 16 km e sem perda de habitat, para excluir os casos em que a taxa U se estabiliza por conta do isolamento do habitat da parcela em relação ao habitat remanescente na paisagem (@Thompson2019). Sorteamos 36 sítios dos 108 sítios totais, buscamos explorar a amplitude de valores de riqueza de espécies e número de indivíduos. Cada bateria de simulações teve 10 réplicas, totalizando 43 mil e 200 simulações para os 20 graus de limitação de dispersão e 6 escalas (Apêndice Efeito de Escala, Figura 3). Ajustamos um LMM (@Bolker2007?) que considerou a riqueza de espécies e número de indivíduos na escala log, e o grau de limitação de dispersão e a escala como duas variáveis categoricas. Pressupomos que a taxa U estimada na extensão de lado 16 km é referência e avaliamos o efeito de aumentar a escala na média do predito pelo LMM. 

# Escala de Referência: 16x16 km2 
O observado na maior extensão (lado 16 km) é similar ao observado em paisagens infinitas (Apêndice Efeito de Escala, figura 2). Em paisagens infinitas a taxa U necessária para manter uma determinada riqueza na parcela apresenta um máximo global quando o grau de limitação de dispersão é pouco brando (@May2012). Em graus de limitação à dispersão severa a taxa U estimada é baixa, pois a perda de espécies é pequena: a maior parte das substituições ocorre entre coespecíficos. Com o relaxamento da limitação de dispersão a perda de espécies aumenta com a redução da substituição de coespecíficos, aumentando a perda de espécies por deriva ecológica. O aumento da erosão de espécies com o aumento da capacidade de dispersão não se mantem sempre, com o aumento da contribuição de supopulações da paisagem mais distante da parcela, reduzindo a estimativa da taxa U.

# resultados de SoE
A extensão espacial mínima adequada aumenta com a redução da limitação de à dispersão e graus de limitação de dispersão com proporção de propágulos que permanece até a vizinhança imediata (k) inferiores à 0.20 não são adequados para simular em paisagens de 4x4 km 2 (Apêndice Efeito de Escala, figura 5). Em k entre 0.99 e 0.90 a extensão espacial da paisagem adequada é de 1 km lado. Em k entre 0.80 e 0.55 não é possível determinar uma tendência de redução da média da estimativa de U; a variação entre escalas para um mesmo sítio em geral é baixa (Apêndice efeito de Escala, figura 4) e a variação entre sítios é grande. Nesses k, o aumento do número de espécies per capita pode levar a divergência da média geral de estabilidade e apresentar padrões não lineares. Em k entre 0.50 e 0.40 há incerteza entre o lado 1 e 2 km. Em k 0.35 e 0.30 o lado adequado é 2 km e k igual 0.25 é 4 km. Os k entre 0.20 e 0.05 são adequados em paisagens de lado 8 km. Os graus de limitação de dispersão com k entre 0.80 e 0.40, onde não foi possível determinar a escala mínima adequada ou há incerteza, são os graus onde o modelo neutro espacialmente explícito opera no máximo global da estimativa média da taxa U (Apêndice Efeito de Escala, Figura 2). 


### SADs réplicas: 

Para cada sítios de observação foram simuladas 100 SADs réplicas por grau de limitação de dispersão adequado na extensão de 4x4 km2 e modelo neutro. Comparamos as SADs preditas com a respectiva SAD observada usando uma versão bootstrap do teste de Kolmogorov-Smirnov (@2samples); consideramos que a SAD predita será congruente se o valor p do teste for superior à 0.05. Por modelo neutro, investigamos a probabilidade de congruência da SAD predita com a observada comparando GLMMs binomiais que incluíram a interação entre polinômios de segundo grau da proporção de cobertura vegetal e do desvio padrão da função de dispersão e também a ausência destas variáveis. Interpretaremos a predição do modelo médio a partir de um modelo cheio selecionado considerando a estrutura fixa e aleatória do GLMM (@Harrison2018)
