---
title: Determinação da extensão espacial da paisagem local
authors:
  - name: Danilo Pereira Mori
    affiliation: LET - IBUSP
# bibliography: references.bib
# biblio-style: unsrt
# output: rticles::arxiv_article
output: html_document
editor_options: 
  chunk_output_type: console
---

## Introdução

<p> Aqui determino a extensão espacial da paisagem local ao redor da parcela amostrada usando a análise de escala de efeito (REF). A análise de escala de efeito se baseia em determinar a extensão espacial da paisagem local que maximiza o peso de evidência da regressão entre o número de espécies na parcela e a proporção de cobertura vegetal dos 109 sítios de amostragens selecionados na base TreeCo. Primeiro calculamos a proporção de cobertura vegetal para paisagens locais quadradas em que variamos a extensão espacial da paisagem. Fizemos uma sequência de extensões espaciais somando 0.12 km no lado da paisagem. A menor paisagem apresentou 0.3km de lado,  aproximadamente o lado da maior parcela caso ela fosse quadrada (área de  10.24 ha, lado de 0.32 km). E a maior extensão espacial apresentou 22.26 km de lado. Ao todo foram 184 extensões espaciais. Então é calculado o peso de evidência da regressão para cada extensão espacial. Aquela extensão que atribuir maior peso de evidência será selecionada para determinar a extensão espacial da paisagem local.</p>  


```{r setup, include=FALSE}
knitr::opts_chunk$set(echo = TRUE, tidy = FALSE, include = TRUE, warning = FALSE,cache = TRUE,message=FALSE,eval=TRUE)
# pacotes
library(doMC)
library(raster)
library(bbmle)
library(gridExtra)
library(ggplot2)
library(readr)
library(purrr)
library(stringr)
library(tidyr)
library(plyr)
library(dplyr)
select <- dplyr::select
# dados
getwd()
df_dados <- read_csv(file = "./dados/df_dados_disponiveis.csv") |> 
  mutate(year_bestProxy = ifelse(is.na(year_data),year,year_data),
         tif.path = list.files(path="./dados/paisagens_mapbiomas6_padronizadas/",pattern = ".tif",full.names=T)) |> 
  select(SiteCode,effort_ha,year_bestProxy,Ntotal,S_obs,tif.path)
```

#### Análise exploratória variáveis primárias: S_obs e Ntotal

```{r análise exploratória variáveis primárias Sobs e Ntotal,echo=FALSE}
df_dados |> 
  ggplot(aes(x=Ntotal,y=S_obs)) + 
  # geom_smooth() +
  geom_point(alpha=0.5) + 
  labs(title="S_obs = Riqueza observada; Ntotal = total indivíduos")
```

__Figura 1__ Análise exploratória variáveis primárias: riqueza observada (S_obs) e número total de indivíduos (Ntotal)

### 1o Passo: calcular a proporção de cobertura vegetal para cada extensão espacial

```{r calcular a prop CV para cada extensão espacial,eval=FALSE}
f_pEscalas <- function(df){
  df_p <- data.frame(p = NA, lado_km = NA)
  m_full <- raster(df$tif.path) |> raster::as.matrix()
  i_centro <- nrow(m_full)/2
  v_last_i <- (i_centro-5+2)/2
  for(i in 1:v_last_i){
    v_add <- 5+2*(i-1)
    m_i <- m_full[(i_centro+1-v_add):(i_centro+v_add),
                  (i_centro+1-v_add):(i_centro+v_add)]
    df_p[i,] <- c(length(m_i[m_i==1])/length(m_i),
                  nrow(m_i) * 30/1000)
  }
  df_p$SiteCode <- df$SiteCode
  return(df_p)
}
registerDoMC(3)
df_pEscalas <- adply(df_dados,1,f_pEscalas,.id = "SiteCode",.parallel = TRUE)
write_csv(x = select(df_pEscalas,Ntotal,S_obs,p:SiteCode),
          file = "./dados/csv/df_EscalaEfeito.csv")
```

## análise de escala de efeito

Para determinar a extensão espacial da escala de paisagem 

```{r preparacao raster para MNEE, echo=FALSE}
# sítios
df_sitios <- read_csv("./dados/csv/df_EscalaEfeito.csv") |> 
  filter(lado_km == 16.02) |> arrange(p) |> 
  mutate(tif.path = paste0("dados/paisagens_mapbiomas6_padronizadas//",SiteCode,".tif"))
# sítios para escala de efeito
df_SoE <- df_sitios |> head(n=5) |> rbind(filter(df_sitios,p == max(df_sitios$p)))
# ajuste da resolução da imagem
f_resolution <- function(df){
  m_raster <- as.matrix(raster(df$tif.path))
  i_centro <- nrow(m_raster)/2
  i_ladoKm <- df$lado_km * 1000/60
  m_i <- m_raster[(i_centro+1-i_ladoKm):(i_centro+i_ladoKm),
                  (i_centro+1-i_ladoKm):(i_centro+i_ladoKm)]
  png::writePNG()

  
}

```


# Support Information

## análise de escala padrão

### 2o Passo: Ajustar os modelos para um mesmo lado_km

S_obs = riqueza observada na parcela;  
  
p = proporção de cobertura vegetal;  
  
Ntotal = número de indivíduos vivos na parcela;  
  
lado_km = lado da paisagem ao redor em km;  
  
SiteCode = código do sítio de observação, cada sítio possui um mapa de paisagem.  
  

### análise de escala padrão

Na análise de escala de efeito padrão, um GLM binomial negativo, descrevendo a riqueza observada em função de um polinômio da cobertura vegetal (p) e do log do número de indivíduos na amostra, é ajustado para cada lado da paisagem. Essa abordagem apresenta alguns problemas pois não ocnsidera: a colinearidade dos valores de p entre lados da paisagem e a autocorrelação espacial entre sítios próximos (REF). Contudo, essa ainda é a abordagem mais executada (REF) e foi usada aqui para comparar com a seleção da escala de efeito que fizemos via simulação de MNEE.

```{r 2o passo}
f_glm.nb <- function(data_){
  md_ <- MASS::glm.nb(S_obs ~ poly(p, 3) + log(Ntotal), data = data_)
}
registerDoMC(3)
l_md <- dlply(df_se,"lado_km",f_glm.nb,.parallel = TRUE)
```

### 3o Passo: Calcular o peso de evidência por lado da paisagem local (km)

```{r 3o passo,results='hide'}
df_averageSE <- print(AICctab(l_md,weights=TRUE),min.weight=10^(-10)) %>% 
  as.data.frame()
df_averageSE$lado_km <- row.names(df_averageSE) %>% as.numeric()
df_averageSE$weight <- as.numeric(as.character(df_averageSE$weight))
df_averageSE$dAICc <- as.numeric(as.character(df_averageSE$dAICc))
```
  
    
### 4o Passo: Selecionar o lado da paisagem local que atribuiu maior peso de evidência

```{r 4o passo,echo=FALSE}
v_lado_max_weight <- df_averageSE |> filter(weight==max(df_averageSE$weight)) |> pull(lado_km)
df_averageSE |> 
  ggplot(aes(x=lado_km,y=weight)) +
  geom_line() +
  labs(title = paste0("O maior weight foi no maior lado = ",v_lado_max_weight,"km"))
```

__Figura 2__ Peso de evidência pelo lado da paisagem local.

### Avaliação

#### Gráficos Exploratórios das preditoras para o lado selecionado

```{r graf exp lado selecionado,echo=FALSE}
df_data <- df_se |> 
  filter(lado_km == 22.26) |> 
  mutate(log_S = log(S_obs))
f_ggplot <- function(y){
  ggplot(df_data,aes(x=p,y=.data[[y]])) +
    geom_smooth(color="red") +
    geom_point(aes(color=log(Ntotal))) + 
    theme_minimal() +
    theme(legend.position = "bottom")
}
# f_ggplot(y="log_SN")
l_p <- alply(c("S_obs","log_S"),1,f_ggplot)
grid.arrange(grobs=l_p,ncol=2,top="Smooth: Riqueza observada(S) e log(S) ~ p, lado paisagem = 22.26")
```

__Figura 3__ Gráficos Exploratórios das preditoras do modelo mais plausível, quando %CV(p) é calculado usando o maior lado da paisagem. Em vermelho uma funçõa loess considerando apenas p como preditora.


#### Como a %CV varia com o lado da paisagem? 


```{r figura p por lado da paisagem,echo=FALSE,fig.width=10,fig.height=6}
# df_se |> 
#   mutate(log_SN = log(S_obs/Ntotal)) |> 
#   filter(lado_km == max(df_se$lado_km)) |> 
#   ggplot(aes(x=p,y=S_obs,color=lado_km)) +
#   geom_point(alpha=0.4) #+
  # geom_line()
  # geom_smooth(aes(group=lado_km),method = "lm", formula = "y ~ x+x^2",se=FALSE)
l_p <- list()
l_p[[1]] <- df_se |>
  group_by(lado_km) |> 
  summarise(var_p = var(p)) |> 
  ggplot(aes(x=lado_km,y=var_p)) +
  geom_point(size=0.4,alpha=0.4) + labs(y="var(p)")
l_p[[2]] <- df_se |> 
  ggplot(aes(x=lado_km,y=p)) + 
  geom_point(alpha=0.2,size=0.2) +
  geom_line(aes(group=SiteCode),size=0.2,alpha=0.2) +
  scale_y_continuous(breaks = seq(0,1,by=0.1))
v_levels <- df_se |> 
  group_by(SiteCode) |> 
  summarise(p_change=max(p) - min(p)) |> 
  arrange(p_change) |> pull(SiteCode)
l_p[[3]] <- df_se |> 
  ggplot(aes(x=SiteCode,y=p)) +
  geom_point(aes(color=lado_km),alpha=0.3,size=0.2) +
  scale_x_discrete(limits=v_levels) + theme(axis.text.x = element_blank(),axis.ticks.x = element_blank())
grid.arrange(grobs=l_p,ncol=1,top="%CV (p) em função da mudança do lado da paisagem",
             layout_matrix=rbind(c(NA,NA,1,1,NA,NA),
                                 c(2,2,2,3,3,3),
                                 c(2,2,2,3,3,3)))
```

__Figura 4__ Proporção de cobertura vegetal (%CV) em relação ao lado da paisagem (lado_km). SiteCode = código da paisagem. 


#### Como está o ajuste do modelo que atribuiu maior peso de evidência?
  
__tabela 1__ Sumário do modelo mais plausível, lado da paisagm = 22.26 km  
  
```{r sumário modelo mais plausível, echo=FALSE}
md_ee <- l_md[[as.character(v_lado_max_weight)]]
summary(md_ee)
```


```{r dharma residuals modelo com maior peso de evidência,echo=FALSE}
res.Dharma <- DHARMa::simulateResiduals(md_ee,n = 250,refit = FALSE)
plot(res.Dharma)
```

__figura 5__ Resíduos quantilícos (DHARMa) do modelo mais plausível. 


```{r predito contra observado, echo=FALSE}
df_plot <- df_se |> 
  filter(lado_km == 22.26) |> 
  mutate(log_S = log(S_obs))
df_plot$fit <- predict(md_ee,type = "response",newdata=df_data)
df_plot |> 
  ggplot(aes(x=S_obs,y=fit)) +
  geom_point() +
  geom_smooth(method = "lm",formula="y~0+x") +
  geom_abline(slope=1,intercept = 0,color="red")
```

__figura 6__ Predito pelo modelo mais plausível e observado. Em vermelho reta 1:1; em azul a regressão linear entre predito e observado. 

```{r predito por p quando Ntotal é igual a mediana,echo=FALSE}
df_data <- df_se |> 
  filter(lado_km == 22.26) |> 
  mutate(log_S = log(S_obs))
df_plot <- data.frame(p=df_data$p, Ntotal=median(df_data$Ntotal))
df_plot$fit <- predict(md_ee,type="response",newdata=df_plot)
df_plot |> 
  ggplot(aes(x=p,y=fit)) + 
  geom_line() +
  labs(y="Riqueza predita",title=paste0("Ntotal = median(Ntotal observado)=",median(df_data$Ntotal)))
```

__figura 7__ Riqueza predita quando Ntotal é mantido constante no valor mediano.