---
title: Análise de escala de efeito usando MNEE
authors:
  - name: Danilo Pereira Mori
    affiliation: LET - IBUSP
# bibliography: references.bib
# biblio-style: unsrt
# output: rticles::arxiv_article
output: html_document
editor_options: 
  chunk_output_type: console
---
```{r setup, include=FALSE}
knitr::opts_chunk$set(echo = FALSE, tidy = FALSE, include = TRUE, warning = FALSE,cache = TRUE,message=FALSE,eval=TRUE)
# pacotes
library(doMC)
library(raster)
library(bbmle)
library(gridExtra)
library(ggplot2)
library(readr)
library(purrr)
library(stringr)
library(tidyr)
library(plyr)
library(dplyr)
# df dados para simulação
df_sim <- read_csv("dados/df_simulacao.csv")
# df_Urep 
df_Urep <- read_csv("dados/csv/df_Urep.csv")
# df_se_completa: p (%CV) para diferentes extensões espaciais (máximo lado = 22.26 km, min = 0.36 km)
df_se_completo <- read_csv("./dados/csv/df_p_extensoes.csv")
# df_se: 5 sítios com a menor extensão espacial da
# setwd("../..")
df_se <- data.frame(txt.file = list.files(path = "dados/simulacao",
                                          pattern = ".txt"), 
                    SiteCode = str_extract(list.files(path = "dados/simulacao",
                                                      pattern = ".txt"),
                                           ".*?(?=.txt)")) |> #(?<=ao\\/)
  inner_join(select(filter(df_sim,k==0.05),SiteCode,d,S_obs,tif.path),by="SiteCode")
# função que encapsula o programa coalescente em C++
source(file = "source/dinamica_coalescente.R")
source(file = "source/SoE_MNEE.R")
```
 
## Introdução

<p> Busco Determinar a extensão espacial da paisagem local ao redor da parcela amostrada. Comparo duas abordagens. Primeiro, estimarei a taxa U no cenário de limitação à dispersão __per capita__ mais brando em 5 paisagens (com maior perda). Esse método será usado para determinar aquela extensão espacial em que o valor de U para de reduriz. A extensão espacial que estabilizar a estimativa de U indica que a maior porção de contribuição dos indivíduos da paisagem ao redor à chuva de propágulos que pode repor a diversidade local foi atingida. Por conta do pressuposto de soma zero de MNEE, ou seja, toda morte é reposta por um nascimento, dessa forma a probabilidade das unidades de matriz serem sorteadas como parentais é redistribuída para as unidades de habitat remanescente. Então esparamos que a extensão espacial da paisagem ao redor que irá estabilizar a estimativa de U no cenário de limitação à dispersão mais brando deve ser maior quanto menor a proporção de cobertura vegetal. Assim, as paisagens de menor proporção de cobertura vegetal devem indicar extensão espacial suficiente em valores superiores à da paisagem com maior proporção de cobertura vegetal. Segundo, faço a análise de escala de efeito como proposto por Jackson & Fahrig (2015), utilizarei a abordagem mais comum - apesar das limitações (REF), em que se estima aquela extensão espacial que maximiza o peso de evidência da regressão binomial negativa da riqueza local pelo polinômio de terceiro grau da cobertura vegetal e do log do número de indivíduos. PUtkker et al (2020) em análise similar para a Floresta Atlântica encontrou a extensão espacial de cerca de 4x4km. As duas abordagens pressupõe que a paisagem ao redor é a área que pode fornecer propágulos para a paisagem ao redor com maior frequência (REF ECO LET), porém a primeira abordagem pressupõe explicitamente a dinâmica ecológica idealizada usada para comparar as hipóteses investigadas, enquanto a segunda utiliza outro arcabouço teórico. Assim, Optei por não usar a análise de escala de efeito para determinar a escala espacial da paisagem ao redor para comparar as hipóteses investigadas.</p>

### Métodos

<p>Primeiro calculamos a proporção de cobertura vegetal para paisagens locais quadradas em que variamos a extensão espacial da paisagem (Figura 1). Fizemos uma sequência de extensões espaciais somando 0.06 km no lado da paisagem inicial. A menor paisagem apresentou 0.36km de lado,  aproximadamente o lado da maior parcela caso ela fosse quadrada (área de  10.24 ha, lado de 0.32 km). E a maior extensão espacial apresentou 22.26 km de lado. Esse conjunto de dados foi usado na análise de escala de efeito. Para A determinação da extensão espacial com MNEE utilizamos 6 extensões espaciais (lado da paisagem em km: `r round(16.02/(2^(0:5)),2)`) e as 5 paisagens com menor cobertura vegetal quando a paisagem apresenta lado de 16.02km (Figura 2).</p> 


```{r figura 1 p por lado da paisagem,fig.width=8,fig.height=4}
l_p <- list()
l_p[[1]] <- df_se_completo |>
  group_by(lado_km) |> 
  summarise(var_p = var(p)) |> 
  ggplot(aes(x=lado_km,y=var_p)) +
  geom_point(size=0.4,alpha=0.4) + labs(y="var(p)")
l_p[[2]] <- df_se_completo |> 
  ggplot(aes(x=lado_km,y=p)) + 
  geom_point(alpha=0.2,size=0.2) +
  geom_line(aes(group=SiteCode),size=0.2,alpha=0.2) +
  scale_y_continuous(breaks = seq(0,1,by=0.1))
v_levels <- df_se_completo |> 
  group_by(SiteCode) |> 
  summarise(p_change=max(p) - min(p)) |> 
  arrange(p_change) |> pull(SiteCode)
l_p[[3]] <- df_se_completo |> 
  ggplot(aes(x=SiteCode,y=p)) +
  geom_point(aes(color=lado_km),alpha=0.3,size=0.2) +
  scale_x_discrete(limits=v_levels) + theme(axis.text.x = element_blank(),axis.ticks.x = element_blank())
grid.arrange(grobs=l_p[-1],ncol=2,top="%CV (p) em função da mudança do lado da paisagem")
# layout_matrix=rbind(c(NA,NA,1,1,NA,NA),
#                                  c(2,2,2,3,3,3),
#                                  c(2,2,2,3,3,3))
```

__Figura 1__ Como a proporção de cobertura vegetal varia com a extensão espacial da paisagem ao redor?

 
```{r figura 2 mapa das paisagens que foram usadas na estimativa de SoE por MNEE,fig.width=8,fig.height=8}
df <- df_se
v_landExt <- 16.02 * 1000/30 # the maximum landscape extension simulated, pixel = 30x30m2
par(mar=c(0.2,0.2,2.2,0.2),mfrow=c(5,5))
for(i in 1:nrow(df)){
  m_full <- raster(df$tif.path[i]) |> raster::as.matrix()
  index <- (nrow(m_full)-v_landExt)/2
  m <- m_full[(index+1):(nrow(m_full) - index),
              (index+1):(nrow(m_full) - index)]
  image(m,main=df$SiteCode[i],axes=FALSE)
  abline(h=0.5)
  abline(v=0.5)
  # print(dim(m))
}
```

<p> __Figura 2__ Mapa das paisagens usadas para estimar o efeito da escala por MNEE quando a paisagem possui lado 16.02km: essas são as 5 com menor cobertura vegetal.</p>

#### Processamento dos rasters do mapbiomas6  

<p>Para simular MNEE é necessário: 
  
i) ajustar a resolução (mapa original 30x30m) tal que a densidade de pixels é igual a densidade de indivíduos na parcela; 
  
ii) considerar unidades de habitat os pixels com valores maiores do 0.7, no mapa original há apenas 0s e 1s, mas após o aumento da resolução há a inclusão de valores intermediários; 
  
iii) desenhar a parcela no centro do mapa, trocando N (número total de indivíduos na parcela) valores 1s por 2s (posições iniciais das linhagens monitoradas na simulação coalescente); 

iv) caso não seja possível desenhar uma parcela quadrada centrada na coordenda central, desloquei a parcela para algum local próximo dentro do fragmento amostrado.</p>


```{r figura 3 detalhe da vizinhança da parcela,message=FALSE,warning=FALSE,fig.width=10,fig.height=8}
f_auditoria <- function(path_name){
  m <- read_table(file = path_name) |> as.matrix()
  d <- ceiling(sqrt(2500)*2)
  l <- ceiling(dim(m)[1]/2)
  c <- ceiling(dim(m)[2]/2)
  m_temp <- m[(l-d):(l+d),(c-d):(c+d)]
  image(m_temp,main=str_extract(path_name,"(?<=cao\\/).*?(?=\\.txt)"),axes=FALSE)
}
par(mar=c(0.2,0.2,2.2,0.2),mfrow=c(5,5))
a_ply(df_se$txt.file,1,f_auditoria)
# sapply(df_se$txt.file,f_auditoria)
```

<p>__Figura 3__ Vizinhança imediata das parcelas simuladas. Em vermelho as unidades de habitat da parcela, em amarelo as unidades de habitat e em branco a matriz.</p>

## Estimativa de U para diferentes extensões espaciais


```{r figura 4 Umed por lado da paisagem,fig.width=10,fig.height=8}
df_Urep |> 
  pivot_longer(cols=7:11,names_to = "n", values_to = "U") |> 
  inner_join(select(filter(df_sim,k==0.05),SiteCode, Ntotal, effort_ha),by="SiteCode") |> 
  mutate(DA = Ntotal/effort_ha,
         label = paste(SiteCode,S_obs,Ntotal,round(DA,1),sep = ", ")) |> 
  ggplot(aes(x=lado_km,y=U,color=p)) +
  # geom_boxplot(aes(group=lado_km)) +
  # geom_jitter(aes(group=lado_km)) +
  geom_smooth(method="loess",formula = "y ~ x",se=F,alpha=0.1,color="red",size=0.8) +
  geom_point(alpha=0.4,size=1.5) +
  scale_x_continuous(trans='log2',breaks = round(16.02/2^(5:0),0)) +
  theme_minimal() +
  theme(legend.position = "bottom") +
  labs(title="SiteCode, riqueza, número de indivíduos, densidade",
       x = "lado da paisagem (km)",
       y = "taxa U estimada") +
  facet_wrap(~label,ncol = 5)
```

<p> __Figura 4__ U estimado (eixo y) nas diferentes extensões espaciais (eixo x). Pontos representam 5 réplicas por bateria de simulação. A simulação coalescente foi feita pressupondo que apenas 5% dos propágulos permanecem até a vizihança imediata do progenitor (100/sqrt(densidade indivíduos)).</p>


<!-- # Support Information -->

## Códigos para estimar U nas diferentes extensões espaciais

<p>Olhar source/SoE_MNEE.R para os códigos que estimam U para diferentes extensões espaciais.</p>

```{r codigos para estimar U, eval=FALSE}
setwd("dados/simulacao")
registerDoMC(2)
df_U <- adply(df_se[1:24,],1,f_SoE_MNEE,.id = "SiteCode",.parallel = TRUE)
# df_Urep <- rbind(select(df_U,-tif.path),df_Urep)
write_csv(df_U,file="../csv/df_Urep.csv")
```


```{r processameto de df_Urep,eval=FALSE}
df_Urep <- read_csv("../csv/df_Urep.csv")
df_U <- cbind(df_Urep[,1:7],
              Umed = apply(df_Urep[,8:12], 1, mean),
              Usd = apply(df_Urep[,8:12], 1, sd)) |> 
  select(-tif.path) |> 
  group_by(SiteCode) |> 
  mutate(Udiff = Umed - first(Umed))
df_U |> 
  ggplot(aes(x=lado_km,y=Udiff,color=p,group=SiteCode)) +
  geom_point(alpha=0.4) +
  geom_line(alpha=0.4) +
  scale_x_continuous(trans='log2',breaks = round(16.02/2^(5:0),0)) +
  theme_minimal()
  
```




<!-- ## Códigos para análise de escala de efeito -->

<!-- Essa abordagem apresenta alguns problemas pois não ocnsidera: a colinearidade dos valores de p entre lados da paisagem e a autocorrelação espacial entre sítios próximos (REF). Contudo, essa ainda é a abordagem mais executada (REF) e foi usada aqui para comparar com a seleção da escala de efeito que fizemos via simulação de MNEE. -->



<!-- #### Análise exploratória variáveis primárias: S_obs e Ntotal -->

<!-- ```{r análise exploratória variáveis primárias Sobs e Ntotal,echo=FALSE} -->
<!-- df_dados |>  -->
<!--   ggplot(aes(x=Ntotal,y=S_obs)) +  -->
<!--   # geom_smooth() + -->
<!--   geom_point(alpha=0.5) +  -->
<!--   labs(title="S_obs = Riqueza observada; Ntotal = total indivíduos") -->
<!-- ``` -->

<!-- __Figura 1__ Análise exploratória variáveis primárias: riqueza observada (S_obs) e número total de indivíduos (Ntotal) -->

<!-- ### 1o Passo: calcular a proporção de cobertura vegetal para cada extensão espacial -->



<!-- Para determinar a extensão espacial da escala de paisagem  -->

<!-- ```{r 2o passo} -->
<!-- f_glm.nb <- function(data_){ -->
<!--   md_ <- MASS::glm.nb(S_obs ~ poly(p, 3) + log(Ntotal), data = data_) -->
<!-- } -->
<!-- registerDoMC(3) -->
<!-- l_md <- dlply(df_se,"lado_km",f_glm.nb,.parallel = TRUE) -->
<!-- ``` -->

<!-- ### 3o Passo: Calcular o peso de evidência por lado da paisagem local (km) -->

<!-- ```{r 3o passo,results='hide'} -->
<!-- df_averageSE <- print(AICctab(l_md,weights=TRUE),min.weight=10^(-10)) %>%  -->
<!--   as.data.frame() -->
<!-- df_averageSE$lado_km <- row.names(df_averageSE) %>% as.numeric() -->
<!-- df_averageSE$weight <- as.numeric(as.character(df_averageSE$weight)) -->
<!-- df_averageSE$dAICc <- as.numeric(as.character(df_averageSE$dAICc)) -->
<!-- ``` -->


<!-- ### 4o Passo: Selecionar o lado da paisagem local que atribuiu maior peso de evidência -->

<!-- ```{r 4o passo,echo=FALSE} -->
<!-- v_lado_max_weight <- df_averageSE |> filter(weight==max(df_averageSE$weight)) |> pull(lado_km) -->
<!-- df_averageSE |>  -->
<!--   ggplot(aes(x=lado_km,y=weight)) + -->
<!--   geom_line() + -->
<!--   labs(title = paste0("O maior weight foi no maior lado = ",v_lado_max_weight,"km")) -->
<!-- ``` -->

<!-- __Figura 2__ Peso de evidência pelo lado da paisagem local. -->

<!-- ### Avaliação -->

<!-- #### Gráficos Exploratórios das preditoras para o lado selecionado -->

<!-- ```{r graf exp lado selecionado,echo=FALSE} -->
<!-- df_data <- df_se |>  -->
<!--   filter(lado_km == 22.26) |>  -->
<!--   mutate(log_S = log(S_obs)) -->
<!-- f_ggplot <- function(y){ -->
<!--   ggplot(df_data,aes(x=p,y=.data[[y]])) + -->
<!--     geom_smooth(color="red") + -->
<!--     geom_point(aes(color=log(Ntotal))) +  -->
<!--     theme_minimal() + -->
<!--     theme(legend.position = "bottom") -->
<!-- } -->
<!-- # f_ggplot(y="log_SN") -->
<!-- l_p <- alply(c("S_obs","log_S"),1,f_ggplot) -->
<!-- grid.arrange(grobs=l_p,ncol=2,top="Smooth: Riqueza observada(S) e log(S) ~ p, lado paisagem = 22.26") -->
<!-- ``` -->

<!-- __Figura 3__ Gráficos Exploratórios das preditoras do modelo mais plausível, quando %CV(p) é calculado usando o maior lado da paisagem. Em vermelho uma funçõa loess considerando apenas p como preditora. -->

<!-- #### Como está o ajuste do modelo que atribuiu maior peso de evidência? -->

<!-- __tabela 1__ Sumário do modelo mais plausível, lado da paisagm = 22.26 km   -->

<!-- ```{r sumário modelo mais plausível, echo=FALSE} -->
<!-- md_ee <- l_md[[as.character(v_lado_max_weight)]] -->
<!-- summary(md_ee) -->
<!-- ``` -->


<!-- ```{r dharma residuals modelo com maior peso de evidência,echo=FALSE} -->
<!-- res.Dharma <- DHARMa::simulateResiduals(md_ee,n = 250,refit = FALSE) -->
<!-- plot(res.Dharma) -->
<!-- ``` -->

<!-- __figura 5__ Resíduos quantilícos (DHARMa) do modelo mais plausível.  -->


<!-- ```{r predito contra observado, echo=FALSE} -->
<!-- df_plot <- df_se |>  -->
<!--   filter(lado_km == 22.26) |>  -->
<!--   mutate(log_S = log(S_obs)) -->
<!-- df_plot$fit <- predict(md_ee,type = "response",newdata=df_data) -->
<!-- df_plot |>  -->
<!--   ggplot(aes(x=S_obs,y=fit)) + -->
<!--   geom_point() + -->
<!--   geom_smooth(method = "lm",formula="y~0+x") + -->
<!--   geom_abline(slope=1,intercept = 0,color="red") -->
<!-- ``` -->

<!-- __figura 6__ Predito pelo modelo mais plausível e observado. Em vermelho reta 1:1; em azul a regressão linear entre predito e observado.  -->

<!-- ```{r predito por p quando Ntotal é igual a mediana} -->
<!-- df_data <- df_se |>  -->
<!--   filter(lado_km == 22.26) |>  -->
<!--   mutate(log_S = log(S_obs)) -->
<!-- df_plot <- data.frame(p=df_data$p, Ntotal=median(df_data$Ntotal)) -->
<!-- df_plot$fit <- predict(md_ee,type="response",newdata=df_plot) -->
<!-- df_plot |>  -->
<!--   ggplot(aes(x=p,y=fit)) +  -->
<!--   geom_line() + -->
<!--   labs(y="Riqueza predita",title=paste0("Ntotal = median(Ntotal observado)=",median(df_data$Ntotal))) -->
<!-- ``` -->

<!-- __figura 7__ Riqueza predita quando Ntotal é mantido constante no valor mediano. -->


