---
title: Análise de escala de efeito usando MNEE
authors:
  - name: Danilo Pereira Mori
    affiliation: LET - IBUSP
# bibliography: references.bib
# biblio-style: unsrt
# output: rticles::arxiv_article
output: html_document
editor_options: 
  chunk_output_type: console
---
```{r setup, include=FALSE}
knitr::opts_chunk$set(echo = FALSE, tidy = FALSE, include = TRUE, warning = FALSE,cache = TRUE,message=FALSE,eval=TRUE)
# pacotes
library(doMC)
library(raster)
library(bbmle)
library(gridExtra)
library(ggplot2)
library(readr)
library(purrr)
library(stringr)
library(tidyr)
library(plyr)
library(dplyr)
# funções
source("source/dinamica_coalescente.R")
source("source/SoE_MNEE.R")
source("source/f_z.R")
# df dados para simulação
df_sim <- read_csv("dados/df_simulacao.csv")
# df_se_completa: p (%CV) para diferentes extensões espaciais (máximo lado = 22.26 km, min = 0.36 km)
df_se_completo <- read_csv("./dados/csv/df_p_extensoes.csv")
# df_se: 5 sítios com a menor extensão espacial da
# setwd("../..")
df_se <- data.frame(txt.file = list.files(path = "dados/simulacao",
                                          pattern = ".txt"),
                    SiteCode = str_extract(list.files(path = "dados/simulacao",
                                                      pattern = ".txt"),
                                           ".*?(?=.txt)")) |> #(?<=ao\\/)
  inner_join(select(filter(df_sim,k==0.05),SiteCode,d,S_obs,Ntotal,effort_ha),by="SiteCode")
# df_sorteio_sitios
df_sorteio_sitios <- read_csv(file="dados/csv/df_sorteio_sitios.csv") |> 
  select(-d) |> 
  inner_join(x=select(df_sim,SiteCode,d,k),by="SiteCode")
## df_Unull
df_Unull <- list.files(path = "dados/csv/U_nullLand_16km/",pattern = ".csv",full.names = T) |> 
  map_df(~read_csv(.)) |> 
  inner_join(x=distinct(select(df_sim,SiteCode:S_obs)),by="SiteCode")
df_Unull <- cbind(df_Unull[,1:6],
                  Umed = apply(df_Unull[,7:10], 1, mean),
                  Usd = apply(df_Unull[,7:10], 1, sd)) |> 
  mutate(DA = Ntotal / effort_ha)
# df_Usoe
df_Usoe <- list.files(path="dados/csv/SoE",pattern = ".csv",full.names = TRUE) |> 
  map_df(~read_csv(.)) |> 
  inner_join(x=mutate(select(df_sorteio_sitios,-k),DA=Ntotal/effort_ha),by="SiteCode")
df_Usoe <- cbind(select(df_Usoe,SiteCode:k),
                 Umed = apply(select(df_Usoe,-(SiteCode:k)), 1, mean),
                 Usd = apply(select(df_Usoe,-(SiteCode:k)), 1, mean))
# df_Urep <- list.files(path = "dados/csv/SoE",pattern = "_null.csv",full.names = T) |> 
#   map_df(~read_csv(.)) |> 
#   inner_join(x=select(df_sorteio_sitios,-txt.file),by="SiteCode")
# df_U
# df_U <- cbind(df_Urep[,1:8],
#               Umed = apply(df_Urep[,9:12], 1, mean),
#               Usd = apply(df_Urep[,9:12], 1, sd)) |> 
#   group_by(SiteCode) |> 
#   arrange(lado_km)
# df_U$Umed.z <- f_z(df_U$Umed)
# df <- df_U |> filter(SiteCode == "MGipia1")
# f_lag.U <- function(df){
#   v_Udiff <- max(df$Umed) - df$Umed[nrow(df)]
#   df$Ulag <- c((df$Umed[1:(nrow(df)-1)] - df$Umed[2:nrow(df)])/v_Udiff,NA)
#   df$Ucsum <- cumsum(df$Ulag)
#   # df$Ulag3 <- c((df$Umed[1:(nrow(df)-3)] - df$Umed[4:nrow(df)])/df$Umed[nrow(df)],NA,NA,NA)
#   return(df)
# }
# df_U <- ddply(df_U,"SiteCode",f_lag.U) |> arrange(lado_km)
# df_auditoria
df_auditoria <- data.frame(csv.file = list.files(path="dados/csv/SoE",pattern = "_null.csv",full.names = T),
                           SiteCode = str_extract(list.files(path="dados/csv/SoE",pattern = "_null.csv",full.names = T),
                                                  "(?<=E\\/).*?(?=_null.csv)")) |> 
  anti_join(x=df_sorteio_sitios,by="SiteCode") |> 
  inner_join(distinct(select(df_sim,SiteCode,tif.path)),by="SiteCode")
```

```{r trackdown}
library(trackdown)
# 1a vez:
upload_file(file="apendices/EfeitoEscala/EfeitoEscala.Rmd",
            gpath = "mestrado/DaniloPMori-artigo_mestrado/")
# both overwrite: 
# overwrite the current google drive file with the current Rmd:
update_file(file ="relatorio_final.Rmd",
            gpath = "mestrado/disciplinas/BIE5716/",
            hide_code = TRUE)
# overwrite the current Rmd with the current google drive 
download_file(file ="relatorio_final.Rmd",
              gpath = "mestrado/disciplinas/BIE5716/")
```

 
## Introdução

<p> Para comparar os modelos neutros é necessário primeiro determinar a extensão espacial da paisagem ao redor. Não há consenso em como estimar uma extensão espacial da paisagem ao redor comum às parcelas reunidas para estudo. Aqui vamos usar MNEE para estimar a extensão espacial. Em paisagens infinitas e sem perda de habitat, espera-se que a taxa U necessária para manter uma determinada riqueza na parcela apresente padrão não linear (May et al. 2011). Em cenários de limitação à dispersão severa a  taxa U estimada deve ser pequena, pois a perda de espécies deve ser pequena, uma vez que a maior parte das substituições ocorre entre indivíduos de uma mesma espécie devido à elevada agregação de coespecíficos. Com o aumento da capacidade de dispersão a perda de espécies deve aumentar ao passo que a substituição de coespécies diminui, aumentando a perda de espécies por deriva ecológica. O aumento da erosão de espécies com o aumento da capacidade de dispersão não se mantem quando outras subpopulações mais distantes da parcela repõem espécies perdidas localmente. Para determinar a extensão espacial adequada da paisagem vamos buscar aquela extensão espacial que não limite a redução da taxa U em cenários de limitação à dispersão brandos. Então vamos pressupor que não há perda de cobertura vegetal na paisagem, desse modo a possível estabilização de U não deve ser resultado do isolamento do habitat da parcela na paisagem.  </p>
<p> Nossa proposta se baseia na taxa U, colonização de novas espécies na paisagem por evento de nascimento, estimada para obter a riqueza observada na parcela dado um cenário de limitação à dispersão e mapa de cobertura vegetal. Primeiro vamos avaliar como a estimativa de U varia com a redução da limitação de dispersão quando a paisagem apresenta a maior extensão considerada (16x16km2) e não há perda de habitat. Dos 106 sítios selecionados para a comparação dos modelos neutros, 36 foram sorteados e selecionados para avaliar qual a extensão espacial suficiente para comparar os modelos neutros. Esses 36 sítios incluem os extremos da riqueza de espécies e densidade de indivíduos observada e outros 32 sítios sorteados na amplitude de valores dessas duas variáveis (figura 1). A partir do perfil de como U varia em função do cenário de limitação de dispersão nas paisagens sem perda de habitat e na maior extensão espacial, selecionamos 3 cenários de limitação à dispersão mais brandos para avaliar se alguma sub extensão espacial da paisagem ao redor é suficiente para comparar os modelos (Figura 2). Aquela subescala que acumular a maior parte da variação pode ser candidata como extensão espacial da paisagem apropriada para comparar os modelos neutros. As subescalas avaliadas variaram de 0.5 km de lado até 16 km de lado, totalizando 6 escalas espaciais.</p>


```{r figura 1 variaveis }
df_plot <- df_se |>
  mutate(sorteio_site = ifelse(SiteCode %in% unique(df_Unull$SiteCode),"SoE","non SoE"),
         DA = Ntotal / effort_ha)
l_p <- list()
l_p[[1]] <- df_plot |> 
  ggplot(aes(x=DA,y=S_obs,color=sorteio_site)) +
  geom_point(alpha=0.8) +
  scale_color_manual(values=c("black","red"),name="SoE: 36 sites") +
  labs(x="density (individuals / ha)", 
       y="spp richness",
       title="a) 106 sítios selecionados") +
  theme(legend.position = "bottom")
l_p[[2]] <- df_sim |> 
  ggplot(aes(x=k,y=d,group=k)) +
  geom_jitter() +
  geom_boxplot() +
  labs(x = "k = % de propágulos até a vizinhança imediata do progenitor",
       y = "d = desvio-padrão da função de dispersão (dist. de Laplace)",
       title = "c) Cenários de limitação de dispersão simulados")
grid.arrange(grobs=l_p,ncol=2)
```

<p> __Figura 1__ a) Riqueza de espécies e densidade de indivíduos nas parcelas dos 106 sítios selecionados (parcela contígua de pelo menos 1ha). Em vermelho os pontos amostrados e selecionados para investigar a extensão espacial da paisagem ao redor usando MNEE (Scale of Effect, SoE). b) Cenários de limitação de dispersão simulados, códigos para gerar simular o desvio padrão correspondente ao k em 'source/qkernel_e_sigkernel.R'.</p>

```{r figura 2 U para todo k em paisagens nulas na maior escala investigada,fig.width=8,fig.height=8}
df_plot <- df_Unull |> 
  arrange(S_obs) |> 
  mutate(label = paste(SiteCode,S_obs,Ntotal,round(DA,0),sep = ", "))
df_plot$label <- factor(df_plot$label,levels = unique(df_plot$label))
df_plot |> 
  ggplot(aes(x=k,y=Umed)) +
  geom_line() +
  geom_point() +
  labs(title = "U estimado por cenário de dispersão em paisagens nulas de lado 16 km",
       subtitle = "label = SiteCode, S, N, DA; free y axis; reverse x axis") +
  geom_vline(xintercept = c(0.25, 0.1,0.05),color="red",alpha=0.4) +
  scale_x_reverse() +
  facet_wrap(~label, ncol=6,scales="free_y")
```

<p> __Figura 2__ U estimado (eixo y) por cenário de limitação de dispersão (eixo x) em paisagens sem perda de cobertura vegetal (nulas) na maior extensão espacial (lado de 16 km). Os pontos representam a média de 4 réplicas e as linhas. Os paineis estão separados por sítios de amostragem, cujo mapa de cobertura vegetal foi artificialmente mudado para remover a matriz. As linhas em vermelhor representam os cenários de limitação de dispersão usados na análise de escala de efeito usada a partir de MNEE, k = 0.25, 0.10 e 0.05. Eixo y varia entre paineis e eixo x está reverso. Quanto menor k, maior a capacidade de dispersão simulada. S = riqueza da espécie, N = número de indivíduos, DA = densidade de indivíduos.</p>



#### Resultados




 
```{r figura 2 mapa das paisagens que foram usadas na estimativa de SoE por MNEE,fig.width=8,fig.height=8}
df <- df_se
v_landExt <- 16.02 * 1000/30 # the maximum landscape extension simulated, pixel = 30x30m2
par(mar=c(0.2,0.2,2.2,0.2),mfrow=c(5,5))
for(i in 1:nrow(df)){
  m_full <- raster(df$tif.path[i]) |> raster::as.matrix()
  index <- (nrow(m_full)-v_landExt)/2
  m <- m_full[(index+1):(nrow(m_full) - index),
              (index+1):(nrow(m_full) - index)]
  image(m,main=df$SiteCode[i],axes=FALSE)
  abline(h=0.5)
  abline(v=0.5)
  # print(dim(m))
}
```

<p> __Figura 2__ Mapa das paisagens usadas para estimar o efeito da escala por MNEE quando a paisagem possui lado 16.02km: essas são as 5 com menor cobertura vegetal.</p>

#### Processamento dos rasters do mapbiomas6  

<p>Para simular MNEE é necessário: 
  
i) ajustar a resolução (mapa original 30x30m) tal que a densidade de pixels é igual a densidade de indivíduos na parcela; 
  
ii) considerar unidades de habitat os pixels com valores maiores do 0.7, no mapa original há apenas 0s e 1s, mas após o aumento da resolução há a inclusão de valores intermediários; 
  
iii) desenhar a parcela no centro do mapa, trocando N (número total de indivíduos na parcela) valores 1s por 2s (posições iniciais das linhagens monitoradas na simulação coalescente); 

iv) caso não seja possível desenhar uma parcela quadrada centrada na coordenda central, desloquei a parcela para algum local próximo dentro do fragmento amostrado.</p>

```{r figura 3 detalhe da vizinhança da parcela,message=FALSE,warning=FALSE,fig.width=10,fig.height=8}
f_auditoria <- function(path_name){
  m <- read_table(file = path_name) |> as.matrix()
  d <- ceiling(sqrt(2500)*2)
  l <- ceiling(dim(m)[1]/2)
  c <- ceiling(dim(m)[2]/2)
  m_temp <- m[(l-d):(l+d),(c-d):(c+d)]
  image(m_temp,main=str_extract(path_name,"(?<=cao\\/).*?(?=\\.txt)"),axes=FALSE)
}
par(mar=c(0.2,0.2,2.2,0.2),mfrow=c(5,5))
a_ply(df_se$txt.file,1,f_auditoria)
# sapply(df_se$txt.file,f_auditoria)
```

<p>__Figura 3__ Vizinhança imediata das parcelas simuladas. Em vermelho as unidades de habitat da parcela, em amarelo as unidades de habitat e em branco a matriz.</p>

## Estimativa de U para diferentes extensões espaciais

```{r figura 4 Umed por lado da paisagem,fig.width=10,fig.height=8}
df_plot <- df_Urep |> 
  pivot_longer(cols=8:11,names_to = "n", values_to = "U") |> 
  arrange(S_obs,DA) |> 
  mutate(label = paste(SiteCode,S_obs,Ntotal,round(DA,1),sep = ", ")) 
df_plot$label <- factor(df_plot$label,levels = unique(df_plot$label))
df_plot |>
  ggplot(aes(x=lado_km,y=U),color=S_obs) +
  geom_smooth(method="loess",formula = "y ~ x",se=F,alpha=0.1,color="red",size=0.8) +
  geom_point(alpha=0.4,size=1.5) +
  scale_x_continuous(trans='log2',breaks = round(16.02/2^(5:0),0)) +
  theme_minimal() +
  theme(legend.position = "bottom") +
  labs(title="SiteCode, riqueza, número de indivíduos ,densidade",
       x = "lado da paisagem (km)",
       y = "taxa U estimada") +
  facet_wrap(~label,ncol = 6)
```

<p> __Figura 4__ U estimado (eixo y) nas diferentes extensões espaciais (eixo x). Pontos representam 5 réplicas por bateria de simulação. A simulação coalescente foi feita pressupondo que apenas 5% dos propágulos permanecem até a vizihança imediata do progenitor (100/sqrt(densidade indivíduos)).</p>

```{r figura 5 Udiff}
# df_Urep <- read_csv("../csv/df_Urep.csv")
df_U |> 
  ggplot(aes(x=lado_km,y=Udiff,group=SiteCode)) +
  geom_point() +
  geom_line() +
  labs(title="Udiff = U - U_16x16km2") +
  scale_x_continuous(trans='log2',breaks = round(16.02/2^(5:0),0)) +
  theme_minimal()
```

<p> __Figura 4__ U estimado (eixo y) nas diferentes extensões espaciais (eixo x). Pontos representam 5 réplicas por bateria de simulação. A simulação coalescente foi feita pressupondo que apenas 5% dos propágulos permanecem até a vizihança imediata do progenitor (100/sqrt(densidade indivíduos)).</p>

```{r figura 5 reducao percentual de U entre escalas}
# plot(density(na.omit(df_U$Ulag)))
df_U$lado_factor <- factor(df_U$lado_km,labels=c(paste(16/(2^(5:1)),"->",16/(2^(4:0))),NA))
l_p <- list()
l_p[[1]]<- df_U |>
  drop_na() |>
  # mutate(class_S = cut(S_obs,breaks = 6)) |> 
  ggplot(aes(x=lado_factor, y = Ulag)) +
  geom_boxplot() +
  geom_point() +
  geom_line(aes(group=SiteCode)) +
  labs(x="mudança de escala",y="U_i - U_i+1 / (U_inicial - U_final)",title="Contribuição para a redução geral")
l_p[[2]]<- df_U |>
  drop_na() |>
  # mutate(class_S = cut(S_obs,breaks = 6)) |> 
  ggplot(aes(x=lado_factor, y = Ucsum)) +
  geom_boxplot() +
  geom_point() +
  geom_line(aes(group=SiteCode)) +
  labs(x="mudança de escala",y="U_i - U_i+1 / (U_i - U_final)",title="Contribuição acumulativa para a redução geral")
df_U |> 
  group_by(SiteCode) |> 
  mutate(Urange = max(Umed) - min(Umed)) |> 
  select(SiteCode,Urange,S_obs) |> distinct()

grid.arrange(grobs=l_p,nrow=1)
```

# Support Information

## Códigos para estimar U nas diferentes extensões espaciais

<p>Olhar source/SoE_MNEE.R para os códigos que estimam U para diferentes extensões espaciais.</p>

```{r codigos para estimar U para uma mesma extensao espacial e diferentes k,eval=FALSE}
setwd("dados/simulacao")
f_siteU <- function(df,replicas=4,csv.repo="../csv/U_nullLand_16km/"){
  l_dfU <- list()
  for(i in 1:nrow(df)){
    v_U <- replicate(n=replicas,f_simU(df = df[i,]))
    l_dfU[[i]] <- cbind(select(df[i,],-(txt.file:DA)),matrix(v_U,nrow = 1))
  }
  df_write <- rbind.fill(l_dfU)
  write_csv(df_write,file = paste0(csv.repo,df$SiteCode[1],".csv"))
}
registerDoMC(2)
df_sorteio_sitios$txt.file <- gsub(".txt","_null.txt",df_sorteio_sitios$txt.file)
d_ply(df_sorteio_sitios,"SiteCode",f_siteU,.parallel = TRUE)
```

```{r codigos para estimar U SoE, eval=FALSE}
setwd("dados/simulacao")
df_sorteio_sitios$txt.file <- gsub(".txt","_null.txt",df_sorteio_sitios$txt.file)
df_se <- df_sorteio_sitios |> filter(k %in% unique(df_sim$k)[c(16,19)])
registerDoMC(2)
a_ply(df_se,1,f_SoE_MNEE_null,.parallel = TRUE)
```

```{r arrumando os dados do SoE para k05,eval=FALSE}
v_csv.path <- list.files(path = "dados/csv/SoE", pattern = "_null.csv",full.names = T)
v_k <- unique(df_sim$k)
f_csv <- function(path.csv){
  df <- read_csv(path.csv)
  df$k <- v_k[20]
  df <- cbind(df[,c(1:2,7)],df[,3:6])
  file.remove(path.csv)
  write_csv(df,file = gsub("null",paste0("k",v_k[20]*100),path.csv))
}
v_logical <- sapply(v_csv.path[-1],f_csv)
system("du -s dados/csv/SoE/")
```

Distribuição da diferença de U entre escalas consecutivas,

Padronização:
1) transformação z: ( Umed - mean(Umed) ) / sd(Umed)
2) subtração pelo valor da maior escala
3) diferença entre escalas padronizada pela diferença geral do sítio: i+1 - i / (inicial - final) 
4) distribuição de valores das diferenças entre escalas 




<!-- ## Códigos para análise de escala de efeito -->

<!-- Essa abordagem apresenta alguns problemas pois não ocnsidera: a colinearidade dos valores de p entre lados da paisagem e a autocorrelação espacial entre sítios próximos (REF). Contudo, essa ainda é a abordagem mais executada (REF) e foi usada aqui para comparar com a seleção da escala de efeito que fizemos via simulação de MNEE. -->



<!-- #### Análise exploratória variáveis primárias: S_obs e Ntotal -->

<!-- ```{r análise exploratória variáveis primárias Sobs e Ntotal,echo=FALSE} -->
<!-- df_dados |>  -->
<!--   ggplot(aes(x=Ntotal,y=S_obs)) +  -->
<!--   # geom_smooth() + -->
<!--   geom_point(alpha=0.5) +  -->
<!--   labs(title="S_obs = Riqueza observada; Ntotal = total indivíduos") -->
<!-- ``` -->

<!-- __Figura 1__ Análise exploratória variáveis primárias: riqueza observada (S_obs) e número total de indivíduos (Ntotal) -->

<!-- ### 1o Passo: calcular a proporção de cobertura vegetal para cada extensão espacial -->



<!-- Para determinar a extensão espacial da escala de paisagem  -->

<!-- ```{r 2o passo} -->
<!-- f_glm.nb <- function(data_){ -->
<!--   md_ <- MASS::glm.nb(S_obs ~ poly(p, 3) + log(Ntotal), data = data_) -->
<!-- } -->
<!-- registerDoMC(3) -->
<!-- l_md <- dlply(df_se,"lado_km",f_glm.nb,.parallel = TRUE) -->
<!-- ``` -->

<!-- ### 3o Passo: Calcular o peso de evidência por lado da paisagem local (km) -->

<!-- ```{r 3o passo,results='hide'} -->
<!-- df_averageSE <- print(AICctab(l_md,weights=TRUE),min.weight=10^(-10)) %>%  -->
<!--   as.data.frame() -->
<!-- df_averageSE$lado_km <- row.names(df_averageSE) %>% as.numeric() -->
<!-- df_averageSE$weight <- as.numeric(as.character(df_averageSE$weight)) -->
<!-- df_averageSE$dAICc <- as.numeric(as.character(df_averageSE$dAICc)) -->
<!-- ``` -->

<!-- ### 4o Passo: Selecionar o lado da paisagem local que atribuiu maior peso de evidência -->

<!-- ```{r 4o passo,echo=FALSE} -->
<!-- v_lado_max_weight <- df_averageSE |> filter(weight==max(df_averageSE$weight)) |> pull(lado_km) -->
<!-- df_averageSE |>  -->
<!--   ggplot(aes(x=lado_km,y=weight)) + -->
<!--   geom_line() + -->
<!--   labs(title = paste0("O maior weight foi no maior lado = ",v_lado_max_weight,"km")) -->
<!-- ``` -->

<!-- __Figura 2__ Peso de evidência pelo lado da paisagem local. -->

<!-- ### Avaliação -->

<!-- #### Gráficos Exploratórios das preditoras para o lado selecionado -->

<!-- ```{r graf exp lado selecionado,echo=FALSE} -->
<!-- df_data <- df_se |>  -->
<!--   filter(lado_km == 22.26) |>  -->
<!--   mutate(log_S = log(S_obs)) -->
<!-- f_ggplot <- function(y){ -->
<!--   ggplot(df_data,aes(x=p,y=.data[[y]])) + -->
<!--     geom_smooth(color="red") + -->
<!--     geom_point(aes(color=log(Ntotal))) +  -->
<!--     theme_minimal() + -->
<!--     theme(legend.position = "bottom") -->
<!-- } -->
<!-- # f_ggplot(y="log_SN") -->
<!-- l_p <- alply(c("S_obs","log_S"),1,f_ggplot) -->
<!-- grid.arrange(grobs=l_p,ncol=2,top="Smooth: Riqueza observada(S) e log(S) ~ p, lado paisagem = 22.26") -->
<!-- ``` -->

<!-- __Figura 3__ Gráficos Exploratórios das preditoras do modelo mais plausível, quando %CV(p) é calculado usando o maior lado da paisagem. Em vermelho uma funçõa loess considerando apenas p como preditora. -->

<!-- #### Como está o ajuste do modelo que atribuiu maior peso de evidência? -->

<!-- __tabela 1__ Sumário do modelo mais plausível, lado da paisagm = 22.26 km   -->

<!-- ```{r sumário modelo mais plausível, echo=FALSE} -->
<!-- md_ee <- l_md[[as.character(v_lado_max_weight)]] -->
<!-- summary(md_ee) -->
<!-- ``` -->

<!-- ```{r dharma residuals modelo com maior peso de evidência,echo=FALSE} -->
<!-- res.Dharma <- DHARMa::simulateResiduals(md_ee,n = 250,refit = FALSE) -->
<!-- plot(res.Dharma) -->
<!-- ``` -->

<!-- __figura 5__ Resíduos quantilícos (DHARMa) do modelo mais plausível.  -->

<!-- ```{r predito contra observado, echo=FALSE} -->
<!-- df_plot <- df_se |>  -->
<!--   filter(lado_km == 22.26) |>  -->
<!--   mutate(log_S = log(S_obs)) -->
<!-- df_plot$fit <- predict(md_ee,type = "response",newdata=df_data) -->
<!-- df_plot |>  -->
<!--   ggplot(aes(x=S_obs,y=fit)) + -->
<!--   geom_point() + -->
<!--   geom_smooth(method = "lm",formula="y~0+x") + -->
<!--   geom_abline(slope=1,intercept = 0,color="red") -->
<!-- ``` -->

<!-- __figura 6__ Predito pelo modelo mais plausível e observado. Em vermelho reta 1:1; em azul a regressão linear entre predito e observado.  -->

<!-- ```{r predito por p quando Ntotal é igual a mediana} -->
<!-- df_data <- df_se |>  -->
<!--   filter(lado_km == 22.26) |>  -->
<!--   mutate(log_S = log(S_obs)) -->
<!-- df_plot <- data.frame(p=df_data$p, Ntotal=median(df_data$Ntotal)) -->
<!-- df_plot$fit <- predict(md_ee,type="response",newdata=df_plot) -->
<!-- df_plot |>  -->
<!--   ggplot(aes(x=p,y=fit)) +  -->
<!--   geom_line() + -->
<!--   labs(y="Riqueza predita",title=paste0("Ntotal = median(Ntotal observado)=",median(df_data$Ntotal))) -->
<!-- ``` -->

<!-- __figura 7__ Riqueza predita quando Ntotal é mantido constante no valor mediano. -->

```{r df sorteios sitios, eval=FALSE}
df_sorteio_sitios <- df |> 
  filter(S_obs %in% sample(size = 15,df$S_obs) | DA %in% sample(size = 15,df$DA)) |> 
  rbind(filter(df,S_obs %in% range(df$S_obs) | DA %in% range(df$DA))) |>  distinct()
write_csv(df_sorteio_sitios,file = "dados/csv/df_sorteio_sitios.csv")
```
