---
title: Determinação da extensão espacial da paisagem local
authors:
  - name: Danilo Pereira Mori
    affiliation: LET - IBUSP
bibliography: references.bib
biblio-style: unsrt
output: rticles::arxiv_article
editor_options: 
  chunk_output_type: console
---

## Introdução

<p> Aqui determino a extensão espacial da paisagem local ao redor da parcela amostrada usando a análise de escala de efeito (REF). A análise de escala de efeito se baseia em determinar a extensão espacial da paisagem local que maximiza o peso de evidência da regressão entre o número de espécies na parcela e a proporção de cobertura vegetal dos 109 sítios de amostragens selecionados na base TreeCo. Primeiro calculamos a proporção de cobertura vegetal para paisagens locais quadradas em que variamos a extensão espacial da paisagem. Fizemos uma sequência de extensões espaciais somando 0.12 km no lado da paisagem. A menor paisagem apresentou 0.3km de lado,  aproximadamente o lado da maior parcela caso ela fosse quadrada (área de  10.24 ha, lado de 0.32 km). E a maior extensão espacial apresentou 11 km de lado. Ao todo foram 108 extensões espaciais. Então é calculado o peso de evidência da regressão para cada extensão espacial. Aquela extensão que atribuir maior peso de evidência será selecionada para determinar a extensão espacial da paisagem local.</p>  


```{r setup, include=FALSE}
knitr::opts_chunk$set(echo = TRUE, tidy = FALSE, include = TRUE, warning = FALSE,cache = TRUE,message=FALSE,eval=FALSE)
# pacotes
library(doMC)
library(raster)
library(bbmle)
library(gridExtra)
library(ggplot2)
library(readr)
library(purrr)
library(stringr)
library(tidyr)
library(plyr)
library(dplyr)
select <- dplyr::select
# dados
getwd()
df_dados <- read_csv(file = "./dados/df_dados_disponiveis.csv") |> 
  mutate(year_bestProxy = ifelse(is.na(year_data),year,year_data),
         tif.path = list.files(path="./dados/paisagens_mapbiomas6_padronizadas/",pattern = ".tif",full.names=T)) |> 
  select(SiteCode,effort_ha,year_bestProxy,Ntotal,S_obs,tif.path)
```

#### 1o Passo
##### calcular a proporção de cobertura vegetal para cada extensão espacial

```{r calcular a prop CV para cada extensão espacial}
f_pEscalas <- function(df){
  df_p <- data.frame(p = NA, lado_km = NA)
  m_full <- raster(df$tif.path) |> raster::as.matrix()
  i_centro <- m_full |> nrow()/2
  v_last_i <- (i_centro-5+2)/2
  for(i in 1:v_last_i){
    v_add <- 5+2*(i-1)
    m_i <- m_full[(i_centro+1-v_add):(i_centro+v_add),
                  (i_centro+1-v_add):(i_centro+v_add)]
    df_p[i,] <- c(length(m_i[m_i==1])/length(m_i),
                     nrow(m_i) * 30/1000)
  }
  df_p$SiteCode <- df$SiteCode
  return(df_p)
}
registerDoMC(3)
df_pEscalas <- adply(df_dados,1,f_pEscalas,.id = "SiteCode",.parallel = TRUE)
write_csv(x = select(df_pEscalas,Ntotal,S_obs,p:SiteCode),
          file = "./dados/csv/df_EscalaEfeito.csv")
```

#### 2o Passo
##### Ajustar os modelos para cada um mesmo lado_km

```{r 2o passo}

```

