---
title: "The effect of landscape scale in the demographic stability of the SENM"
author: ""
output:
  bookdown::pdf_document2:
    latex_engine: lualatex
    pandoc_args: [
      "--variable", "geometry=a4paper",
      "--variable", "geometry=twoside",
      "--variable", "geometry=top=3cm",
      "--variable", "geometry=bottom=2cm",
      "--variable", "geometry=inner=3cm",
      "--variable", "geometry=outer=2cm"
      ]
  bookdown::word_document2: default
  pdf_document: default
  html_document:
    df_print: paged
bibliography: resources/citations2.bib
csl: "resources/ecology-letters.csl"
editor_options:
  chunk_output_type: console
header-includes:
  - \usepackage{polyglossia}
  - \setmainlanguage{english}
  - \renewcommand{\contentsname}{Table of Contents}
  - \usepackage{caption}
  - \captionsetup[figure]{name=Figure, font=it}
  - \captionsetup[table]{name=Table, font=it}
  - \usepackage{tcolorbox}
  - \usepackage{hyperref}
  - \hypersetup{colorlinks=true, linkcolor=blue, citecolor=red, urlcolor=blue}
  - \usepackage[brazilian,hyperpageref]{backref}
  - \tcbuselibrary{breakable}
  - \tcbuselibrary{skins}   
  - \usepackage{lmodern}
  - \usepackage{fontspec}
  - \usepackage{threeparttable} 
  - \usepackage{caption}
  - \usepackage{setspace}
  - \usepackage{etoolbox}
  - \setmainfont{Times New Roman}
  - \fontsize{12}{22}
  - \setlength{\parindent}{1.5cm}
  - \onehalfspacing
  - \makeatletter
  - \patchcmd{\@startsection}{\@afterindentfalse}{\@afterindenttrue}{}{}
  - \makeatother
  - \captionsetup[figure]{font=it}
  - \captionsetup[table]{font=it}
  - \usepackage{float}
  - \floatplacement{figure}{H}
---

\appendix
\renewcommand{\thefigure}{SI2.\arabic{figure}}
\setcounter{figure}{0}
\renewcommand{\thetable}{SI2.\arabic{table}}
\setcounter{table}{0}
\renewcommand{\thesection}{SI2.\arabic{section}}
\setcounter{section}{0} 

```{r setup3, include=FALSE}
knitr::opts_chunk$set(echo = FALSE, tidy = FALSE, include = TRUE, warning = FALSE,cache = TRUE,message=FALSE,eval=TRUE,dpi=60)
# pacotes
library(lubridate)
library(doMC)
library(raster)
library(insight)
library(DHARMa)
library(bbmle)
library(broom.mixed)
library(lme4)
library(scales)
library(ggnewscale)
library(gridExtra)
library(ggplot2)
library(readr)
library(purrr)
library(stringr) 
library(tidyr)
library(plyr)
library(dplyr)
# funções
source("source/dinamica_coalescente.R")
source("source/SoE_MNEE.R")
source("source/f_z.R")
source("source/nameModel.R")
# df p extensões
df_p_extensoes <- read_csv("dados/csv/df_p_extensoes.csv")
# df dados da proporção de cobertura vegetal
df_p <- read_csv("dados/df_p.csv")
# df dados para simulação
df_sim <- read_csv("dados/df_simulacao.csv") |> 
  inner_join(x=df_p,by="SiteCode")
# df_sorteio_sitios
df_sorteio_sitios <- read_csv(file="dados/csv/df_sorteio_sitios.csv") |> 
  select(-d) |> 
  inner_join(x=select(df_sim,SiteCode,d,k),by="SiteCode")
# v_sim_sites: se precisar é só mover as paisagens de volta ou incluir um programa coalescente na outra pasta
## acabei perdendo a mão e deletei as paisagens nulas de ambas situações, mas tudo bem faz mais em mapas_...Rmd
# v_sim_sites <- list.files(path="dados/simulacao",pattern = "_null.txt")
# file.copy(from=paste0("dados/simulacao/",v_sim_sites),
#           to=paste0("dados/paisagens/paisagens_SoE_MNEE/",v_sim_sites))
# file.remove(paste0("dados/simulacao/",v_sim_sites))
# df_SoE
df_Usoe.rep <- read_csv("dados/csv/df_Usoe.csv") |> 
  pivot_longer(cols=`1`:`10`, names_to = "n", values_to = "U") |> 
  inner_join(x=distinct(select(df_sim,SiteCode,effort_ha:S_obs)),by="SiteCode") |> 
  arrange(S_obs,k)
# df_Unull
df_Unull <- df_Usoe.rep |> filter(round(lado_km) == 16) 
# df_Usoe
df_Usoe <- df_Usoe.rep |> 
  arrange(lado_km) |> 
  group_by(SiteCode,k,lado_km) |> 
  summarise(Umed = mean(U),
            Umedian = median(U),
            Usd = sd(U)) |> 
  mutate(diffU = Umed - Umedian)
registerDoMC(3)
df_Usoe <- ddply(df_Usoe,c("SiteCode","k"),f_lag.U,.parallel = TRUE)
df_Usoe$Schange <- factor(df_Usoe$lado_km,labels=c(paste(16/(2^(5:1)),"->",16/(2^(4:0))),NA))
df_Usoe$Schange_cumulative <- factor(df_Usoe$lado_km,labels=c(paste(0.5,"->",16/(2^(4:0))),NA))
df_Usoe$k_factor <- factor(round(df_Usoe$k,2),levels = sort(unique(round(df_Usoe$k,2)),decreasing = T))
df_Usoe <- df_Usoe |> 
  group_by(SiteCode,k) |> 
  summarise(Ucv = sd(Umed)*100/mean(Umed),
            Ulag_f = ifelse(any(Ulag < -0.1,na.rm = T),"neg_v","pos_v")) |> 
  mutate(Ucv_f = ifelse(Ucv>10,"top90","low10")) |> 
  # select(-Ucv) |> 
  inner_join(x=df_Usoe,by=c("SiteCode","k"))
# df_md
df_md <- df_Usoe |> 
  inner_join(distinct(select(df_sim,SiteCode,effort_ha:S_obs)),by="SiteCode") |> 
  mutate(logit_Umed = log(Umed/(1-Umed)),
         DA = Ntotal / effort_ha,
         S.DA = S_obs / Ntotal,
         log2_lado.km = log2(round(lado_km,1)),
         lado_factor = factor(round(lado_km,1)) ) |> 
  select(SiteCode,Umed,logit_Umed,k,k_factor,lado_factor,lado_km,log2_lado.km,S_obs,Ntotal,DA,S.DA) |> 
  mutate(across(S_obs:S.DA,log,.names="log_{.col}"),
         across(c(k,log2_lado.km,S_obs:log_S.DA),f_z,.names="{.col}_z"))
# dados usados na simulação com os valores preditos e os residuos z transformados
## códigos para gerar df_plot
md_SoE <- lmer(logit_Umed ~ log_S_obs_z * log_Ntotal_z * k_factor * lado_factor + (1|SiteCode),
                  data=df_md)
# dados usados na simulação com os valores preditos e os residuos z transformados
df_plot <- df_md |> 
  select(SiteCode, logit_Umed:lado_factor, S_obs,Ntotal,log_S_obs_z:log_Ntotal_z)
df_plot$deviance <- residuals(md_SoE,scale=T)
df_plot$predict <- predict(md_SoE)
df_plot <- df_plot |> 
  mutate(Umed = exp(logit_Umed) / exp(1-logit_Umed),
         Pre_Umed = exp(predict) / exp(1-predict),
         lado_numeric = as.numeric(as.character(lado_factor)),
         S.N = S_obs / Ntotal)
df_plot <- df_plot |>
  group_by(k_factor,lado_factor) |> 
  summarise(Umed = mean(Pre_Umed)) |> 
  ddply("k_factor",f_lag.U) |>
  ddply("k_factor",f_k.SoE) |> 
  select(k_factor,matches("SoE")) |> 
  inner_join(x=df_plot,by="k_factor")
write_csv(df_plot,"dados/csv/df_plotSoE.csv")
# df_plot <- read_csv("dados/csv/df_plotSoE.csv") |> as.data.frame()
# df_plot$k_factor <- factor(round(df_plot$k_factor,2),
#                            levels = unique(round(df_plot$k_factor,2))[20:1])
```

```{r trackdown,eval=FALSE}
library(trackdown)
# 1a vez:
upload_file(file="apendices/EfeitoEscala/EfeitoEscala.Rmd",
            gpath = "mestrado/DaniloPMori-artigo_mestrado/",
            hide_code = TRUE)
# both overwrite: 
# overwrite the current google drive file with the current Rmd:
update_file(file ="1_to_compile_dissertacao_EM_USO/EfeitoEscala.Rmd",
            gpath = "mestrado/DaniloPMori-artigo_mestrado/",
            hide_code = TRUE)
# overwrite the current Rmd with the current google drive 
download_file(file ="1_to_compile_dissertacao_EM_USO/EfeitoEscala.Rmd",
              gpath = "mestrado/DaniloPMori-artigo_mestrado/")
```


# Context

<p>
In spatially explicit neutral simulations, dispersal processes can in principle be represented in landscapes of unlimited spatial extent (Rosindell et al. 2008). Under such conditions, the total effect of forest loss and fragmentation (FLF) could be estimated by comparing pristine and fragmented landscapes of approximately infinite size. However, decomposing this total effect into forest cover loss (LFC) and fragmentation per se (FPS) requires a third experimental landscape (REF). To enable this additive decomposition, we constructed a clumped landscape that preserves the forest cover of the fragmented landscape while minimizing spatial configuration effects. Generating this landscape requires defining a spatial extent around the focal plot within which remaining habitat is aggregated (Fig. SI2.1).
</p>

```{r criacao de fig SI21 e SI22, eval=FALSE, echo=FALSE, include=FALSE}
df_p <- df_sim |>
  filter(k==0.05) |> 
  mutate(sorteio_site = ifelse(SiteCode %in% unique(df_Unull$SiteCode),"SoE","non SoE"),
         DA = Ntotal / effort_ha)
l_p <- list()
l_p[[1]] <- df_p_extensoes |> filter(lado_km<=16.02) |> 
  ggplot(aes(x=lado_km,y=p)) + 
  # geom_point(alpha=0.2,size=0.2) +
  geom_line(aes(group=SiteCode),linewidth=0.2,alpha=0.5) +
  labs(
    x = "Landscape scale (km)", 
    y = "Forest cover (%FC)"
    ) +
  scale_y_continuous(breaks = seq(0,1,by=0.1)) +
  coord_cartesian(expand = F) +
  theme_light()
l_p[[2]] <- df_p |> 
  mutate(sorteio_site = ifelse(sorteio_site=="SoE","Selected","Non-selected")) %>% 
  ggplot(aes(x=DA,y=S_obs,color=sorteio_site)) +
  geom_point(alpha=0.8) +
  scale_color_manual(values=c("black","red"),name="36 plots") +
  labs(x="density (individuals / ha)", 
       y="spp richness") +
  theme(legend.position = "bottom")
l_p[[3]] <- df_sim |> 
  ggplot(aes(x=k,y=d,group=k)) +
  geom_jitter() +
  geom_boxplot() +
  labs(x = "k",
       y = "d",
       title = "c) 20 graus de dispersão")
grid.arrange(grobs=l_p,nrow=1)
saveRDS(l_p,file="1_to_compile_dissertacao_EM_USO/03_EfeitoEscala/Rdata/l_p.rds")
```


```{r captio fig SI21,echo=FALSE,eval=TRUE,include=TRUE}
vcap <- "Forest cover (%FC) as a function of landscape scale (km). Each line depicts the change in forest cover proportion across increasing spatial extents, calculated from empirical forest cover maps centered on each forest plot."
```
```{r figSI21,fig.cap=vcap,fig.width=8,fig.height=6}
l_p <- readRDS(file="1_to_compile_dissertacao_EM_USO/03_EfeitoEscala/Rdata/l_p.rds")
l_p[[1]]
```


<p>
The spatial extent of the simulated landscape determines the pool of individuals that can potentially contribute propagules to the focal community (May et al. 2012). When the landscape is small relative to dispersal distances, propagule influx from surrounding populations is underestimated. Under these conditions, the parameter U must increase to compensate for the missing external propagule rain required to maintain the observed species richness under equilibrium. As the landscape extent increases, a larger pool of individuals becomes available as propagule sources. Consequently, the estimated value of U is expected to decrease until most potential propagule sources influencing the focal community are represented within the simulated landscape.
</p>

<p>
We therefore identify the sufficient spatial scale as the minimum landscape extent at which estimates of U stabilize for a given dispersal scenario. At this scale, further increases in landscape extent would produce negligible changes in the estimated value of U, indicating that the simulated landscape adequately captures the propagule sources contributing to the focal community.
</p>

<p>
To estimate this scale, we simulated the spatially explicit neutral model in pristine landscapes across six spatial extents. Landscape size was controlled by the simulated landscape's side length, ranging from 0.5 km to 16 km (0.5, 1, 2, 4, 8, and 16 km). We sampled 36 plots from the original set of 109 pre-selected plots, representing the observed range of individual density and species richness (Fig. S2.2). For each of the 20 dispersal scenarios and each spatial extent, the estimation of U was replicated 10 times.
</p>


```{r captio fig SI22,echo=FALSE,eval=TRUE,include=TRUE}
vcap <- "Relationship between species richness and individual density for the 108 pre-selected plots. Sites highlighted in red represent the subset selected for evaluating landscape size effects on the U estimates."
```
```{r figSI22,fig.cap=vcap,fig.width=8,fig.height=6}
l_p <- readRDS(file="1_to_compile_dissertacao_EM_USO/03_EfeitoEscala/Rdata/l_p.rds")
l_p[[2]]
```


# Largest landscape scale approximates infinite-landscape estimates

```{r caption fig SI23}
vcap <- "Estimated U as a function of dispersal limitation (k) in pristine landscapes at the largest spatial extent (16 km) by forest plot. Semi-transparent black points represent replicate U estimates per study site and dispersal level, while red points indicate mean values. Red lines connect means across dispersal scenarios. Panel titles indicate the plot code, species richness, number of individuals, and plot area (ha), respectively."
```
```{r fig SI23, fig.cap=vcap,fig.width=10,fig.height=8}
df_p <- df_Unull |> 
  arrange(S_obs) |> 
  mutate(label = paste(SiteCode,S_obs,Ntotal,effort_ha,sep = ", "))
df_p$label <- factor(df_p$label,levels = unique(df_p$label))
df_p |> 
  ggplot(aes(x=k,y=U)) +
  geom_point(alpha=0.4) +
  stat_summary(geom = "line",fun.data = mean_se) +
  stat_summary(geom = "pointrange",fun.data = mean_se, color="red",size=0.1) +
  stat_summary(geom = "errorbar",fun.data = mean_se, color="red",linewidth=0.5) +
  facet_wrap(~label, ncol=6,scales="free_y") +
  theme_classic()
```

<p>
Estimates of U obtained in the 16-km landscape reveal a consistent pattern across plots (Fig. S2.3). Under severe dispersal limitation, U remains at relatively low values, followed by a sharp increase as dispersal limitation relaxes to moderate levels. In these moderate dispersal scenarios, U reaches a higher plateau and subsequently decreases gradually as dispersal becomes extremely mild. Overall, increasing dispersal capability shifts U from a lower baseline to a higher plateau, followed by a gradual decline. Although this general pattern is shared among plots, there is substantial variation in the baseline values of U, in the magnitude of the plateau, and in the rate of decline at higher dispersal levels. When estimates from all plots are pooled, the overall pattern emerges as an asymmetric maximum at moderate dispersal limitation with a long tail toward extremely mild limitation (Fig. S2.4).
</p>
  
<p>
This pattern is consistent with theoretical expectations for infinite landscapes, where species richness reaches a minimum at intermediate dispersal limitation for a fixed U rate (May et al. 2012). Because species richness was fixed in our simulations and U was estimated to match this constraint, the relationship is inverted, producing a maximum of U at moderate dispersal limitation. The emergence of this expected inverse pattern indicates that simulations conducted in the largest landscape extent approximate the infinite-landscape condition.
</p>


```{r caption fisi24}
vcap <- "Estimated U-rates obtained from simulations in the largest pristine landscape (16 km side length) as a function of dispersal limitation (k). Each point represents the median of 10 simulation replicates for a forest plot and k value; vertical bars indicate the 95% interquantile range. Light orange lines connect results within the same plot. The blue line represents a Gaussian spline smoothing model fitted across all simulated data points."
```
```{r figSI24. fig.cap=vcap,fig.height=,fig.width=}
my_summary_fun <- function(x) {
  data.frame(
    y = median(x),
    ymin = quantile(x, 0.025),
    ymax = quantile(x, 0.975)
  )
}
df_median <- group_by(df_Unull,SiteCode,k) %>% 
  summarise(y=median(U))
df_Unull |> 
  ggplot(aes(x=k,y=U)) +
  geom_line(data=df_median,aes(x=k,y=y,group=SiteCode),alpha=0.4,color="darkorange") +
  stat_summary(aes(group=interaction(SiteCode,k)),fun.data = my_summary_fun, geom = "pointrange",alpha=0.5) +
  geom_smooth(se=F,method = "gam") +
  scale_x_continuous(expand = c(0.01,0),breaks = c(seq(0.05,0.95,0.05),0.99)) +
  scale_y_continuous(expand = c(0.01,0)) +
  theme_bw() +
  labs(x="k",
       y="U estimate") +
  theme(plot.title = element_text(hjust = 0.5, size = 13))
```

# Spatial-scale dependence of U estimates across dispersal scenarios

<p>
At the extremes of the dispersal gradient (strong and weak dispersal limitation), estimates of U decreased with increasing landscape extent (Fig. S2.5). In contrast, under moderate dispersal limitation, variation across spatial scales was small relative to the variability observed among simulation replicates (Fig. S2.6). Because the sensitivity of U estimates to spatial extent varies across dispersal scenarios, we introduce a heuristic procedure to determine the minimum spatial scale required to simulate each scenario. 
</p>

```{r cap figUscale obs,eval=TRUE,include=TRUE}
vcap <- ""
```
```{r figUscale-obs,fig.cap=vcap,fig.height=12,fig.width=10,eval=TRUE,include=TRUE}
dfp <- df_Usoe
dfp$sideL <- factor(sprintf("%.1f", round(dfp$lado_km, 1)), 
                   levels = sprintf("%.1f", 2^c(-1:4))) 
dfp$k_factor <- factor(sprintf("%.2f", dfp$k), 
                       levels = c(sprintf("%.2f", seq(0.05, 0.95, 0.05)), "0.99"))
f_mean <- \(x){
  vsd <- sd(x)
  vavg <- mean(x)
  data.frame(
    y = vavg,
    ymin = vavg + (-1.95 * vsd),
    ymax = vavg + (1.95 * vsd)
  )
}
f_median <- \(x){
  data.frame(
    y = median(x),
    ymin = quantile(x, 0.025),
    ymax = quantile(x, 0.975)
  )
}

f_ggplot <- \(dfp,vmean="mean 95% IC",vmed="median 95% IQR"){
  # s
  vcols <- c("darkorange","darkgreen")
  names(vcols) <- c(vmean,vmed)
  df_avg <- dfp %>% 
    group_by(sideL,k_factor) %>% 
    summarise(y=mean(Umed))
  # df_med <- dfp %>% 
  #   group_by(sideL,k_factor) %>% summarise(y=quantile(Umed,0.5))
  # graf
  dfp %>% 
    # setup
    ggplot(aes(x=sideL,y=Umed)) +
    geom_point(alpha=0.2,aes(group=SiteCode)) +
    geom_line(alpha=0.2,aes(group=SiteCode)) +
    # geom_boxplot(aes(group = sideL)) +
    # media
    stat_summary(aes(group=sideL,color=vmean),fun.data = f_mean, geom = "pointrange",alpha=1) +
    geom_line(data=df_avg,aes(x=sideL,y=y,group=1,color=vmean),alpha=1) +
    geom_smooth(method="gam") +
    # scale_y_continuous(transform = "logit") +
    # mediana
    # stat_summary(aes(group=sideL,color=vmed),fun.data = f_median, geom = "pointrange",alpha=1) +
    # geom_line(data=df_med,aes(x=sideL,y=y,group=1,color=vmed),alpha=1) +
    # customização
    scale_color_manual("",values=vcols) +
    labs(x="side length (km)",y="average U") +
    facet_wrap(~k_factor,ncol=5,scales="free") +
    theme_classic() +
    theme(legend.position = "bottom")
}
f_ggplot(dfp) 
```


## Heuristic procedure to determine the sufficient spatial scale

<p>
The heuristic procedure assumes that the total effect of spatial scale corresponds to the contrast between the smallest (0.5 km) and the largest (16 km) landscapes. The total effect is then decomposed into successive increments between adjacent spatial scales. The sufficient spatial scale is defined as the minimum landscape extent at which a specified proportion of the total scale effect is reached. In the main analysis, this proportion was set to 75%. Higher thresholds (95% and 99%) were examined in a sensitivity analysis reported at the end of this appendix.
</p>

<p>
The mean value of U was estimated for each combination of dispersal and spatial scale scenarios. Mean estimates of U were obtained using a linear mixed-effects model. Observed species richness (S) and the number of individuals (N) were included as fixed effects after log and z transformation. Dispersal limitation (k) and spatial extent (L) were treated as categorical predictors, and plot identity was included as a random intercept. Model fitting was performed using the lmer function from the lme4 package (Bates et al. 2015). The selected model included both log-transformed richness and abundance as predictors (Table X).
</p>

For each dispersal scenario k, the total scale effect was defined as:

$$
\Delta U_{\text{total}}(k) = U(k, L_{\min}) - U(k, L_{\max})
$$

where $L_{\min}$ and $L_{\max}$ correspond to the smallest and largest landscape extents considered in the simulations (0.5 km and 16 km, respectively).

The contribution of each spatial-scale increment was calculated as the difference in U between consecutive landscape extents:

$$
\Delta U_i(k) = U(k, L_i) - U(k, L_{i+1})
$$

The cumulative proportion of the total scale effect captured up to scale $L_i$ was then calculated as:

$$
C_i(k) = \frac{\sum_{j=1}^{i} \Delta U_j(k)}{\Delta U_{\text{total}}(k)}
$$

The sufficient spatial scale was defined as the smallest $L_i$ such that:

$$
C_i(k) \geq 0.75
$$




## Estimated sufficient spatial scale across dispersal scenarios








# Additional Information

```{r ajuste dos modelos e criação da tabela de seleção, eval=FALSE, include=FALSE }
#-----------------------------------------------------------------------------
#---------------------------- ajuste ----------------------------------------

source("source/nameModel.R")
source("source/GAMMtools.R")
source("source/general_tools.R")
f_nmmd <- \(mdi){
  string <- unlist(find_predictors(mdi))
  string <- gsub("log_","log(",string) %>% 
    gsub("_z",")",.) %>% 
    gsub("_obs","",.) %>% 
    gsub("total","",.) %>% 
    gsub("_factor","",.)
  if(is_empty(string)) string <- "1"
  paste0("~ ",paste(string,collapse = " * ")," + 1|plot")
}
#-----------------------------------------------------------------------------
#---------------------------- ajuste ----------------------------------------

l_md <- list()
l_md[[1]] <- lmer(logit_Umed ~ log_S_obs_z * log_Ntotal_z * k_factor * lado_factor + (1|SiteCode),
                  data=df_md)
l_md[[2]] <- lmer(logit_Umed ~ log_S_obs_z * k_factor * lado_factor + (1|SiteCode),
                  data=df_md)
l_md[[3]] <- lmer(logit_Umed ~ log_Ntotal_z * k_factor * lado_factor + (1|SiteCode),
                  data=df_md)
l_md[[4]] <- lmer(logit_Umed ~ k_factor * lado_factor + (1|SiteCode),
                  data=df_md)
l_md[[5]] <- lmer(logit_Umed ~ 1 + (1|SiteCode),
                  data=df_md)
names(l_md) <-laply(l_md,f_nmmd)

f_tabsel <- \(lmd){
  #
  l_names <- names(lmd)
  #
  df_aicctab <- AICctab(lmd,weights=TRUE,mnames = l_names) |> as.data.frame()
  df_aicctab$modelo <- row.names(df_aicctab)
  row.names(df_aicctab) <- NULL
  #
  library(MuMIn)
  df_r2 <- ldply(lmd,r.squaredGLMM,.id="modelo")
  #
  inner_join(df_aicctab,df_r2) %>% 
    relocate(modelo)
  
}
#-----------------------------------------------------------------------------
#---------------------- tabela de seleção ------------------------------------

df_tabsel <- f_tabsel(l_md)
#-----------------------------------------------------------------------------
#---------------------------- ajuste ----------------------------------------
library(emmeans)

md_lik <- l_md[[df_tabsel$modelo[1]]]
em_results <- emmeans(md_lik, ~ k_factor * lado_factor)
# Extraindo os resultados
df_plot <- as.data.frame(em_results)

# Voltando para a escala original (Inversa do Logit = Plogis)
df_plot$U_pred <- plogis(df_plot$emmean)
df_plot$conf.low <- plogis(df_plot$asymp.LCL) # Nota: mudou para asymp porque o D.f. foi desativado
df_plot$conf.high <- plogis(df_plot$asymp.UCL)
df_plot$k_factor <- factor(df_plot$k_factor,
                           levels = c(seq(0.05, 0.95, 0.05),"0.99"),
                           labels = c(sprintf("%.2f", seq(0.05, 0.95, 0.05)), "0.99"))
df_plot$k <- as.numeric(as.character(df_plot$k_factor))

# avaliação
df_plot %>% 
  select(k_factor,k,
         lado_factor,
         U_pred:conf.high) %>% 
  ggplot(aes(x=lado_factor,color=k)) +
  geom_line(aes(y=U_pred,group=k_factor),linewidth=2) +
  # geom_line(aes(y=conf.high,group=1),linewidth=1,color="red") +
  # geom_line(aes(y=conf.low,group=1),linewidth=1,color="red") +
  facet_wrap(~k_factor,ncol=5,scales="free")

#salvamento
saveRDS(df_plot,file=)
saveRDS(df_tabsel,file=)
```




"Estimated marginal means for the interaction between dispersal limitation ($k$) and landscape scale were calculated using the emmeans package. To isolate these effects from local variations in community structure, species richness ($S$) and total abundance ($N$) were held constant at their respective mean values (z-score = 0) during prediction."


---------------------------------------------------------------------------------


# Introduction


 
O objetivo desse apêndice é descrever a relação dos graus de limitação de dispersão simulados e a extensão espacial da paisagem ao redor da parcela amostrada. A extensão espacial da paisagem determina a posição da paisagem local no gradiente de cobertura vegetal, para uma dada configuração espacial da cobertura florestal remanescente (figura 1a).
Buscamos descrever qual escala mínima suficiente para simular os 20 graus de limitação de dispersão inicialmente propostos (Figura 1c). As simulações ocorrerm em 6 paisagens que diferem em sua extensão espacial com o lado variando entre 0.5 km e 16 km de lado (0.5, 1, 2,4 ,8,16). Sorteamos e selecionamos 36 sítios da base de dados completo (108 sítios). Esses 36 sítios incluem os extremos da riqueza de espécies e número de indivíduos observado e outros 32 sítios sorteados na amplitude de valores dessas duas variáveis (figura 1b). 

  
A expecativa é que a redução da limitação de dispersão aumente a extensão da paisagem ao redor mínima para simular a árvore genealógica da comunidade sem que esta seja limitada pela extensão espacial. Para cada combinação de grau de limitação de dispersão e extensão espacial iremos estimar a taxa U de colonização de novas espécies na paisagem por nascimento necessária para obter a riqueza observada, pressuposto equilíbrio. A taxa U compensa o número de espécies perdidas por deriva ecológica e que não são repostas por subpopulações na paisagem. Então quando a paisagem é pequena a taxa U deve ser elevada para compensar a ausência da chuva de propágulos esperada para aquele grau de limitação de dispersão em uma paisagem sem perda de habitat. Com o aumento da extensão da paisagem a taxa U pode diminuir, caso exista aumento dos indivíduos que podem contribuir com propágulos para aquele grau de limitação de dispersão. Esperamos descrever a escala que acumula a maior parte da variação da média geral associada com o aumento da escala por grau de limitação de dispersão.

```{r figura 1 variaveis de controle e cenarios de limitacao de dispersao,fig.height=3.5,fig.width=10}
df_p <- df_sim |>
  filter(k==0.05) |> 
  mutate(sorteio_site = ifelse(SiteCode %in% unique(df_Unull$SiteCode),"SoE","non SoE"),
         DA = Ntotal / effort_ha)
l_p <- list()
l_p[[1]] <- df_p_extensoes |> filter(lado_km<=16.02) |> 
  ggplot(aes(x=lado_km,y=p)) + 
  geom_point(alpha=0.2,size=0.2) +
  geom_line(aes(group=SiteCode),linewidth=0.2,alpha=0.2) +
  labs(x="lado da paisagem quadrada (km)",y="proporção de cobertura vegetal",
       title="a) %CV ~ scale") +
  scale_y_continuous(breaks = seq(0,1,by=0.1)) +
  coord_cartesian(expand = F) +
  theme_light()
l_p[[2]] <- df_p |> 
  ggplot(aes(x=DA,y=S_obs,color=sorteio_site)) +
  geom_point(alpha=0.8) +
  scale_color_manual(values=c("black","red"),name="SoE: 36 sites") +
  labs(x="density (individuals / ha)", 
       y="spp richness",
       title="b) 108 sítios totais, 36 para estudo") +
  theme(legend.position = "bottom")
l_p[[3]] <- df_sim |> 
  ggplot(aes(x=k,y=d,group=k)) +
  geom_jitter() +
  geom_boxplot() +
  labs(x = "k",
       y = "d",
       title = "c) 20 graus de dispersão")
grid.arrange(grobs=l_p,nrow=1)
save(l_p,file="1_to_compile_dissertacao_EM_USO/03_EfeitoEscala/Rdata/l_p.Rdata")
```

<font size="1"> 
__Figura 1__ a) Mudança na extensão espacial da paisagem a proporção de cobertura vegetal. Cada ponto representa a proporção de cobertura vegetal (eixo y) para aquela determinada extensão espacial da paisagem ao redor (eixo x), as linhas ligam pontos de um sítio de amostragem. b) Riqueza de espécies e densidade de indivíduos nas parcelas dos 106 sítios selecionados (parcela contígua de pelo menos 1ha). Em vermelho os pontos amostrados e selecionados para investigar a extensão espacial da paisagem ao redor usando MNEE (Scale of Effect, SoE). c) Cenários de limitação de dispersão simulados. k = proporção de propágulos que permanece até a vizinhança imediata (distância média entre indivíduos); d = desvio padrão da função de dispersão com distribuição de Laplace. Para detalhes sobre a seleção dos sítios na base TreeCo e sobre os cenários de limitação à dispersão olhar o texto principal. 
</font> 


## Taxa U estimada na maior extensão espacial da paisagem (16x16km2)

```{r figura 2a}
df_Unull |> 
  ggplot(aes(x=k,y=U)) +
  geom_point() +
  geom_smooth(se=F,method = "gam") +
  scale_x_reverse()
```

<font size="1"> 
__Figura 2a__ U estimado (eixo y) por cenário de limitação de dispersão (eixo x) em paisagens sem perda de cobertura vegetal (nulas) na maior extensão espacial (lado de 16 km) - Padrão Geral, média para todos os pontos por grau de limitação de dispersão. Eixo x está reverso. Quanto menor k, maior a capacidade de dispersão, simulada com um kernel de dispersão com decaimento exponencial da probabilidade de colonização com o aumento da distância. S = riqueza da espécie, N = número de indivíduos.
</font>

```{r figura 2b U para todo k em paisagens nulas na maior escala investigada,fig.width=13,fig.height=8}
df_p <- df_Unull |> 
  arrange(S_obs) |> 
  mutate(label = paste(SiteCode,S_obs,Ntotal,effort_ha,sep = ", "))
df_p$label <- factor(df_p$label,levels = unique(df_p$label))
df_p |> 
  ggplot(aes(x=k,y=U)) +
  # geom_line() +
  # geom_smooth(method = "loess",se=F) +
  geom_point(alpha=0.4) +
  stat_summary(geom = "line",fun.data = mean_se) +
  stat_summary(geom = "pointrange",fun.data = mean_se, color="red",size=0.1) +
  stat_summary(geom = "errorbar",fun.data = mean_se, color="red",linewidth=0.5) +
  labs(title = "U estimado por cenário de dispersão em paisagens nulas de lado 16 km",
       subtitle = "label = SiteCode, S, N, plot area(ha); free y axis; reverse x axis") +
  # geom_vline(xintercept = c(0.25, 0.1,0.05),color="red",alpha=0.4) +
  scale_x_reverse() +
  facet_wrap(~label, ncol=6,scales="free_y") +
  theme_classic()
# ggsave("apendices/EfeitoEscala/fig2_U16_k.png",
#        width = 17.2,
#        height = 6.7)
```

<font size="1"> 
__Figura 2b__ U estimado (eixo y) por cenário de limitação de dispersão (eixo x) em paisagens sem perda de cobertura vegetal (nulas) na maior extensão espacial (lado de 16 km) - Média por sítio de amostragem e grau de limitação de dispersão. Os pontos são as estimativas réplicas de U, os pontos vermelhos marcam o valor médio e a linha une os valores médios entre cenários de limitação de dispersão. Eixo y varia entre paineis e eixo x está reverso. Quanto menor k, maior a capacidade de dispersão, simulada com um kernel de dispersão com decaimento exponencial da probabilidade de colonização com o aumento da distância. S = riqueza da espécie, N = número de indivíduos.
</font> 

A taxa U estimada na extensão de 16x16 km2 apresenta padrão não linear com máximo em graus pouco severos de limitação de dispersão (Figura 2a,b), qualitativamente é semelhante ao esperado em paisagens infinitas (texto principal CONFIRMAR). Há muita variação entre os sítios, por isso na figura 2b o eixo y varia entre paineis. A variação das réplicas em torno da média também pode ser elevada (Figura 2b). Os valores médios sugerem um padrão de patamares, com valores baixos de U quando a limitação de dispersão é severa e em graus pouco severos um aumento brusco que suavemente diminui com o relaxamento da limitação de dispersão (Figura 2b). Uma vez que observamos um padrão qualitativamente similar ao esperado em paisagens infinitas, iremos considerar a extensão espacial de 16x16 km2 como maior escala de referência para os graus de limitação de dispersão. 



# Efeito da escala na estimativa média da taxa U por grau de limitação de dispersão

```{r figura 3 Umed por lado da paisagem,fig.width=14,fig.height=8.5}
df_p <- df_Usoe.rep |> 
  mutate(DA = Ntotal / effort_ha,
         label = paste(SiteCode,S_obs,Ntotal,round(DA,1),sep = ", "),
         k = round(k,2)) 
df_p$label <- factor(df_p$label,levels = unique(df_p$label))
p <- df_p |>
  ggplot(aes(x=lado_km,y=U,color=k,group=factor(k))) +
  geom_point(alpha=0.4) +
  stat_summary(geom = "line",fun.data = mean_se) +
  stat_summary(geom = "pointrange",fun.data = mean_se, color="black",size=0.1) +
  scale_x_continuous(trans='log2',breaks = c(0,round(16.02/2^(5:0),1))) +
  # scale_color_gradient2(low="red",mid = "green",high = "blue", midpoint = 0.5) +
  scale_color_distiller(palette = "Spectral") +
  theme_gray() +
  # theme(legend.position = "bottom") +
  labs(title = "U estimado em diferentes subescalas da paisagem ao redor para os 20 cenários de limitação de dispersão (k)",
       subtitle="facet label = Site code, riqueza, número de indivíduos ,densidade; free y axis",
       x = "lado da paisagem (km)",
       y = "taxa U estimada") +
  # guides(color = guide_legend(title.position = "right")) + # gostaria de deixar o k para a direita e completar a descição dele, mas não tive tempo para fazer
  theme(legend.position= c(0.75,1.10),
        legend.direction = "horizontal",
        legend.justification='left',
        legend.background = element_rect(fill=alpha('white', 0.1))) +
  facet_wrap(~label,ncol = 6,scales="free_y")
# ggsave("apendices/EfeitoEscala/fig3_Uk_ladoKM.png",
#        width = 17.2,
#        height = 6.7)
p
# save(p,file="./apendices/EfeitoEscala/Rdata/fig3_EfeitoEscalarObs.Rdata")
```

<font size="1"> 
__Figura 3__ U estimado (eixo y) nas diferentes extensões espaciais (eixo x) e para os 20 graus de limitação de dispersão (cor dos pontos e linhas). Pontos representam a média de 10 réplicas por bateria de simulação e as linhas ligam os pontos médos. Eixo y varia entre paineis.
</font> 
 
Na maioria dos graus de limitação de dispersão observamos o padrão esperado de a taxa U diminuir com o aumento da escala, principalmente para os graus de limitação de dispersão brandos e muito severos (Figura 3). Em graus pouco severos de limitação de dispersão pode existir pouca variação na estimativa média entre escalas (Figura 3 e 4); nesses graus, a estimativa média da taxa U ocorre no patamar superior de valores médios da taxa U(Figura 2b). No patamar superior da taxa U há a menor variação na média entre escalas e maior variabilidade entre réplicas de uma mesma bateria de simulação (figura 4). 


```{r figura 4 Ucv por k,fig.width=8,fig.height=4}
l_p <- list()
l_p[[1]] <- df_Usoe |>
  group_by(SiteCode,k) |>
  summarise(Ucv = sd(Umed)*100/mean(Umed)) |>
  ggplot(aes(x=k,y=Ucv, group=k)) +
  geom_jitter() +
  geom_boxplot() +
  labs(x="k",
       y="Coef. Var. de Umed (%)",
       title="a) variação da média entre escalas")
l_p[[2]] <- df_Usoe |>
  ggplot(aes(x=k,y=Usd,group=k)) +
  geom_jitter() +
  geom_boxplot() +
  labs(y="sd taxas U réplicas",
       title="b) variabilidade entre réplicas")
grid.arrange(grobs=l_p,ncol=2)
```

<font size="1"> 
__Figura 4__ Variação na estimativa U entre réplicas e na média entre escalas. a) Coeficiente de variação (sd/mean) de Umed (eixo y) para um mesmo grau de limitação de dispersão (eixo x) e sítio, considerando todas as escalas. b) Desvio padrão entre réplicas de taxa U para uma mesma bateria de simulação (sítio de amostragem e grau de limitação de dispersão).
</font> 

## Grau de limitação de dispersão e extensão espacial da paisagem adequada

__Modelos Estatísticos__

Para descrever a média da estimativa da taxa U optamos por transformar a variável usando a função logito e usar um modelo gaussiano misto (LMM). O número de indivíduos e riqueza foram modelados na escala log e z (transformação z). As variáveis graus de limitação de dispersão (k) e extensão espacial da paisagem ao redor (scale) foram interpretados como fatores, então cada combinação de k e scale possui um intercepto. Os dados foram agrupados por sítio, então cada sítio possui um intercepto comum. 
<!-- Não inclui estruturas mais complexas como a de ter um intercepto por grau de limitação de dispersão e sítio, pois isso implicaria em estimar um parâmetro a cada 6 valores e portanto muito tempo para a estimativa completa. Na tabela 1 há comparação de 4 modelos que consideram a interação das 4 variáveis. -->

__Motivação de cada variável__

A estimativa de U depende da arvóre genalógica da comunidade simulada pelo MNEE. O número de indivíduos (N) determina o número inicial de linhagens que são monitoradas e o número de espécies (S) determina o número final de linhagens monitoradas. A árvore genealógica da comunidade também é influenciada pelo grau de limitação de dispersão (k) e da extensão espacial (scale), pois em alguns graus de limitação de dispersão a árvore genealógica pode ser restringida pela extensão da paisagem e não pela limitação de dispersão. 

__tabela 1__ Seleção das variáveis de controle. S_obs = riqueza observada, N = número de indivíduos, DA = densidade de indivíduos;  Funções lmer do pacote lme4 (REF), AICctab do pacote bblme (REF). 

```{r GLMM selecao de variaveis para fixar no GLMM final,eval=T,cache=T,echo=TRUE}
l_md <- list()
l_md[[1]] <- lmer(logit_Umed ~ log_S_obs_z * log_Ntotal_z * k_factor * lado_factor + (1|SiteCode),
                  data=df_md)
l_md[[2]] <- lmer(logit_Umed ~ log_S_obs_z * k_factor * lado_factor + (1|SiteCode),
                  data=df_md)
l_md[[3]] <- lmer(logit_Umed ~ S_obs_z * Ntotal_z * k_factor * lado_factor  + (1|SiteCode),
                  data=df_md)
l_md[[4]] <- lmer(logit_Umed ~ S_obs_z * k_factor * lado_factor + (1|SiteCode),
                  data=df_md)
names(l_md) <-laply(l_md,f_nameModel)
AICctab(l_md,weights=T)
```

__Tabela 2__ Coeficientes de determinal (R2) do modelo mais plausível: marginal(m, desconsiderando o efeito aleatório) e condicional(c, considerando o efeito aleatório):

```{r R2 marginal e condicional do modelo mais plausível para descrever SoE}
# print("R2 marginal e condicional, respectivamente:")
md_SoE <- AICctab(l_md,weights=T) |> as.data.frame() |> head(n=1) |> row.names() |>
  (\(.) l_md[[.]])()
md_SoE |> (\(.) MuMIn::r.squaredGLMM(.))()
```

O modelo mais plausível considera os logs da riqueza observada e número de indivíduos na parcela (tabela 1). Os coeficientes de determinação marginal e condional do modelo são aproximadamente iguais à 0.96. No final do apêndice há os gráficos diagnósticos do modelo. Apesar dos resíduos quantilícos apresentarem algum desvio (Figura SI 1), o modelo faz uma boa predição do observado (Figura SI 1). Na figura 5 há o predito para os dados observados na escala padrão da variável resposta, taxa U. Para cada escala e grau de limitação de dispersão foi calculado a média entre sítios (pontos em azul). Os pontos estão coloridos pela razão entre número de espécies e número de indivíduos (S/N).

```{r figura 5 para resultados do efeito de escala,fig.width=8,fig.height=8.5}
v_threshold <- paste0("SoE >= ",
                      str_extract(paste(names(df_plot),collapse = " "),
                                  "(?<=SoE\\_)[0-9]{1}[.][0-9]{1,2}")) 
cols <- c("blue","red") # "#f04546","3 quant"=
names(cols) <- c("avg+-sd",v_threshold )
a <- 0.5
df_plot |> 
  ggplot(aes(x=lado_numeric,y=Pre_Umed)) + #,group=k_factor,color=k
  geom_point(alpha=0.40,aes(color=S.N)) +
  geom_line(aes(group=SiteCode,color=S.N),alpha=0.25) +
  scale_color_distiller(palette = "Spectral",name="S / N") +
  new_scale_color() +
  stat_summary(fun.data = mean_se,geom ="line",aes(group=k_factor,color="avg+-sd"),alpha=0.6,size=a) +
  stat_summary(fun = mean,
               fun.min = function(x) mean(x) - sd(x), 
               fun.max = function(x) mean(x) + sd(x), 
               geom = "pointrange",
               aes(x=lado_numeric,y=Pre_Umed,color="avg+-sd"),alpha=0.6,size=a) +
  geom_vline(aes(xintercept=SoE_0.95,color=names(cols)[2]),alpha=0.5) +
  scale_color_manual(name="",values=cols) +
  scale_x_continuous(trans = log2_trans(),
                     breaks = trans_breaks("log2", function(x) 2^x)) +
  scale_y_continuous(labels = function(x) format(x, scientific = TRUE)) +
  facet_wrap(~k_factor,ncol=5) +
  theme_classic() +
  labs(title = "Média da estimativa média da taxa U predito pelo LMM:",
       subtitle="logit(Umed) ~ log(S) * log(N) * k * scale + (1|Site)",
       x="scale (landscape side, km)",
       y="avg U rate (Umed)",
       color="") +
  theme(legend.position = "top")
# ggsave("apendices/EfeitoEscala/figuras/fig5_SoE.png",
#        width = 10.2,
#        height = 6.7)
```

<font size="1"> 
__Figura 5__ Média das estimativas médias da taxa U (eixo x) em fução do lado da paisagem ao redor (scale, eixo x). Em azul a média e o desvio padrão para cada combinação de grau de limitação de dispersão (título dos paineis, k = proporção de propágulos que permanece até a vizinhança imediata) e scale. S = número de espécies, N = número de indivíduos. As linhas verticais em vermelho marcam a escala que acumula pelo menos 95% de toda a variação da média com o aumento da escala (Ver seção "Escala que acumula a maior parte do efeito da escala").
</font> 

__Escala que acumula a maior parte do efeito da escala__

Para determinar quais os graus de limitação de dispersão são adequados avaliamos qual a escala que acumula pelo menos 95% de toda a variação observada para a média geral com o aumento da escala até paisagens de lado 16 km. Para isso, calculei por grau de limitação de dispersão: a diferença entre a média da estimativa entre 2 escalas consecutivas e dividi o valor pela amplitude para todas as escalas; então os valores de escalas consecutivas são somados em ordem crescente. A escala que acumula pelo menos 95% é considerada como a extensão espacial mínima suficiente para simular aquele grau de limitação de dispersão (linhas vermelhas na figura 5). 


  
<!-- __Janela de Código 1__ Função que calcula a escala que acumula maior parte da variação do efeito do aumento da escala. -->
  
  
```{r f_lag.U, echo=F}
f_lag.U <- function(df){
  v_Udiff <- diff(range(df$Umed))
  df$Ulag <- c((df$Umed[1:(nrow(df)-1)] - df$Umed[2:nrow(df)])/v_Udiff,NA)
  df <- df |> mutate(Ulag0 = ifelse(Ulag<0,0,Ulag))
  df$Ucsum <- cumsum(df$Ulag)
  df$Ucsum0 <- cumsum(df$Ulag0)
  df <- df |> mutate(Ucsum0 = ifelse(Ucsum0>1,1,Ucsum0))
  return(df)
}
```


Com a redução da limitação de dispersão há aumento na escala adequada (Figura 5, linhas verticais vermelhas; Figura 6). Quando a proporção de propágulos que permanece até a vizinhança imediata do progenitor (k) varia entre 0.99 e 0.90 a extensão espacial da paisagem adequada é de 1 km de lado. Em k entre 0.80 e 0.55 não é possível determinar uma tendência de redução da média da estimativa de U; a variação entre escalas para um mesmo sítio é baixa (Apêndice efeito de Escala, figura 4). Nesses graus de limitação de dispersão, o aumento do número de espécies per capita pode aumentar a divergência da média geral de estabilidade e apresentar padrões não lineares (detalhes em Apêndice efeito de escalar). Os graus de limitação de dispersão com k entre 0.80 e 0.55, onde não foi possível determinar a escala mínima adequada ou há incerteza, são os graus onde o modelo neutro espacialmente explícito opera no máximo global da estimativa média da taxa U (Apêndice Efeito de Escala, Figura 2). Em k entre 0.50 e 0.35 a extensão adequada foi de 1 km de lado; entre 0.30 e 0.20, 2 km de lado; e entre 0.15 e 0.05, 4 km de lado (Figura 2).




```{r figura 6 scale e k adequados, fig.height=5,fig.width=6}
p <- df_plot |>
  ggplot(aes(x=k_factor,y=SoE_0.95)) +
  # geom_hline(yintercept = 4,color="red") +
  geom_point() +
  # geom_rect(aes(xmin=4, xmax=13.5, ymin=0.99, ymax=2.1),alpha=0.01) +
  scale_y_continuous(trans = log2_trans(), 
                     limits = c(1, 16),
                     breaks = 2^(0:4)) +
  labs(x="k",
       y="lado da paisagem (km)",
       title="lado da paisagem que acumula a maior parte do efeito da escala") +
  theme_bw()
p
# ggsave("apendices/EfeitoEscala/figuras/fig6_SoE_resumo.png",
#        width = 8.5,
#        height = 6.7)
# save(p,file="./apendices/EfeitoEscala/Rdata/fig6_resumo_EscalaAdequada_k.Rdata")
```
  
<font size="1"> 
__Figura 6__ Lado da paisagem que acumula a maior parte do efeito da escala no grau de limitação de dispersão. Em cinza a área com incerteza: os lados de 1 e 2 km podem ser adequados.
</font> 

### Support Information
    

```{r diagnostico modelo mais plausivel GLMM efeito de escala}
df_AICctab <- AICctab(l_md,weights=T) |> as.data.frame()
md_SoE <- l_md[[row.names(df_AICctab[1,])]]
p_plot <- simulateResiduals(md_SoE,n=1000)
plot(p_plot)
```

```{r diagnostico parametros}
df_ranef <- ranef(md_SoE)$SiteCode 
df_ranef$SiteCode <- row.names(df_ranef)
row.names(df_ranef) <- NULL
# df_ranef <- df_ranef %>% 
#   gather(key = parameter_class,value = parameter_value, -SiteCode) %>% 
#   inner_join(y=distinct(select(df_sim,SiteCode, Ntotal, S_obs)),"SiteCode") 
l_p <- list()
l_p[[1]] <- df_ranef |> 
  pivot_longer(-SiteCode) |>
  ggplot(aes(sample=value)) + 
  stat_qq(alpha=0.3) + stat_qq_line(alpha=0.3,col="red") + theme_classic() +
  facet_wrap(~name) +
  labs(title="qqnorm: interceptos por sítios")
l_p[[2]] <- df_plot |> 
  ggplot(aes(x=logit_Umed,y=predict)) +
  geom_point() +
  geom_smooth(aes(group=SiteCode),se = F,method = "lm") +
  geom_abline(slope = 1,intercept = 0,color="red")
l_p[[3]] <- df_plot |> 
  pivot_longer(log_S_obs_z:log_Ntotal_z) |> 
  ggplot(aes(x=value,y=deviance)) +
  geom_point() +
  geom_smooth() +
  facet_wrap(~name,ncol=2)
grob <- grid.arrange(grobs=l_p,
                     layout_matrix = rbind(c(1,2),
                                           c(3,3)))
# ggsave("apendices/EfeitoEscala/figuras/figSI_diagnostico_md_SoE.png",grob,
#        width = 8.5,
#        height = 6.7)
```

<font size="1"> 
__Figura SI 1__ 
Resíduos quantilícos do LMM mais plausível: logit(Umed) ~ log(S) + log(N). Umed = média da bateria de simulações (# réplicas = 10), S = riqueza de espécies, N = número de indivíduos.
<fon> 

<!-- ##### Códigos para rodar as simulações -->

<!-- <p>Olhar source/SoE_MNEE.R para os códigos que estimam U para diferentes extensões espaciais.</p> -->

```{r codigos para estimar U para uma mesma extensao espacial e diferentes k,eval=FALSE}
# usado para estimar o U para uma determinada
setwd("dados/simulacao")
f_siteU <- function(df,replicas=4,csv.repo="../csv/U_nullLand_16km/"){
  l_dfU <- list()
  for(i in 1:nrow(df)){
    v_U <- replicate(n=replicas,f_simU(df = df[i,]))
    l_dfU[[i]] <- cbind(select(df[i,],-(txt.file:DA)),matrix(v_U,nrow = 1))
  }
  df_write <- rbind.fill(l_dfU)
  write_csv(df_write,file = paste0(csv.repo,df$SiteCode[1],".csv"))
}
registerDoMC(2)
df_sorteio_sitios$txt.file <- gsub(".txt","_null.txt",df_sorteio_sitios$txt.file)
d_ply(df_sorteio_sitios,"SiteCode",f_siteU,.parallel = TRUE)
```

```{r codigos para estimar U SoE, eval=FALSE}
setwd("dados/simulacao")
df_sorteio_sitios$txt.file <- gsub(".txt","_null.txt",df_sorteio_sitios$txt.file)
df_se <- df_sorteio_sitios # |> filter(k %in% unique(df_sim$k)[c(16,19)]) # para seleção de alguns cenários
registerDoMC(3)
a_ply(df_se[-1,],1,f_SoE_MNEE_null,.parallel = TRUE)
##
df_sitios_2lote <- data.frame(path.file = list.files("../csv/SoE",".csv",full.names = T)) |>
  mutate(ctime = as.Date(file.info(path.file)$ctime),
         SiteCode = str_extract(path.file,"(?<=E\\/).*?(?=\\_k)"),
         k = as.numeric(str_extract(path.file,"(?<=\\_k).*?(?=\\.csv)")),
         label = paste(SiteCode, k/100)) |>
  filter(ctime>"2023-01-02")
df_se2 <- df_sorteio_sitios |> 
  mutate(label = paste(SiteCode, round(k,2))) |>
  anti_join(select(df_sitios_2lote,SiteCode:label),by="label") |> 
  select(-label)
registerDoMC(2)
a_ply(df_se2,1,f_SoE_MNEE_null,.parallel = TRUE)
#
df <- df_se |> filter(SiteCode == "PRrico3",k==unique(df_se$k)[3])
```

<!-- Em alguns sítios não foi possível simular a extensão de 0.5 km para nenhum cenário de dispersão. Nesse extensão espacial, a parcela corresponde à 0.64 da área da parcela, ta certo isso? -->

<!-- o erro informado é: -->
<!-- A practical cause to "corrupted size vs. prev_size" is quite simple - memory chunk control structure fields in the adjacent following chunk are being overwritten due to out-of-bounds access by the code. if you allocate x bytes for pointer p but wind up writing beyond x in regards to the same pointer, you might get this error, indicating the current memory allocation (chunk) size is not the same as what's found in the next chunk control structure (due to it being overwritten). -->

```{r arrumando os dados do SoE para k05,eval=FALSE}
v_csv.path <- list.files(path = "dados/csv/SoE", pattern = "_null.csv",full.names = T)
v_k <- unique(df_sim$k)
f_csv <- function(path.csv){
  df <- read_csv(path.csv)
  df$k <- v_k[20]
  df <- cbind(df[,c(1:2,7)],df[,3:6])
  file.remove(path.csv)
  write_csv(df,file = gsub("null",paste0("k",v_k[20]*100),path.csv))
}
v_logical <- sapply(v_csv.path[-1],f_csv)
system("du -s dados/csv/SoE/")
```

```{r df sorteios sitios, eval=FALSE}
df_sorteio_sitios <- df |> 
  filter(S_obs %in% sample(size = 15,df$S_obs) | DA %in% sample(size = 15,df$DA)) |> 
  rbind(filter(df,S_obs %in% range(df$S_obs) | DA %in% range(df$DA))) |>  distinct()
write_csv(df_sorteio_sitios,file = "dados/csv/df_sorteio_sitios.csv")
```
