---
title: "Como modelar a diversidade local de árvores a partir da cobertura florestal na área ao redor e dinâmicas ecológicas idealizadas?"
author: "Mori, Danilo"
date: "19/11/2022"
output: 
  bookdown::pdf_document2:
    latex_engine: xelatex
    fig_caption: yes
  bookdown::html_document2:
    toc: true
    toc_depth: 5
    fig_caption: yes
editor_options: 
  chunk_output_type: console
bibliography: ["/home/danilopereiramori/Documents/artigo_principal/to_compile_dissertacao/resources/citations.bib"]
csl: "/home/danilopereiramori/Documents/artigo_principal/to_compile_dissertacao/resources//plos.csl"
---

<style>
body {
text-align: justify}
</style>

# Introdução
```{r MeM, child='./to_compile_dissertacao/01_MeM/MaterialeMetodo.Rmd'}
```

# Materiais e Método
```{r Resultados, child='./to_compile_dissertacao/02_Resultados/Resultados.Rmd'}
```

# Participação dos Coorientadores

A participação dos professores Renato Lima e Renato Coutinho tem sido fundamental desde o início do projeto. O professor Renato Lima é o responsável pela criação da base de dados de inventários florestais TreeCo, descrita na seção de Materiais e Métodos. Ele dedicou sua carreira à investigação dos remanescentes florestais da Floresta Atlântica e sua biodiversidade, especializando-se em espécies vegetais. Suas contribuições são fundamentais para compreendermos como a heterogeneidade das subáreas da Floresta Atlântica se relaciona com os resultados da congruência das simulações com o empírico.

Por sua vez, o professor Renato Coutinho foi responsável por implementar o modelo neutro espacialmente explícito. Ele me orientou na interpretação do modelo e de seus parâmetros, participando ativamente da elaboração da parametrização para comparação com os padrões empíricos. Além das contribuições específicas na dissertação, ambos os professores Renato Lima e Renato Coutinho têm dedicado seu tempo para me orientar ao longo da minha trajetória na pós-graduação.



# Referências