---
output: html_document
editor_options: 
  chunk_output_type: console
---
```{r trackdown rotine, include=FALSE}
# pacotes
library(trackdown)
# both overwrite: 
# overwrite the current google drive file with the current Rmd:
# upload_file(file="secoes_texto/introducao/introducao.Rmd",
#             gpath="mestrado/artigo_principal/secoes_texto/",
#             hide_code=TRUE)
update_file(file ="relatorio_final.Rmd",
            gpath = "mestrado/disciplinas/BIE5716/",
            hide_code = TRUE)
# overwrite the current Rmd with the current google drive 
download_file(file ="relatorio_final.Rmd",
              gpath = "mestrado/disciplinas/BIE5716/")
```

```{r setup,include=FALSE}
knitr::opts_chunk$set(echo = FALSE, tidy = FALSE, include = TRUE, warning = FALSE,cache = TRUE,message=FALSE,eval=FALSE)
# pacotes adicionais´
library(doMC)
library(readr)
library(gridExtra)
library(ggplot2)
library(tidyr)
library(readr)
library(stringr)
library(plyr)
library(dplyr)
# dados disponíveis
df_dados <- read_csv(file = "dados/df_dados_disponiveis.csv")
df_sim <- read_csv("dados/df_simulacao.csv")
```

## Materiais e Método

### Sítios selecionados e cenários de limitação de dispersão

- Selecionamos na base de dados TreeCo inventários florestais que amostraram em parcela única pelo menos 1ha de floresta, com alta confiabilidade taxonômica dos indivíduos arbóreos com DBH>=5.0cm e da coordenada central da parcela, totalizando 109 sítios (figura 1). As coordenadas dos sítios variaram entre -31° e -7° de latitude e entre -55° e -35° de longitude (figura 1a). A área amostrada mediana foi de 1 ha; o número de indivíduos amostrado mediano foi de 1540 indivíduos; a riqueza observada mediana foi de 107 espécies; e o ano de amostragem ou publicação mediano foi 2007 (figura 1b).
- Os cenários de limitação de dispersão __per capita__ foram modelados usando a distribuição de Laplace (exponencial espelhada) para selecionar a distância de dispersão com dois sorteios independentes ortogonais (Rosindell et al. 2008, Thompson et al. 2019). Os 20 cenários de limitação de dispersão foram controlados pela proporção de propágulos que permanece até a vizinhança imediata da planta progenitora, a distância até o vizinho imediato. Então quanto menor a densidade de indivíduos, maior a distância entre indivíduos; assim o parâmetro que controla o desvio-padrão da distribuição de Laplace aumenta com a densidade (figura 1c).



```{r fig 1 - sitios amostrados e cenário de limitação de dispersao}
df_plot <- df_dados |> 
  select(SiteCode, effort_ha, Ntotal, S_obs, year_bestProxy, forest_succession, lat:long_correct)
l_p <- list()
l_p[[1]] <- df_plot |> 
  ggplot(aes(y=lat,x=long)) +
  geom_point(alpha=0.5) +
  theme_light() +
  labs(subtitle = "a)")
v_labels <- c("effort_ha" = "plot area (ha)",
              "Ntotal" = "número de indivíduos amostrado",
              "S_obs" = "riqueza de espécies observada",
              "year_bestProxy" = "ano de amostragem ou publicação")
df_plot[grep("\\_",df_plot$year_bestProxy),"year_bestProxy"] <- "2012.5"
l_p[[2]] <- df_plot |>
  mutate(year_bestProxy = as.numeric(year_bestProxy)) |> 
  pivot_longer(effort_ha:year_bestProxy) |> 
  ggplot(aes(x=name,y=value)) +
  geom_jitter(alpha=0.4) +
  geom_boxplot() +
  labs(x="",y="",subtitle="b)") +
  facet_wrap(~name,ncol=1,scales="free", labeller = as_labeller(v_labels), strip.position = "bottom") +
  theme(axis.ticks.y = element_blank(),
        axis.text.y = element_blank(),
        strip.background = element_blank(),
        strip.placement = "outside") +
  coord_flip()
l_p[[3]] <- df_sim |> 
  mutate(DA = Ntotal / effort_ha) |> 
  ggplot(aes(x=k,y=d,color=DA,group=k)) +
  geom_jitter() +
  geom_boxplot() +
  labs(subtitle = "c)",
       y = "SD da dist. de Laplace usada na função de dispersão",
       x = "proporção de propágulos até a vizinhança imediata do progenitor") +
  theme_light()
grid.arrange(grobs=l_p,ncol=3)
```

__Figura 1__ Sítios selecionados e cenários de limitação de dispersão simulados. a) latitude e longitude das coordenadas centrais dos inventários florestais. b) boxplot de variáveis dos inventários: área da parcela, número de indivíduos amostrado, riqueza de espécies observado, e ano da amostragem ou da publicação. c) cenários de limitação de dispersão: desvio-padrão da distribuição de laplace (eixo y), e a proporção de propágulos que permanece até a distância imediata (até o vizinho imediato), quanto menor a densidade de indivíduos (DA) maior a distância entre vizinhos e por isso maior o desvio padrão para obter a mesma proporção de propágulos até a vizinhança imediata.



### determinação da extensão espacial da paisagem ao redor 

- Um desafio para implementar os 6 modelos para descrever a SAD em função da dispersão de indivíduos entre parcela e paisagem local é definir a extensão espacial da paisagem ao redor que pode fornecer propágulos para a parcela (Jackson & Fahrig 2015). Pois os modelos sem espaço e de espaço implícito requerem que o pool de propágulos da paisagem ao redor seja pré delimitados (Fahrig 2021/20222 Reply to Sauro 2021/2022 J Biogeo) e os modelo de espaço explícito requerem um tamanho minímo da paisagem ao redor, para que a construção da árvore genealógica da comunidade (glossário, Thompson et al. 2019/2020 Rcoalescent package paper) não seja restringida pela extensão espacial da paisagem, mas sim pela limitação de dispersão. A análise de escala de efeito (Jackson & Fahrig 2015) propõe que a extensão espacial adequada é aquela que maximiza a relação entre o padrão de biodiversidade local estudado e a variável de interesse, por exemplo, a proporção de cobertura vegetal na paisagem. Essa abordagem tem sido adotada em diversos estudos, apesar da forma mais simples que não considera a correlação entre locais próximos e na variação da variável preditora ter problemas (REF 2018?). Optamos por não utiliza-la pois ela pressupõe que existe equilíbrio da resposta ecológica à heterogeneidade contemporânea da paisagem. A extensão espacial da paisagem determina a extensão do gradiente de proporção de cobertura vegetal e a posição dos sítios nesse gradiente (figura 2).

- RELAÇÃO ENTRE CAPACIDADE DE DISPERSÃO E EXTENSÃO ESPACIAL DA PAISAGEM

trabalhos que investigaram os indivíduos arbóreos da Floresta Atlântica consideraram paisagens de cerca de 4 por 4 km2, extensão determinada  (Lima et al. 2020; Puttker et al. 2021). Aqui optamos por utilizar essa extensão também,  utilizaram tanto revisão bibliográfica sobre a capacidade de dispersão das espécies arbóreas (revisado por Lima et al. 2020 SI) ou pela análise de escala de efeito ()

- A função de dispersão se baseia em uma distribuição de probabilidades 
- A predição dos modelos espacialmente explícitos depende de uma extensão espacial mínima, que não seja muito pequena para restringir a construção da árvore genealógica na simulação coalescente (THOMPSON PACOTE R 2021). 
- Os modelos espacialmente implícitos e sem espaço dependem de uma extensão espacial ótima, uma vez que a paisagem defini o pool de 


englobando a maior parte das áreas que fornecem propágulos para a parcela.



Pressuposto a existência de uma resposta não linear da diversidade local e proporção de cobertura vegetal na paisagem (Jackson & Fahrig 2015), determinamos a extensão espacial da paisagem que maximiza o peso de evidência da relação entre a riqueza na parcela e um polinômio de segundo grau da proporção de cobertura vegetal; obtemos paisagens de 4x4 km2 (SI). 

Aproximamos a área da paisagem e a parcela por quadrados concêntricos, modificamos a resolução dos mapas para que a densidade de pixels seja igual à densidade de indivíduos na parcela e determinamos que pixels com cobertura vegetal a 70% são habitat e os demais matriz. Nos mapas de equilíbrio em paisagem idealizada íntegra só existe habitat. Os modelos neutros espacialmente explícitos usam uma simulação coalescente para reconstruir a árvore genealógica dos indivíduos na parcela e com isso é possível estimar a taxa de colonização de novas espécies na paisagem, taxa U, necessária para obter a riqueza de espécies na parcela e simular a distribuição de abundância dos indivíduos (SAD). Simulamos 20 cenários de limitação à dispersão, pressupomos que todos os indivíduos na paisagem se dispersam segundo uma i.i.d. distribuição de Laplace em dois eixos ortogonais (função de dispersão). Os modelos neutros que pressupõe apenas a quantidade de habitat remanescente (espacialmente implícitos) usam a fórmula de amostragem de Etienne (2005) para simular a SAD. Convertemos os 3 parâmetros dos modelos neutros espacialmente explícitos (configuração espacial do habitat, taxa U e desvio padrão da função de dispersão) para os 2 parâmetros dos respectivos modelos espacialmente implícitos (theta, relacionado com a diversidade na paisagem; e m, a probabilidade média de uma substituição na parcela ser por um propágulo de fora da parcela). Para cada sítio, cenário de limitação de dispersão e modelo neutro, simulamos 100 SADs. Comparamos as SADs preditas com a respectiva SAD observada usando uma versão do teste de Kolmogorov-Smirnov; consideramos que a SAD predita era congruente se o valor p do teste era superior à 0.05. Por modelo neutro, investigamos a probabilidade de congruência da SAD predita com a observada comparando GLMMs binomiais que incluíram a interação entre polinômios de segundo grau da proporção de cobertura vegetal e do desvio padrão da função de dispersão e também a ausência destas variáveis.