---
title: "Resultados Completos"
author: "Mori, Danilo"
date: "19/11/2022"
output: 
  html_document:
    toc: true
    toc_depth: 5
editor_options: 
  chunk_output_type: console
---

<style>
body {
text-align: justify}
</style>

```{r setup,include=FALSE}
knitr::opts_chunk$set(echo = FALSE,eval = TRUE,message = FALSE,warning = FALSE,cache=TRUE)
# pacotes
library(dagitty)
library(ggdag)
library(gratia)
library(sads)
library(doMC)
library(metR)
library(gridExtra)
library(ggplot2)
library(readr)
library(purrr)
library(stringr)
library(tidyr)
library(MuMIn)
library(AICcmodavg)
library(insight)
library(bbmle)
library(DHARMa)
library(mgcv)
library(lme4)
library(gamm4)
library(plyr)
library(dplyr)
source("source/nameModel.R")
source("source/GAMMtools.R")
f_z <- function(x) (x-mean(x))/sd(x)
# Rdata e data frames
load("dados/Rdata/l_md.contrastes.Rdata")
load("dados/Rdata/l_md_congContrastes.Rdata")
load("dados/Rdata/l_md.logOR.Rdata")
load("dados/Rdata/md_frag_area.Rdata")
## df_dados_disponiveis
df_dados_disponiveis <- read_csv(file = "dados/df_dados_disponiveis.csv")
## df_p
df_p <- read_csv("dados/df_p.csv")
## df_resultados 
df_resultados <- read_csv("dados/csv/resultados_MN/df_resultados.csv")
## df_sim
df_sim <- read_csv("dados/df_simulacao.csv")
## df_ad: dados completos, com todos os logOR e as proporções observadas para os 3 e as preditoras
df_ad <- df_resultados |>
  arrange(p) |> 
  inner_join(distinct(select(df_sim,SiteCode,Ntotal:S_obs)),"SiteCode") |> 
  mutate(diffS = (Smed - S_obs)/S_obs)
## df_contrastes: contrastes por sítio e grau de limitação de dispersão
df_contrastes <- read_csv(file="dados/csv/taxaU/df_contrastes.csv") |> 
  inner_join(df_sim |> select(SiteCode,Ntotal:S_obs) |> distinct(),
             by="SiteCode") |> 
  rename(N=Ntotal,S=S_obs) |> 
  mutate(across(N:S,log,.names="log.{.col}"),
         across(c(p,k,log.N:log.S),f_z,.names = "{.col}_z"),
         SiteCode = factor(SiteCode)) |> 
  select(-c(N:log.S))
# df_intePred_contrastes.csv
df_intPred <- read_csv("dados/csv/df_intePred_contrastes.csv")
## df_md: dados necessários para os modelos
df_md <- df_ad |> 
  inner_join(df_contrastes |> 
               select(SiteCode:efeito_conf) |> 
               mutate(across(.cols=c(p,k,contains("efeito")),f_z,.names="{.col}_z")) |> 
               select(-c(p,efeito_area:efeito_conf)) |> 
               pivot_longer(starts_with("efeito_"),names_to="logOR_pair",values_to="contraste_z") |> 
               mutate(logOR_pair = case_when(logOR_pair == "efeito_area_z" ~ "non_frag.ideal",
                                             logOR_pair == "efeito_frag_z" ~ "cont.non_frag",
                                             TRUE ~ "cont.ideal")),
             by=c("SiteCode","k","logOR_pair")) |> 
  mutate(SiteCode = factor(SiteCode),
         land_hyp = factor(land_type))
## df_newdata
df_newpred <- read_csv(file="dados/csv/df_newpred.csv") |> 
  select(-starts_with("log_"))
## df_congContrastetsREP.cvs
df_congContrastes <- read_csv("dados/csv/resultados_MN/df_congContrastes.csv") |> 
  inner_join(df_md |> 
               select(SiteCode,p,k,logOR_pair,contraste_z),
             by=c("SiteCode","k","pair" = "logOR_pair")) |> 
  arrange(p) |> 
  relocate(p,.after=k) |> 
  mutate(SiteCode = factor(SiteCode))
```

```{r trackdown chunk, include=FALSE}
# pacotes
library(trackdown)
# both overwrite: 
# overwrite the current google drive file with the current Rmd:
# upload_file(file="secoes_texto/Resultados/Resultados.Rmd",
#             gpath="mestrado/artigo_principal/secoes_texto/",
#             hide_code=TRUE)
update_file(file ="secoes_texto/Resultados/Resultados.Rmd",
            gpath = "mestrado/artigo_principal/secoes_texto/",
            hide_code = TRUE)
# overwrite the current Rmd with the current google drive 
download_file(file = "secoes_texto/Resultados/Resultados.Rmd",
              gpath = "mestrado/artigo_principal/secoes_texto/")
```


# Inventários Florestais Selecionados

As coordenadas dos sítios variaram entre -31° e -7° de latit”ude e entre -55° e -35° de longitude (figura 1a). A área amostrada mediana foi de 1 ha; o número de indivíduos amostrados mediano foi de 1540 indivíduos; a riqueza observada mediana foi de 107 espécies; e o ano de amostragem ou publicação variou entre 1986 e 2016 (figura 1b). A maioria dos trabalhos foi realizada  em áreas de florestas classificadas como primárias no TreeCo (Figura 1c). Portanto, todos os sítios dentro dos critérios de seleção possuem paisagens contemporâneas na base de mapas de cobertura vegetal do mapbiomas 6. Uma paisagem foi descartada, pois não foi possível delimitar uma área amostral quadrada por conta da particular configuração espacial do habitat remanescente. 


# Efeito de Escalar[a]

Dentre os 36 sítios usados para avaliar o efeito de escalar, o observado na maior extensão (lado 16 km) é qualitativamente similar ao observado em paisagens infinitas (Apêndice Efeito de Escala, figura 2). Em paisagens infinitas sem perda de habitat a taxa U necessária para manter uma determinada riqueza na parcela apresenta um máximo global quando o grau de limitação de dispersão é pouco brando (@May2012). Em graus de limitação à dispersão severa a taxa U estimada é baixa, pois a perda de espécies é pequena: a maior parte das substituições ocorre entre coespecíficos. Com o relaxamento da limitação de dispersão a perda de espécies aumenta com a redução da substituição de coespecíficos, aumentando a perda de espécies por deriva ecológica. O aumento da erosão de espécies com o aumento da capacidade de dispersão não se mantém sempre, com o aumento da contribuição de subpopulações da paisagem mais distante da parcela, reduzindo a estimativa da taxa U.

Pressuposto que a extensão espacial mínima adequada é aquela que acumula pelo menos 95% de toda diminuição na taxa U observada ao aumentar a extensão espacial de 0.5 km de lado até 16 km de lado. A extensão espacial mínima adequada tende a aumentar com a redução da limitação de à dispersão (figura 2, detalhes em Apêndice Efeito de Escalar). Quando a proporção de propágulos que permanece até a vizinhança imediata do progenitor (k) varia entre 0.99 e 0.90 a extensão espacial da paisagem adequada é de 1 km de lado. Em k entre 0.80 e 0.55 não é possível determinar uma tendência de redução da média da estimativa de U; a variação entre escalas para um mesmo sítio em geral é baixa (Apêndice efeito de Escala, figura 4) e a variação entre sítios é grande. Nesses graus de limitação de dispersão, o aumento do número de espécies per capita pode aumentar a divergência da média geral de estabilidade e apresentar padrões não lineares (detalhes em Apêndice efeito de escalar). Os graus de limitação de dispersão com k entre 0.80 e 0.55, onde não foi possível determinar a escala mínima adequada ou há incerteza, são os graus onde o modelo neutro espacialmente explícito opera no máximo global da estimativa média da taxa U e paisagem sem perda de habitat (Apêndice Efeito de Escala, Figura 2). Em k entre 0.50 e 0.35 a extensão adequada foi de 1 km de lado; entre 0.30 e 0.20, 2 km de lado; e entre 0.15 e 0.05, 4 km de lado (Figura 2). 

# Contrastes entre paisagens hipotéticas

## taxa U

### Gráficos exploratórios


### GAMM: contrastes ~  f(p,k) 

```{r figura 4 intervalo de predição para os contrastes segundo estimado pelo GAMM,fig.height=8,fig.width=12}
df_plot <- df_intPred |> 
  mutate(p = p_z*sd(df_ad$p) + mean(df_ad$p),
         k = k_z*sd(df_ad$k) + mean(df_ad$k),
         name=factor(name,levels=paste0("efeito_",c("area","frag","conf")))) |> 
  select(-contains("_z"),-predito) |> 
  pivot_longer(starts_with("Q_0."),values_to = "pred",names_to = "label")
df_plot$label <- factor(df_plot$label,levels = unique(df_plot$label)[c(3,2,4,1,5)])
# gráficos
v_range <- range(df_plot$pred)
v_breaks1 <- c(-0.2,0,0.2,0.5,1)
f_plot <- function(df){
  f_ggplot <- function(df,facets=2){
  ggplot(df,aes(x=p,y=k,z=pred,fill=pred)) +
    geom_raster() +
    geom_contour(aes(z=pred),
                 size=0.5,color="darkblue",
                 breaks=v_breaks1) +
    geom_text_contour(aes(z=pred),
                      breaks=v_breaks1,
                      label.placer = label_placer_flattest()) +
    scale_fill_gradient2(low="green",
                         mid="red",
                         high="black",
                         midpoint = 0.5,
                         limits=v_range,
                         # round(seq(v_range[1],v_range[2],length.out = 5)[1:4],2)
                         breaks=v_breaks1) +
    scale_y_reverse() +
    theme_classic() +
    guides(fill = guide_colourbar(title = gsub("efeito_","",df$name[1]))) +
    coord_cartesian(expand = FALSE) +
    labs(fill=df$name[1]) +
    facet_wrap(~label,ncol = facets,scales="free")
  }
  l_p <- list()
  l_p[[1]] <- df |> 
    filter(label == "Q_0.5") |>
    f_ggplot() + labs(x="")
  l_p[[2]] <- df |> 
    filter(label != "Q_0.5") |>
    f_ggplot()
  ggpubr::ggarrange(plotlist = l_p,nrow=2, common.legend = TRUE, legend="top")
}
l_plot <- dlply(df_plot,"name",f_plot)
p <- grid.arrange(grobs=l_plot,ncol=3)
ggsave("apendices/analise_dados/figuras/FigFinal_contrastes.png",p,
       width = 13,
       height = 9)
```

__Figura 4__ Intervalo de Predição estimado pelos GAMM. 

## Frag. per se ~ Área per se

```{r figura 5 gamm para descreve contraste de frag per se em funcao do contraste de area per se}
# dados
df <- df_md |> 
  filter(logOR_pair == "cont.non_frag") |> 
  rename(frag_z=contraste_z) |> 
  mutate(area_z = df_md |> 
           filter(logOR_pair == "non_frag.ideal") |> 
           pull(contraste_z),
         SiteCode = factor(SiteCode))
df_newpred <- data.frame(area_z = seq(min(df$area_z),max(df$area_z),length.out=200)) |> 
  mutate(SiteCode = "SPigua1")
df_pred_newdata <- f_PredInt.GAMM(data=df_newpred,
                                  gamm=md_frag_area,
                                  v_exclude=c("s(area_z,SiteCode)","s(SiteCode)"))
df$predito <- predict(md_frag_area)
# gráfico
v_devexp <- summary(md_frag_area)$dev.exp
df |> 
  ggplot(aes(x=area_z,y=frag_z)) +
  geom_point(alpha=0.2) +
  geom_line(aes(y=predito,group=SiteCode),alpha=0.2) +
  # geom_line(data=df_pred_newdata,aes(x=area_z,y=predito),color="darkgreen") +
  geom_line(data=df_pred_newdata,aes(x=area_z,y=Q_0.5),color="darkred") +
  geom_line(data = df_pred_newdata |> 
              select(-Q_0.5) |> 
              pivot_longer(starts_with("Q_0.")),
            aes(x=area_z,y=value,group=name),color="darkblue") +
  # scale_y_continuous(limits=range(df$frag_z)) +
  annotate("rect",xmin = -1,xmax=1,ymin=14,ymax=16) +
  annotate("text",x = 0,y = 15,
           label=paste0("dev. exp. = ",round(v_devexp*100,digits = 1),"%*"),color="white") +
  labs(x="z(contraste área per se)",y="z(contraste frag. per se)",
       title="observado e predito pelo modelo completo e sem a variação entre sítios",
       subtitle = "horizontal lines = quantile(x, probs=c(0.95,0.99))",
       caption = "*full model") +
  geom_vline(xintercept = quantile(df$area_z,probs = c(0.95,0.99)),linetype="dashed",alpha=0.3) +
  theme_bw() +
  theme(plot.caption = element_text(hjust=0))
```

__Figura 5__ Intervalo de Predição estimado pelos GAMM. 

## congruência da SAD predita 

```{r figura 6 final GAMM CongContrastes}
l_p <- l_md_congContrastes |> f_l_mdGAMM_FiguraFinal_1dGAMM()
grid.arrange(grobs=l_p,ncol=3)
```

__Figura 6__ Congruência da SAD predita entre contrastes: observada e estimada quando se pressupõe ausência de variabilidade entre sítios. 

# SAD observada e SAD predita entre paisagens hipotéticas

## Log Odds Ratio

```{r figura 7 GE logOR contemp em relacao ao sem frag}
geom_final <- \(){
  list(
    geom_point(alpha=0.4),
    geom_quantile(method="rqss",quantiles = c(0.05,0.5,0.95),
                  lambda=0.1,color="darkgreen",linewidth=1.5,alpha=0.5),
    geom_smooth(method="gam"),
    geom_hline(yintercept = 0,color="darkred")
  )
}
l_p <- list()
l_p[[1]] <- df_md |> 
  ggplot(aes(x=contraste_z,y=logOR_value)) +
  geom_final() +
  facet_wrap(~logOR_pair,ncol=3)
l_p[[2]] <- df_md |> 
  pivot_longer(p:k) |> 
  ggplot(aes(x=value,y=logOR_value)) +
  geom_final() +
  facet_grid(name~logOR_pair)
grid.arrange(grobs=l_p,ncol=1)
```

__Figura 7__ Gráficos exploratórios do log odds ratio em função das possíveis preditoras.
  
    
__Tabela 1__ Seleção de GAMM 

```{r tabela de selecao dos GAMM criacao,eval=T,include=FALSE}
f_correcaoNomes <- \(l_md){
  names(l_md) <- str_remove(names(l_md),",ssbs.type") # corrigir na próxima versão de f_nameModel 
  return(l_md)
}
l_md.logOR <- llply(l_md.logOR,f_correcaoNomes)
# não entendo qual o problema...
# Error in get(mnames) : objeto 'l_md' não encontrado
# gambiarra:
l_md <- l_md.logOR[[1]] # gambiarra
df_tabelaSelecao <- ldply(l_md.logOR,\(x) f_TabSelGAMM(l_md=x),.id="pair")
write_csv(df_tabelaSelecao,file="dados/csv/df_tabSel_GAMM_congSADobs.csv")
# ldply(l_md.logOR,f_teste,.id="pair")
# alternativa que funciona normal
# l_df <- list()
# for(i in 1:length(l_md.logOR)){
#   l_df[[i]] <- f_TabSelGAMM(l_md.logOR[[i]])
#   l_df[[i]] <- cbind(pair=names(l_md.logOR)[i],l_df[[i]])
# }
# rbind.fill(l_df)
```
```{r display tabela selecao GAMM cong SADobs}
df_tabelaSelecao <- read_csv("dados/csv/df_tabSel_GAMM_congSADobs.csv") |> as.data.frame()
df_tabelaSelecao
```

```{r figura 8 log odds ratio contrastes intervalo de predicao e observado}
f_SML.gamm <- \(df){md <- l_md.logOR[[df$pair[1]]][[df$modelo[[1]]]]}
l_p <- dlply(df_tabelaSelecao,"pair",f_SML.gamm) |> 
  f_l_mdGAMM_FiguraFinal_1dGAMM()
grid.arrange(grobs=l_p,ncol=3)
```

__Figura 8__ Log Odds Ratio ~ contrastes: intervalo de predição e observado