---
title: "Resultados Completos"
author: "Mori, Danilo"
date: "19/11/2022"
output: 
  bookdown::html_document2:
    toc: true
    toc_depth: 5
    fig_caption: yes
  pdf_document:
    fig_caption: yes
editor_options: 
  chunk_output_type: console
---

<style>
body {
text-align: justify}
</style>

```{r setup,include=FALSE}
knitr::opts_chunk$set(echo = FALSE,eval = TRUE,message = FALSE,warning = FALSE,cache=TRUE,
                      fig.align='center',tab.align='center')
# pacotes
library(ggpubr)
library(gt)
library(dagitty)
library(ggdag)
library(gratia)
library(sads)
library(doMC)
library(metR)
library(gridExtra)
library(ggplot2)
theme_set(theme_bw())
library(readr)
library(purrr)
library(stringr)
library(tidyr)
library(MuMIn)
library(AICcmodavg)
library(insight)
library(bbmle)
library(DHARMa)
library(mgcv)
library(lme4)
library(gamm4)
library(plyr)
library(dplyr)
source("source/general_tools.R")
source("source/GAMMtools.R")
f_z <- function(x) (x-mean(x))/sd(x)
## df_dados_disponiveis
df_dados_disponiveis <- read_csv(file = "dados/df_dados_disponiveis.csv")
## df_p
df_p <- read_csv("dados/df_p.csv")
## df_resultados 
df_resultados <- read_csv("dados/csv/resultados_MN/df_resultados.csv")
## df_sim
df_sim <- read_csv("dados/df_simulacao.csv")
## df_ad: dados completos, com todos os logOR e as proporções observadas para os 3 e as preditoras
df_ad <- df_resultados |>
  arrange(p) |> 
  inner_join(distinct(select(df_sim,SiteCode,Ntotal:S_obs)),"SiteCode") |> 
  mutate(diffS = (Smed - S_obs)/S_obs)
## df_contrastes: contrastes por sítio e grau de limitação de dispersão
df_contrastes <- read_csv(file="dados/csv/taxaU/df_contrastes.csv") |> 
  inner_join(df_sim |> select(SiteCode,Ntotal:S_obs) |> distinct(),
             by="SiteCode") |> 
  rename(N=Ntotal,S=S_obs) |> 
  mutate(across(N:S,log,.names="log.{.col}"),
         across(c(p,k,log.N:log.S),f_z,.names = "{.col}_z"),
         SiteCode = factor(SiteCode)) |> 
  select(-c(N:log.S))
# df_intePred_contrastes.csv
df_intPred <- read_csv("dados/csv/df_intePred_contrastes.csv")
## df_md: dados necessários para os modelos
df_md <- read_csv("dados/csv/df_md.csv")
## df_newdata
df_newpred <- read_csv(file="dados/csv/df_newpred.csv") |> 
  select(-starts_with("log_"))
## df_congContrastetsREP.cvs
df_congContrastes <- read_csv("dados/csv/resultados_MN/df_congContrastes.csv") |> 
  mutate(SiteCode = factor(SiteCode),
         contrasteSAD_z = ifelse(nCong==500,499.9,nCong),
         contrasteSAD_z = log((contrasteSAD_z/500)/(1-(contrasteSAD_z/500))),
         contrasteSAD_z = f_z(contrasteSAD_z)) |> 
  inner_join(df_contrastes |> 
               pivot_longer(cols=starts_with("efeito"),
                            names_to="pair",
                            values_to="contraste_z") |> 
               mutate(pair = case_when(pair == "efeito_frag"~"cont.non_frag",
                                       pair == "efeito_area"~"non_frag.ideal",
                                       pair == "efeito_conf"~"cont.ideal")) ) |> 
  relocate(contraste_z,.before = contrasteSAD_z)
```

```{r trackdown chunk, include=FALSE}
# pacotes
library(trackdown)
# both overwrite: 
# overwrite the current google drive file with the current Rmd:
# upload_file(file="secoes_texto/Resultados/Resultados.Rmd",
#             gpath="mestrado/artigo_principal/secoes_texto/",
#             hide_code=TRUE)
update_file(file ="secoes_texto/Resultados/Resultados.Rmd",
            gpath = "mestrado/artigo_principal/secoes_texto/",
            hide_code = TRUE)
# overwrite the current Rmd with the current google drive 
download_file(file = "secoes_texto/Resultados/Resultados.Rmd",
              gpath = "mestrado/artigo_principal/secoes_texto/")
```

# Inventários Florestais Selecionados

As coordenadas dos sítios variaram entre -31° e -7° de latit”ude e entre -55° e -35° de longitude (figura A2 1a). A maioria dos trabalhos foi realizada  em áreas de florestas classificadas como primárias no TreeCo (Figura A2 1c). A área amostrada mediana foi de 1 ha; o número de indivíduos amostrados mediano foi de 1540 indivíduos; a riqueza observada mediana foi de 107 espécies; e o ano de amostragem ou publicação variou entre 1986 e 2016 (Figura A2 1b). Portanto, todos os sítios dentro dos critérios de seleção possuem paisagens contemporâneas na base de mapas de cobertura vegetal do mapbiomas 6. Uma paisagem foi descartada, pois não foi possível delimitar uma área amostral quadrada por conta da particular configuração espacial do habitat remanescente. 

# Efeito de Escalar

Dentre os 36 sítios usados para avaliar o efeito de escalar (Figura A1 1), o observado na maior extensão (lado 16 km) é qualitativamente similar ao padrão médio esperado em paisagens infinitas (figura A1 2). Em paisagens infinitas sem perda de habitat a taxa U necessária para manter uma determinada riqueza na parcela apresenta um máximo global quando o grau de limitação de dispersão é pouco brando (@May2012). Em graus de limitação à dispersão severa a taxa U estimada é baixa, pois a perda de espécies é pequena: a maior parte das substituições ocorre entre coespecíficos. Com o relaxamento da limitação de dispersão a perda de espécies aumenta com a redução da substituição de coespecíficos, aumentando a perda de espécies por deriva ecológica. Com o aumento da capacidade de dispersão, há o aumento da contribuição de subpopulações da paisagem mais distante da parcela, reduzindo a estimativa da taxa U.

Na escala do sítio de amostragem o padrão da taxa U estimada difere do padrão médio por apresentar um padrão de patamares (Figura A1 2a e 2b). Nos graus de limitação de dispersão mais severos a taxa U permanece em um valor médio (Figura A1 2b). O máximo global é atingido de forma brusca com a mudança na limitação de dispersão e pode seguir nesse valor máximo por todos os graus de limitação de dispersão simulados nos sítios com os maiores números de indivíduos na parcela (figura A1 2b). O maior relaxamaneto da limitação de dispersão reduz os valores médios da taxa U (figura A1 2). O tamanho dos patamares e a forma com que a redução na taxa U ocorre parece depender de uma relação não trivial entre número de indivíduos e de espécies (figura A1 2b). 

Pressupomos que a extensão espacial da paisagem adequada é aquela que acumula pelo menos 95% de toda diminuição na taxa U observada ao aumentar a extensão espacial de 0.5 km de lado até 16 km de lado (figura A1 5). A extensão espacial adequada tende a aumentar com a redução da limitação de à dispersão (figura A1 5). Quando a proporção de propágulos que permanece até a vizinhança imediata do progenitor (k) varia entre 0.99 e 0.90 a extensão espacial da paisagem adequada é de 1 km de lado (Figura A1 5). Em k entre 0.80 e 0.55 não é possível determinar uma tendência de redução da média da estimativa de U; a variação entre escalas para um mesmo sítio é baixa (figura A1 4). Nesses graus de limitação de dispersão, o aumento do número de espécies per capita pode aumentar a divergência da média geral de estabilidade e apresentar padrões não lineares (Figuras A1 2 e 3). Os graus de limitação de dispersão com k entre 0.80 e 0.55, onde não foi possível determinar a escala mínima adequada ou há incerteza, são os graus onde o modelo neutro espacialmente explícito opera no máximo global da estimativa média da taxa U (Figura A1 2). Em k entre 0.50 e 0.35 a extensão adequada foi de 1 km de lado; entre 0.30 e 0.20, 2 km de lado; e entre 0.15 e 0.05, 4 km de lado (Figura A1 5 e 6). 

# Contrastes entre paisagens hipotéticas

Comparamos as simulações nas 3 paisagens hipotéticas par a par. Avaliamos 2 tipos de contrastes: entre a taxa U estimada; e a congruência nas SADs preditas. Os contraste entre a paisagem contemporânea e a idealizada podem ser compreendidos como o efeito completo da conectividade contemporânea entre parcela e paisagem ao redor na manutenção do padrão avaliado. Os contrastes entre a paisagem contemporânea e sem fragmentação per se podem ser interpretados como o efeito da fragmentação per se, o componente da conectividade contemporânea que depende apenas da configuração espacial do habitat remanescente. Os contrastes entre a paisagem sem fragmentação per se e a idealizada podem ser interpretados como o efeito da perda de área, o componente da conectividade contemporânea que depende apenas da quantia de habitat perdido. Uma vez que a extensão da paisagem ao redor de 4x4km2 é suficiente para simular todos os graus de limitação de dispersão (Apêndice 1 Efeito de Escala), os contrastes entre paisagens contemporâneas e idealizadas são condicionais apenas à escala espacial determinada pelo grau de limitação de dispersão e a configuração espacial do habitat remanescente. A estimativa da taxa U e a SAD predita nas paisagens sem fragmentação per se são condicionais também à extensão espacial de 4x4km2, pois ela é usada como referência para determinar a quantidade de habitat que será aglomerado ao redor da parcela (Figura A1 1). Um conjunto de simulações que não fizemos foi o de usar a menor extensão espacial adequada para cada respectivo grau de limitação de dispersão, assim teríamos simulações também nas extensão de 1x1 km2 e 2x2km2 para alguns graus de limitação de dispersão (Figura A1 6).

```{r glossário 3 tabelas CRIACAO,eval=FALSE,include=FALSE}
l_df <- list()
l_df[[1]] <- data.frame(nome = c("paisagem contemporânea","paisagem sem fragmentação","paisagem idealizada"),
                        `descrição` = c("paisagem com a configuração espacial espacial do habitat remanescente do mesmo ano que a amostragem da SAD empírica",
                                        "paisagem com o habitat remanescente na paisagem contemporânea todo aglomerado ao redor do sítio de amostragem",
                                        "paisagem sem perda de habitat"))
l_df[[2]] <- data.frame(`resultado` = c("taxa U","SAD","diff(S)"),
                        `nome` = c("Probabilidade per nascimento do colonizador do habitat disponível ser uma nova espécie na paisagem",
                                   "Distribuição de Abundância de Espécies na área amostrada",
                                   "Erro na riqueza estimada"),
                        `comparações` = c("(Ui - Uii)  / U_{paisageem idealizada} por par do contraste. U = taxa U média. A diferença na taxa média dividido pela taxa média na paisagem idealizada sem perda de habitat",
                                          "teste do tipo Kolmogorov-Smirnov: 
                                          dois vetores são comparados pela maior diferença entre suas curvas acumuladas; 
                                          se o p-valor for maior do 5% então atribuímos boa congruência entre as duas SADs testadas",
                                          "(S - Sobs) / Sobs, S = riqueza simulada, Sobs = riqueza observada"),
                        `análises` = c("modelos gaussianos: média da diferença entre o par do contraste",
                                       "modelos binomiais: probabilidade de boa congruência entre SADs",
                                       "modelos gaussianos: média do erro na estimativa da riqueza"),
                        obs = c("estimado para obter a riqueza observado",
                                "aplicado entre SADs preditas e empírica",
                                "aplicado entre SADs preditas e empírica"))
l_df[[3]] <- data.frame(contraste = c("área per se","fragmentação per se","contemporaneidade"),
                 par = c("i) habitat aglomerado e ii) sem perda de habitat",
                         "i) configuração contemporanea do habitat e ii) habitat aglomerado",
                         "i) configuração contemporanea do habitat e ii) sem perda de habitat"),
                 `interpretação` = c("efeito de perda de habitat:
                                 componente da conectividade contemporânea 
                                 que depende apenas da quantidade do habitat remanescente",
                                 "efeito de fragmentação per se:
                                 componente da conectividade contemporânea 
                                 que depende apenas da configuração espacial do habitat remanescente",
                                 "efeito da conectividade contemporânea:
                                 diferença entre a conectividade na configuração espacial contemporânea ao evento de amostragem da SAD e 
                                 na paisagem sem perda de habitat")
                 )
l_df[[4]] <- data.frame(nome = c("k","p","areaU","fragU","contempU","land hyp","Site"),
  `descrição` = c("grau de limitação de dispersão per capita",
                  "proporção de cobertura vegetal na extensão de 4x4 km2",
                  "contraste de área per se na taxa U",
                  "contraste de frag. per se na taxa U",
                  "contraste de contemp. na taxa U",
                  "classe da paisagem simulada"))
v_footnote <- c(
  NA,
  NA,
  "Conectividade = movimentação de indivíduos entre área amostrada e paisagem ao redor",
  "variável que controla a influência da paisagem ao redor na dinâmica local,
  possui efeito fixo e aleatório (i.e. por sítio de amostragem); as outras possuem apenas efeito fixo")
names(l_df) <- c("paisagens",
                 "resultados",
                 "contrastes",
                 "preditoras")
v_title <- c("tipos de paisagens",
             "tipos de resultados",
             "tipos de contrastes entre simulações",
             "tipos de preditoras no modelo estatístico")
l_df %>% f_gt(.,v_title,v_footnote)
# l_p <- l_df %>% 
#   f_gt(.,v_title,v_footnote) %>% 
#   f_gt_to_ggplot()
# save(l_p,file="./dados/Rdata/l_glossario.Rdata")
# gridExtra::grid.arrange(grobs=l_df,layout_matrix=rbind(c(1,1),
#                                                        c(2,2),
#                                                        c(3,3)),
#                         top="Glossário")
```

```{r glossario display,cache=FALSE}
load("./dados/Rdata/l_glossario.Rdata")
unname(l_p)
rm(l_p)
```

## taxa U
A distribuição de contrastes apresenta elevada assimetria, com a maioria dos valores próximos do observado em paisagens com pouca perda de habitat e poucos casos distante desta faixa de valores (Figura A2 4). Quando há pouca perda de habitat a estimativa da taxa U não difere entre paisagens hipotéticas (Figuras A2, 2 e 3). Com a redução da cobertura vegetal a estimativa da taxa U pode ser distinta entre paisagens hipotéticas. Em graus de limitação de dispersão mais relaxados pode existir o aumento da taxa U estimada nas paisagem contemporâneas ou sem fragmentação (Figura 1). Em geral a taxa U estimada nas paisagens contemporâneas é a maior das três paisagens hipotéticas (Figura A2 3). Em alguns casos a paisagem sem fragmentação per se pode apresentar estimativas superiores (Figura A2 3). Nos graus onde há pouca variação no efeito de escalar (k entre 0.80 e 0.55) também há pouca variação entre paisagens hipotéticas (Figura A2 2 e 3). As maiores diferenças entre paisagens hipotéticas ocorre em graus de limitação de dispersão mais brandos (Figura A2 2 e 3). Em paisagens com baixa proporção de cobertura florestal as estimativas em graus severos de limitação de dispersão também podem ser distintas entre paisagens hipotéticas (Figura A2 2 e 3). Alguns sítios apresentaram contraste de fragmentação per se com valores negativos maiores do que o observado nos sítios em paisagens com pouca perda de habitat (Figura A2 4). O contraste de área per se apresentou os menores valores em magnitude (Figura A2 4). 

Os GAMMs podem fazer boa predição dos contrastes observados (Apêndice 2, avaliação GAMM 1). O intervalo de predição dos GAMMs informa que o contraste entre paisagens hipotéticas aumenta com a perda de cobertura florestal e redução da limitação de dispersão (Figura \@ref{contrastes_pk}). Os intervalos de predição do contraste de contemporaneidade podem apresentar aumento do contraste em graus de limitação de dispersão severos em paisagens com pouca cobertura vegetal (Figura \@ref{contrastes_pk}).

```{r ip contrastes ~ p k,fig.height=8,fig.width=12,fig.cap="\\label{contrastes_pk}ip contrastes ~ p k"}
df_plot <- df_intPred |> 
  mutate(p = p_z*sd(df_ad$p) + mean(df_ad$p),
         k = k_z*sd(df_ad$k) + mean(df_ad$k),
         name=factor(name,levels=paste0("efeito_",c("area","frag","conf")))) |> 
  select(-contains("_z"),-predito) |> 
  pivot_longer(starts_with("Q_0."),values_to = "pred",names_to = "label")
df_plot$label <- factor(df_plot$label,levels = unique(df_plot$label)[c(3,2,4,1,5)])
# gráficos
v_range <- range(df_plot$pred)
v_breaks1 <- c(-0.2,0,0.2,0.5,1)
f_plot <- function(df){
  f_ggplot <- function(df,facets=2){
  ggplot(df,aes(x=p,y=k,z=pred,fill=pred)) +
    geom_raster() +
    geom_contour(aes(z=pred),
                 size=0.5,color="darkblue",
                 breaks=v_breaks1) +
    geom_text_contour(aes(z=pred),
                      breaks=v_breaks1,
                      label.placer = label_placer_flattest()) +
    scale_fill_gradient2(low="green",
                         mid="red",
                         high="black",
                         midpoint = 0.5,
                         limits=v_range,
                         # round(seq(v_range[1],v_range[2],length.out = 5)[1:4],2)
                         breaks=v_breaks1) +
    scale_y_reverse() +
    theme_classic() +
    guides(fill = guide_colourbar(title = gsub("efeito_","",df$name[1]))) +
    coord_cartesian(expand = FALSE) +
    labs(fill=df$name[1]) +
    facet_wrap(~label,ncol = facets,scales="free")
  }
  l_p <- list()
  l_p[[1]] <- df |> 
    filter(label == "Q_0.5") |>
    f_ggplot() + labs(x="")
  l_p[[2]] <- df |> 
    filter(label != "Q_0.5") |>
    f_ggplot()
  ggpubr::ggarrange(plotlist = l_p,nrow=2, common.legend = TRUE, legend="top")
}
l_plot <- dlply(df_plot,"name",f_plot)
p <- grid.arrange(grobs=l_plot,ncol=3)
ggsave("apendices/analise_dados/figuras/FigFinal_contrastes.png",p,
       width = 13,
       height = 9)
```

__Figura \@ref{contrastes_pk}__ Intervalo de Predição estimado pelos GAMM. 

# SAD observada e SAD predita entre paisagens hipotéticas

```{r}
df_ts_re <- read_csv("./dados/csv/df_ts_glmm_re.csv")
df_ts <- read_csv("./dados/csv/df_ts_defesa_congruencias.csv")
```



```{r estudo dos parametros dos modelos mais plausíveis}
v_path <- formals(f_glmm)$Rdata_path %>% sub("\\/glmm_","",.)
l_md <- list.files(path = v_path,pattern="glmm_l_md_",full.names = TRUE) %>% 
  f_loadll()
df_ts <- read_csv(file="./dados/csv/df_ts_defesa_congruencias.csv")
l_md <- alply(filter(df_ts,dAICc==0),1,
              \(x) l_md[[paste0("l_md_",x$resp_var)]][[paste0(x$md," ")]] )
names(l_md) <- filter(df_ts,dAICc==0) %>% pull(resp_var)
f_coef_glmm <- \(md){
  df_ret <- coef(summary(md)) %>% as.data.frame() %>% mutate(coef = row.names(.)) %>% relocate(coef)
  row.names(df_ret) <- NULL
  return(df_ret)
}
l_df <- llply(l_md,f_coef_glmm)
v_title <- c("Erro na riqueza estimada",
             "Número de SADs simuladas congruentes com a empírica")
l_df %>% f_gt(.,v_title)
```


<!-- ### antigo, util?-->
```{r exemplo tabela,eval=FALSE,include=FALSE}
df_tab <- read_csv("./dados/csv/ts_congCont.csv")
df_tab |> 
  gt(groupname_col = "pair",
     # rowname_col = "modelo",
     rownames_to_stub = F) |> 
  # tab_header(title = "GAMM usados para descrever a congruência na SAD entre contrastes") |> 
  fmt_number(columns = dAICc:dev.expl,decimals = 2, suffixing = TRUE) |> 
  cols_label(dev.expl = "dev. expl.") |> 
  tab_row_group(label = md("<center><b>Sem Fragmentação <i>per se</i> : Idealizado<b/></center>"),
                rows = 5:6) |> 
  tab_row_group(label = md("<center><b>Contemporâneo : Sem Fragmentação <i>per se</i><b/></center>"),
                rows = 3:4) |>
  tab_row_group(label = md("<center><b>Contemporâneo : Idealizado</center></b>"),
                rows = 1:2) |>
  tab_style(style = cell_fill(color = "gray75"),
            locations = cells_row_groups(groups = 1:3)) |> 
  cols_align(align = "right") |> 
  tab_style(style = cell_text(align = "left",
                              weight = "bold"),
            locations = cells_column_labels(columns = modelo:dev.expl)) |> 
  text_case_when(x == "f(contraste_z)" ~ "~ f(contraste U)",
                 x == "f(k_z,p_z)" ~ "~ f(k, p)",
                 .default = "",.locations = cells_body(columns = "modelo")) |> 
  cols_width(modelo ~ px(130),where(is.numeric) ~ px(100))
```
