---
title: "Materiais e Método"
output:
  bookdown::pdf_document2:
    latex_engine: lualatex
  pdf_document:
    latex_engine: xelatex
  html_document:
    df_print: paged
editor_options:
  chunk_output_type: console
bibliography: /home/danilo/Documentos/mestrado_Ecologia/artigo_principal/1_to_compile_dissertacao_EM_USO/resources/citations.bib
csl: /home/danilo/Documentos/mestrado_Ecologia/artigo_principal/1_to_compile_dissertacao_EM_USO/resources/plos.csl
---
```{r setup,include=FALSE}
knitr::opts_chunk$set(echo = FALSE, tidy = FALSE, include = TRUE, warning = FALSE,cache = TRUE,message=FALSE,eval=TRUE,dev = 'jpeg')
# pacotes adicionais´
source("source/mapa_p_MNEE.R")
library(doMC)
library(readr)
library(scales)
# library(kableExtra)
library(ggnewscale)
library(gridExtra)
library(ggplot2)
library(tidyr)
library(readr)
library(stringr)
library(plyr)
library(dplyr)
# dados disponíveis
df_dados <- read_csv(file = "dados/df_dados_disponiveis.csv")
df_sim <- read_csv("dados/df_simulacao.csv")
df_plot <- read_csv("dados/csv/df_plotSoE.csv") |> 
  mutate(k_factor=factor(round(k_factor,2)))
df_p_extensoes <- read_csv("dados/csv/df_p_extensoes.csv")
```

```{r trackdown rotine, include=FALSE,eval=FALSE}
# pacotes
library(trackdown)
# both overwrite: 
# overwrite the current google drive file with the current Rmd:
upload_file(file="secoes_texto/MeM/MaterialeMetodo.Rmd",
            gpath="mestrado/artigo_principal/secoes_texto/",
            hide_code=TRUE)
update_file(file ="secoes_texto/MeM/MaterialeMetodo.Rmd",
            gpath = "mestrado/artigo_principal/secoes_texto/",
            hide_code = TRUE)
# overwrite the current Rmd with the current google drive 
download_file(file = "secoes_texto/MeM/MaterialeMetodo.Rmd",
              gpath = "mestrado/artigo_principal/secoes_texto/")
```

# Materiais

Selecionamos na base de dados TreeCo inventários florestais que amostraram indivíduos arbóreos com DBH>=4.8 cm em parcela única de pelo menos 1ha de floresta, com alta confiabilidade taxonômica no nível de morfoespécie e da coordenada central da parcela. A base de dados TreeCo compilou amplamente trabalhos fitossociológicos realizados na Floresta Atlântica (@de2015much). Utilizamos mapas de cobertura vegetal da coleção 6 do mapbiomas com resolução de 30x30 m2, que agregam mapas de 1985 até 2020 (@mapbiomas).  Os mapas de cobertura vegetal distinguem as áreas de cobertura florestal nativa das áreas de outros tipos de cobertura (@mapbiomas). Classificamos as áreas de cobertura florestal como áreas de habitat e as restantes como áreas de não habitat. Os mapas de cobertura florestal foram recortados em quadrados centrados na coordenada central da parcela. A resolução dos mapas foi ajustada para que a densidade de pixels seja igual a densidade de indivíduos na parcela do respectivo inventário florestal. Aproximamos a área da parcela por um quadrado. Em uma paisagem não foi possível desenhar uma área quadrada devido à configuração espacial do habitat e foi descartada (Apêndice: Efeito de Escalar).

# Método

Para comparar os dois programas de pesquisa da ecologia de paisagens (@fahrig2019habitatB e @fletcher2018habitat) em um arcabouço teórico comum e independente desses dois programas de pesquisa utilizamos o programa de pesquisa da Teoria Neutra da Biodiversidade (@rosindell2012case, @bausman2019aims, @leroi2020neutral). O programa de pesquisa da Teoria Neutra se propõe a investigar os pressupostos auxiliares ao pressuposto de equivalência funcional na construção de modelos de dinâmica populacional das espécies no espaço (@rosindell2012case, @leroi2020neutral). Ao pressupor equivalência funcional se torna possível modelar a dinâmica ecológica, que resulta no padrão de diversidade local observado, utilizando um único parâmetro livre enquanto é explorado a relação de escala entre parcela e paisagem ao redor, variando a capacidade de dispersão dos indivíduos (@munoz2016neutral). O parâmetro livre controla a taxa de colonização de uma nova espécie no sistema por evento de nascimento (taxa U), o input de novas espécies pode ser interpretado como especiação ou reposição do banco de propágulos (@condit2012thirty; @azaele2016statistical; @munoz2016neutral). Utilizamos um modelo neutro espacialmente explícito onde todos os indivíduos na paisagem são modelados e as posições e distâncias no espaço em 2D são explicitamente considerados (@campos2012neutral, @campos2013effect). Nos modelos neutros a única interação entre indivíduos é de competição neutra por espaço, resultando em flutuações estocásticas nos tamanhos populacionais das espécies, chamado de deriva ecológica (@azaele2016statistical). Aqui usamos um modelo que pressupõe equilíbrio dinâmico, situação onde a perda de espécies por deriva é compensada pelo constante input de espećies (descrito pela taxa U). Comparamos 3 tipos de paisagens hipotéticas em que o modelo simula a situação de equilíbrio dinâmico: a paisagem contemporânea, com a configuração espacial do habitat remanescente observada no ano que melhor aproxima o ano de amostragem do inventário florestal; a paisagem sem isolamento estrutural, com o habitat remanescente contemporâneo aglomerado ao redor da parcela (em forma de quadrado); e a paisagem idealizada, sem perda de habitat - situação proposta como referência de efeito nulo da perda de habitat na paisagem ao redor na manutenção da diversidade local (@fahrig2022resolving).


```{r ,cache=FALSE}
cap <- "Exemplo de paisagens hipotéticas usadas pelo modelo neutro espacialmene explício na escala de 4x4km2. Paisagem contemporânea: paisagem com a configuração espacial espacial do habitat remanescente do mesmo ano que a amostragem da SAD empírica. Paisagem sem isolamento estrutural: paisagem com o habitat remanescente na paisagem contemporânea todo aglomerado ao redor do sítio de amostragem. Paisagem idealizada:paisagem sem perda de habitat."
# df_glossario
  # gt::gt(caption="Paisagens Hipotéticas") %>% 
  # gt::as_latex()
  # knitr::kable(x=.,caption = "Paisagens Hipotéticas")
# kableExtra::kbl(df_glossario,format = "latex",
#   caption = "Paisagens Hipotéticas",
#   booktabs = TRUE, linesep = "", align = "c")  %>%
#   kableExtra::kable_styling(latex_options = c("striped", "HOLD_position")) %>% 
#   kableExtra::column_spec(2, width = "10cm")
```
```{r exemplo-paisagens-hipotetica,fig.cap=cap,fig.height=3,fig.width=8,fig.pos="H"}
f_image <- \(mat,title){
  image(mat,
        main=title,
        zlim=c(0,2),
        axes=FALSE,
        col=terrain.colors(12,rev = TRUE))
}
#
par(mfrow=c(1,3))
#
path_name <- "dados/simulacao/MGipia1.txt"
m <- read_table(file = path_name) |> as.matrix()
f_image(mat=m,title="Contemporânea")
# sem frag
m_sem_frag <- f_nonFragLand(m)
f_image(mat=m_sem_frag,title="Aglomerada")
# idealizado
m_ideal <- m
m_ideal[m_ideal==0] <- 1
f_image(mat=m_ideal,title="Prístina")
```

## Paisagem local: relação entre extensão espacial e grau de limitação de dispersão
  
    
O conceito de paisagem local é aceito em ambos programas de pesquisa como a área ao redor que pode prover a maior parte da chuva de propágulos que chega na parcela amostrada (@watling2020support,@puttker2020indirect). Esse conceito coincide com o conceito de metacomunidade usado no contexto da Teoria Neutra (@munoz2016neutral; @chase2020biodiversity). Em ambos os programas de pesquisa de ecologia de paisagens a extensão espacial da paisagem ao redor pode ser obtida usando a chamada análise de escala de efeito (@jackson2015ecologists; @puttker2020indirect). A análise de escala de efeito (@jackson2015ecologists) propõe que a extensão espacial adequada é aquela que maximiza o peso de evidência da associação estatística entre o padrão de biodiversidade local estudado e a variável de interesse, por exemplo, a proporção de cobertura vegetal na paisagem. A extensão espacial da paisagem determina a quantidade máxima de habitat disponível ao redor dos sítios de estudo (figura 3). A análise de escala de efeito tem sido adotada em diversos trabalhos (@crouzeilles2016landscape, @stuber2020recent). Optamos por não utilizar a análise de escala de efeito, pois ela pressupõe que existe equilíbrio da resposta ecológica à heterogeneidade contemporânea da paisagem. Alternativamente, vamos investigar a extensão mínima da paisagem ao redor para que a simulação da diversidade local pelo modelo neutro espacialmene explícito não seja restringida pela extensão espacial da paisagem, mas sim pela limitação de dispersão e configuração espacial do habitat remanescente (Apêndice: Efeito de Escalar). 

    
## Modelo Neutro Espacialmente Explícito

O modelo neutro espacialmente explícito utiliza uma abordagem coalescente (@rosindell2008coalescence; @thompson2020pycoalescence). A simulação termina quando todos os indivíduos da área amostral coalescem para o conjunto dos primeiros indivíduos ancestrais que originaram às populações na  paisagem local (@rosindell2008coalescence), criando uma árvore genealógica da comunidade local. Cada ramo da árvore genealógica da comunidade local é constituida por indivíduos que compartilham um único ancestral comum, o indivíduo que primeiro surgiu na paisagem, descrito pela taxa U, detalhes do algoritmo em @rosindell2008coalescence. A abordagem pressupõe que apenas um indivíduo pode colonizar uma unidade de habitat por vez e toda morte é reposta pelo nascimento de um indivíduo adulto (pressuposto de soma zero). Na simulação coalescente a cada momento simulado, um indivíduo é sorteado para ser substituído. Há duas possibilidades de substituição: por um singleton de uma nova espécie na paisagem (probabilidade U) ou pela prole de uma árvore residente na paisagem (1-U). Nos 1-U casos em que a substituição é por um propágulo vindo da paisagem local, a simulação centra a função de dispersão no habitat vago e sortea posições na paisagem até que uma unidade de habitat seja sorteada, determinando a origem do propágulo que coloniza o habitat disponível (@rosindell2008coalescence; @thompson2020pycoalescence). A função de dispersão é simulada com uma distribuição exponencial espelhada (@bullock2017synthesis), i.i.d. em duas dimensões (@thompson2020pycoalescence). Controlamos a capacidade de dispersão dos indivíduos variando a proporção de propágulos que permanecem até a vizinhança imediata da planta progenitora (distância até o vizinho imediato). A taxa U é estimada usando a abordagem analítica proposta por @rosindell2008coalescence no apêndice A, no qual, a partir da árvore genealógica da comunidade local pressuposto ausência de colonização por novas espécies (probabilidade U ~ 0), é calculado a probabilidade U média necessária para obter a riqueza observada (Apêndice: Informação de Suporte). 
  
    
### Avaliação do Efeito de Escalar
  
    
Uma forma de avaliar se a árvore genealógica da comunidade está sendo restringida pela extensão espacial da paisagem é investigar a taxa U. Para isso, consideramos paisagens sem perda de habitat, para desconsiderar a limitação da árvore genealógica pelo isolamento estrutural da parcela na paisagem (@thompson2019characterising). Exploramos uma amostra dos inventários florestais selecionados, incluindo os valores extremos de número de indivíduos e de riqueza de espécies. variando o lado da paisagem local em 6 escalas: 0.5, 1, 2, 4, 8  e 16 km. Buscamos a escala que estabiliza a estimativa da taxa U. Aquele subescala que acumula pelo menos 95% do efeito de aumentar a escala foi considerada adequada para a simulação daquele grau de limitação de dispersão (Apêndice 1: Efeito de Escalar). 
  
    
#### Simulação do Modelo Neutro Espacialmente Explícito
  
    
Para cada sítio de amostragem e tipo de paisagem hipotética foram simuladas 20 graus de limitação de dispersão. A proporção de propágulos que permanece até a vizinhança imediata da árvore progenitora variou entre 0.99 até 0.05. Para cada bateria de simulação (sítio de amostragem, paisagem hipotética e grau de limitação de dispersão) foram estimadas 10 réplicas da taxa U necessária para manter a riqueza observada. A taxa U média é usada para parametrizar as 100 simulações réplicas usadas para predizer a distribuição de abundância de espécies, SAD. Nas paisagens hipotéticas contemporânea e aglomerada foram feitas simulações com a taxa U livre para ajustar a riqueza observada e com a taxa U livre na respectiva paisagem prístina.
  

## Métricas de efeito da paisagem ao redor

As métricas de efeito da paisagem foram obtidas pela comparação da estimativa da taxa U entre paisagens hipotéticas para um mesmo sítio de amostragem e grau de limitação de dispersão. Essas métricas podem ser interpretadas no nível da dinãmica ecológica simulada pelo modelo neutro. No modelo neutro espacialmente explícito quando consideramos a diversidade local na parcela amostrada, os eventos descritos pela probabilidade U sempre aumentam a riqueza local. Nos 1-U nascimentos, aqueles que resultam em aumento da diversidade local certamente ocorrem por propágulos que imigram de fora da parcela. Enquanto os nascimentos que aumentam a abundância relativa de alguma espécie local podem ser de propágulos locais também. Assim, a reposição de espécies perdidas localmente por deriva ecológica podem ser de duas origens, dos eventos descritos por U e por parte dos eventos descritos por 1-U. Como a única diferença entre estimativas é a paisagem hipotética, a comparação entre paisagens hipotéticas pode informar efeitos da paisagem ao redor na conectividade dos indivíduos na cobertura florestal remanescente relacionada com a manutenção da diversidade local. 

Calculamos 3 tipos métricas de efeito da paisagem ao redor baseado na taxa U estimada nas paisagens hipotéticas. A métrica de efeito de fragmentação per se foi obtida pela comparação entre a taxa U estimada em paisagens contemporânea e aglomerada. O simulado nessas duas paisagens pressupõe a mesma quantidade de cobertura, mas difere na particular configuração espacial da cobertura remanescente.
A métrica de efeito de fragmentação total foi obtida pela comparação entre a taxa U estimada em paisagens contemporânea e prístina. O simulada nessas duas paisagem difere na quantidade de cobertura florestal remanescente e na particular configuração espacial dessa cobertura remanescente no momento da amostragem. 
A métrica de efeito de perda de cobertura florestal per se foi obtida pela comparação entre a taxa U estimada em paisagens aglomerada e prístina. O simulado nessas duas paisagens difere na quantidade de cobertura florestal remanescente, porém, em ambas todo o habitat remanesceente está sempre estruturalmente em contato. 



    
## Análise de Dados

No contexto de criação de modelos ecológicos para aproximar a diversidade local de árvores a partir da cobertura florestal na área ao redor, o debate entre os programas de pesquisa em ecologia de paisagens pode resultar em duas perguntas: o efeito de fragmentação per se é relevante ou é suficiente considerar apenas a quantidade de habitat remanescente? dados estaticos de diversidade local são melhor aproximados pela premissa de efeito de longo prazo ou de curto prazo da paisagem ao redor? 

Para responder a primeira pergunta é possível comparar a predição do simulada na paisagem hipotética contemporânea e aglomerada, com o U livre e prístino, em função da métrica de fragmentação per se. Dessa forma, avaliamos o efeito da fragmentação per se na conectividade.

Para responder a segunda pergunta é possível comparar a paisagem prístina com a paisagem contemporânea e aglomerada em função da métrica de efeito de fragmentação total e da métrica de efeito de perda de cobertura per se, respectivamente. Dessa forma comparamos paisagens hipotéticas que utilizam da informação contemporânea com aquela que pressupõe ausência de perda de cobertura.

Avaliamos a congruência entre a distribuição de abundância de espécies (SAD) observada na parcela e a SAD simulada pelo modelo neutro pressuposto as 3 paisagens hipotéticas (contemporânea, aglomerada e prístina). A congruência entre SAD empírica e SAD simulada foi obtida pelo teste de Kolmogorov-Smirnov bootstrap (@2samples), cuja hipotese nula asserta que as duas SADs comparadas são amostras de uma mesma distribuição de abundância de espécies. As SADs simuladas foram classificadas como congruentes se o p-valor do teste for maior ou igual a 5%. Contabilizamos o número de SADs congruêntes por bateria de simulação.

Exploramos modelos hierarquicos de regressão que agregam os dados pelo sítio de amostragem para explorar a congruência relativa da SAD simulada usando uma distribuição binomial. Buscamos avaliar como a congruência relativa varia com o aumento da métrica de efeito   

\newpage

# Referências