---
title: "taxaU"
author: "Danilo Pereira Mori"
date: "2022-12-04"
output: html_document
editor_options: 
  chunk_output_type: console
---

```{r setup, include=FALSE}
knitr::opts_chunk$set(echo = FALSE,eval = FALSE,message = FALSE,warning = FALSE)
# pacotes
library(doMC)
library(patchwork)
library(gridExtra)
library(ggplot2)
library(readr)
library(purrr)
library(stringr)
library(tidyr)
library(insight)
library(bbmle)
library(DHARMa)
library(lme4)
library(plyr)
library(dplyr)
# objetos
# df_p
df_p <- read_csv("dados/df_p.csv")
# df_sim
df_sim <- read_csv("dados/df_simulacao.csv") |> 
  select(-tif.path) |> 
  inner_join(
    mutate(
      data.frame(txt.path = list.files(path="dados/simulacao",pattern=".txt")),
      SiteCode = str_extract(txt.path,".*?(?=.txt)")),
    by = "SiteCode") |>
  left_join(x=df_p,by="SiteCode")
# df_Urep
# df_Urep <- list.files(path="dados/csv/taxaU",pattern=".csv",full.names = T) |> 
#   map_df(~read_csv(.))
# write_csv(df_Urep,"dados/csv/df_Urep.csv")
# df_Urep <- read_csv("dados/csv/df_Urep.csv")
# df_U <- df_Urep |>
#   drop_na() |>
#   pivot_longer(cols = `1`:`10`,names_to = "n",values_to = "U") |>
#   group_by(SiteCode,k) |>
#   summarise(Umed = mean(U),
#             Usd = sd(U),
#             Umin = min(U),
#             Umax = max(U)) |>
#   inner_join(x=select(df_sim,-txt.path,-d),by=c("SiteCode","k")) |>
#   inner_join(x=select(df_resultMNEE,p,SiteCode,k),by=c("SiteCode","k"))
# dados
df_Urep <- list.files(path = "dados/csv/taxaU/MNEE", pattern = ".csv",recursive = T,full.names = T) |> 
  map_df(~read_csv(.)) |> na.omit() #na.omit para remover o Sítio em que não foi possível rodar pela relação N / p
# sumarização
df_U <- df_Urep |> select(SiteCode:k)
df_U$Umed <- apply(select(df_Urep,-c(SiteCode:d)),1,mean)
df_U$Usd <- apply(select(df_Urep,-c(SiteCode:d)),1,sd)
df_contrastes <- df_U |>  
  pivot_wider(names_from = land_type, values_from = c(Umed,Usd)) |> 
  mutate(efeito_area = (Umed_non_frag - Umed_ideal) / Umed_ideal,
         efeito_frag = (Umed_contemp - Umed_non_frag) / Umed_ideal,
         efeito_conf = (Umed_contemp - Umed_ideal) / Umed_ideal)
v_min <- apply(as.data.frame(select(df_contrastes,efeito_area:efeito_conf)),2,\(v) min(v[v>=0])) |> min()
df_contrastes <- df_contrastes |> 
  mutate(across(contains("efeito"), ~ log(ifelse(.x<=0,v_min,.x)),.names = "log_{.col}")) |>
  select(SiteCode:k,efeito_area:log_efeito_conf) |> 
  inner_join(x=distinct(select(df_sim,-c(k:d))),by="SiteCode")
write_csv(df_contrastes,file="dados/csv/taxaU/df_taxaU.csv")
# df_ad
```

## Gráficos Exploratórios da taxa U

__Coeficiente de Variação da estimativa da taxa U__

```{r}
df_U |> 
  ggplot(aes(x=Umed,y=Usd)) + 
  geom_point(alpha=0.1) + 
  geom_abline(slope = 1,intercept = 0) + 
  geom_abline(slope=0.1,intercept = 0,color="darkgreen") +
  geom_abline(slope=0.01,intercept = 0,color="darkred")
```

__Figura 1__ Coeficiente de variação da taxa U estimada por MNEE. Cada ponto representa uma bateria de simulação com 10 réplicas cada; no eixo x há a média da taxa U e no eixo y o correspondente desvio padrão. Todas as retas passam pela origem, em preto a reta com inclinação de 1, em verde a com inclinação de 0.1, e em vermelho com inclinaçãao de 0.01. A maior parte dos pontos tem coeficiente de inclinação entre 10% e 1%

__Umed ~ f(MN, p, k, Site)__


```{r}
# preparação dos dados: incluir uma coluna de land type nos arquivos de 
# f_list.files <- \(path_file){
#   df <- read_csv(path_file) 
#   df_write <- inner_join(x=data.frame(SiteCode = df$SiteCode[1],land_type="contemp"),y=df,by="SiteCode")
#   write_csv(df_write,file = path_file)
# }
# a_ply(list.files(path="dados/csv/taxaU/MNEE/cont",pattern = ".csv",full.names = T),
#       1,
#       .fun = f_list.files)
```

```{r fig 1 Umed ~ d +(SiteCode ~ p),eval=TRUE,fig.height=18,fig.width=15}
df_plot <- df_Urep |> select(-d) |> 
  pivot_longer(-c(SiteCode:k),names_to = "rep",values_to = "U") |>
  inner_join(x=unique(select(df_sim,SiteCode,p)),by="SiteCode") |> 
  arrange(p) |> 
  mutate(label = paste0(SiteCode,", p=",round(p,2)))
# df_plot <- df_U |>
#   inner_join(x=unique(select(df_sim,SiteCode,p)),by="SiteCode") |> 
#   arrange(p) |> 
#   mutate(label = paste0(SiteCode,", p=",round(p,2))) #, " ,S=",S_obs
df_plot$label <- factor(df_plot$label,levels=unique(df_plot$label))
df_plot |> 
  ggplot(aes(x=k,y=U,color=land_type)) +
  geom_point(alpha=0.1) +
  # geom_line() +
  stat_summary(geom = "line",fun.data = mean_se,alpha=0.5) +
  scale_x_reverse() +
  scale_y_continuous(labels = function(x) format(x, scientific = TRUE)) +
  theme_bw() +
  labs(color="landscape type") +
  theme(legend.position = "top",
        axis.text=element_text(size=4.5),
        strip.text = element_text(size = 4.5, margin = margin())) +
  scale_color_manual(values=c("darkred","darkblue","darkgreen"),
                     labels=c("contemporâneo","idealizado","sem fragmentação")) +
  facet_wrap(~label,ncol=4,scales="free")
ggsave("apendices/taxaU/figuras/Umed_k_landType_Site.png",
       width = 7,
       height = 30)
```


__Figura 2__ Taxa U estimada em cada sítio nos 20 graus de limitação de dispersão simulados. Os sítios estão organizados pela pela proporção de cobertura vegetal 


Média da taxa U estimada pelo desvio padrão da função de dispersão, média de 10 réplicas. p = proporção de cobertura vegetal, S = riqueza de espécies.

Sítios para olhar:

```{r auditoria dos sítios que apresentam padrão adiverso}
v_sitios <- c("RSrioz1","PEbrejo","PRanto14","PRanto5","PRanto8","PRanto10","PRanto7","SPcana1")
v_sitios <- df_contrastes |> filter(p == 1) |> pull(SiteCode) |> unique()
# v_sítios <- df_contrastes |> 
#   filter(efeito_frag < min(efeito_area)) |> pull(SiteCode) |> unique()

# v_missingSite <- v_sitios[!(v_sitios %in% df_plot$SiteCode)]
df_plot <- df_contrastes |> filter(SiteCode %in% v_sitios & k == 0.99)
f_landscape <- function(df){
  m <- as.matrix(read.table(paste0("dados/simulacao/",df$txt.path)))
  image(m,axes=F,main=paste0(df$SiteCode,", p=",round(df$p,3)),zlim=c(0,2)) #", S=",df$S_obs,
}
par(mar=c(0.2,0.2,2,0.2),mfrow=c(4,4))
a_ply(df_plot,1,f_landscape)
```

```{r}
df_contrastes |> 
  summarise(across(efeito_area:efeito_conf,~sum(.x<0)))

df_contrastes |> 
  ggplot(aes(x=efeito_area,y=efeito_frag)) +
  # ggplot(aes(x=log_efeito_area,y=log_efeito_frag)) +
  geom_abline(intercept = 0,slope = 1) +
  geom_line(aes(group=SiteCode),alpha=0.2) +
  geom_point()
df_contrastes |> 
  # pivot_longer(efeito_area:efeito_frag) |> 
  pivot_longer(log_efeito_area:log_efeito_frag) |> 
  ggplot(aes(y=value,x=name)) +
  geom_jitter() +
  geom_boxplot() 
  # geom_density() +
  # geom_histogram(aes(y = after_stat(density)),
  #                colour = 1, fill = "white") +
  # facet_wrap(~name,ncol=2)
l_p <- list()
l_p[[1]] <- df_contrastes |> 
  pivot_longer(efeito_area:efeito_frag) |>
  # pivot_longer(log_efeito_area:log_efeito_frag) |> 
  ggplot(aes(x=p,y=value,color=k)) +
  geom_line(aes(group=k)) +
  geom_point() +
  facet_wrap(~name,ncol=2)
l_p[[2]] <- df_contrastes |> 
  # pivot_longer(efeito_area:efeito_frag) |>
  pivot_longer(log_efeito_area:log_efeito_frag) |>
  ggplot(aes(x=p,y=value,color=k)) +
  geom_line(aes(group=k)) +
  geom_point() +
  facet_wrap(~name,ncol=2)
grid.arrange(grobs=l_p,ncol=1)
l_p <- list()
l_p[[1]] <- df_contrastes |> 
  pivot_longer(efeito_area:efeito_frag) |>
  # pivot_longer(log_efeito_area:log_efeito_frag) |> 
  ggplot(aes(x=k,y=value,color=p)) +
  geom_line(aes(group=p)) +
  geom_point() +
  facet_wrap(~name,ncol=2)
l_p[[2]] <- df_contrastes |> 
  # pivot_longer(efeito_area:efeito_frag) |>
  pivot_longer(log_efeito_area:log_efeito_frag) |>
  ggplot(aes(x=k,y=value,color=p)) +
  geom_line(aes(group=p)) +
  geom_point() +
  facet_wrap(~name,ncol=2)
grid.arrange(grobs=l_p,ncol=1)
#
df_contrastes |> 
  pivot_longer(efeito_area:efeito_frag) |> 
  ggplot(aes(x=p,y=k,fill=value)) +
  geom_tile() +
  geom_point() +
  scale_fill_distiller(palette = "Spectral") +
  coord_cartesian(expand = FALSE) +
  facet_wrap(~name,ncol=2)
#
# df_resultados <- df_resultados |> 
#   mutate(Prob_invasion = c_invasion/100,
#          propM0 = M0/50,
#          t_sd=sqrt(t_var))
# df_resultados |> 
#   ggplot(aes(x=propM0,y=C_nm,fill=Prob_invasion)) +
#   geom_tile() +
#   scale_fill_distiller(palette = "Spectral") +
#   labs(fill="",x="M0, initial pop. size of invader (%K)",y="(Cn - Cm) 2 / gamma") +
#   coord_cartesian(expand = FALSE) +
#   geom_text(aes(label=Prob_invasion)) +
#   ggtitle("Proporção de eventos de substituição da residente em 100 réplicas") +
#   theme_classic()
df_contrastes |> 
  ggplot(aes(x=k,y=log_efeito_area))
```

Oq os contrastes informam?
Os contrastes particionam (condicionado ao modelo neutro, configuração espacial da paisagem ao redor contemporânea à amostragem da SAD, e a escala espacial da dinâmica de dispersão de propágulos entre a parcela e paisagem - que é determinada pelo grau de limitação de dispersão) a magnitude da redução da taxa de colonização de propágulos vindos da paisagem ao redor devido: i) à redução do número de progenitores, efeito da perda de habitat per se, sem considerar o isolamento estrutural; e ii) ao isolamento estrutural dos progenitores remanescentes.
Pressuposto que a riqueza observada está em equilíbrio com a heterogeneidade contemporânea, observamos con


### Códigos para estimativa da taxa U ainda em desenvolvimento - avaliar necessidade

```{r taxa U para SCarar - sitio com NAs quando Umin igual a 1.25e-06,include=F,eval=F}
setwd("dados/simulacao")
df <- filter(df_sim,SiteCode == "SCarar")
X_i <- df[1,]
f_taxaU2 <- function(df, n_replicas=10, Umin=1.25e-08, diminuir=5, parallel=TRUE, n_cores=3){
  f_simCoalescente <- function(X){
    v <- dinamica_coalescente(U = Umin, S=X$S_obs, disp_range = X$d, N_simul=1,landscape = X$txt.path, decay = diminuir)
    if(any(is.na(v))){
      return(NA)
    } else{
      return(v$U_est)
      }
  }
  f_write <- function(X_i){
    v_U <- replicate(n=n_replicas,f_simCoalescente(X = X_i))
    df_write <- cbind(select(X_i,SiteCode,k,d),
                        matrix(v_U,nrow=1))
    write_csv(df_write,file = paste0("../csv/taxaU/",X_i$SiteCode,"_k",round(X_i$k,2),".csv"))
  }
  registerDoMC(n_cores)
  a_ply(df,1,f_write,.parallel = TRUE)
}
f_taxaU2(filter(df_sim,SiteCode == "SCarar"))
```


