---
output: html_document
editor_options: 
  chunk_output_type: console
---

```{r setup4,include=FALSE}
knitr::opts_chunk$set(echo = FALSE,eval = TRUE,message = FALSE,warning = FALSE,cache=TRUE)
# pacotes
library(dagitty)
library(ggdag)
library(gt)
library(gratia)
library(sads)
library(doMC)
library(metR)
library(gridExtra)
library(ggplot2)
library(readr)
library(purrr)
library(stringr)
library(tidyr)
library(MuMIn)
library(AICcmodavg)
library(insight)
library(bbmle)
library(DHARMa)
library(mgcv)
library(lme4)
library(data.table)
library(plyr)
library(dplyr)
source("source/nameModel.R")
source("source/GAMMtools.R")
source("source/general_tools.R")
f_z <- function(x) (x-mean(x))/sd(x)
```

```{r trackdown chunk SI, include=FALSE,eval=FALSE}
# pacotes
library(trackdown)
# both overwrite: 
# overwrite the current google drive file with the current Rmd:
# upload_file(file ="apendices/A2_figuras_tabelas/A2_figuras_tabelas.Rmd",
#             gpath = "mestrado/artigo_principal/apendices/",
#             hide_code = TRUE)
update_file(file ="apendices/A2_figuras_tabelas/A2_figuras_tabelas.Rmd",
            gpath = "mestrado/artigo_principal/apendices/",
            hide_code = TRUE)
# overwrite the current Rmd with the current google drive 
download_file(file = "secoes_texto/Resultados/Resultados.Rmd",
              gpath = "mestrado/artigo_principal/secoes_texto/")
```


# Sumário das simulações em função das paisagens hipotéticas
  
<p>A partir do sumário das paisagens hipotéticas é feito duas operações:
- determinar os valores de logito observado quando número de SADs simuladas com boa congruência é igual a 0 ou 100.
- parametrizar o teste I de Moran por uma análise de sensibilidade a partir dos resíduos do sumário.
A determinação dos valores de logito observado dos valores extremos de número de SADs simuladas com boa congruência foi aplicado por paisagem hipotética e grau de limitação de dispersão simulado.</p>

```{r roda o sumário dos resultados em função das paisagens hipotéticas,echo=TRUE,eval=FALSE,include=FALSE}
# vlog = TRUE fará o teste de sensibilidade da estatśticas I de Moran e do p valor 
vlog <- TRUE
source("0_apendices/analise_dados/sumario_paisagens_hipoteticas.R")
```


## Diagnóstico do sumário

```{r diagnóstico do modelo mais plausível}

```

  
  
    
# Diagnóstico dos modelos mais plausíveis para descrever os propostos efeitos da paisagem no debate sobre ecologia de paisagens

## Fragmentação total

## Fragmentação per se

## Área per se


# Resultados por sítios de amostragem: parâmetros fitossociológicos, mapa contemporâneo, taxa U, congruência com a SAD observada e contrastes

Aqui vão os 105 cards dos sítios simulados 


