---
title: "Análise Dados"
author: "Mori, Danilo"
date: "19/11/2022"
output: 
  html_document:
    toc: true
    toc_depth: 5
editor_options: 
  chunk_output_type: console
---

<style>
body {
text-align: justify}
</style>

```{r setup,include=FALSE}
knitr::opts_chunk$set(echo = FALSE,eval = FALSE,message = FALSE,warning = FALSE)
# pacotes
library(dagitty)
library(ggdag)
library(gratia)
library(sads)
library(doMC)
library(gridExtra)
library(ggplot2)
library(readr)
library(purrr)
library(stringr)
library(tidyr)
library(MuMIn)
library(AICcmodavg)
library(insight)
library(bbmle)
library(DHARMa)
library(mgcv)
library(lme4)
library(gamm4)
library(plyr)
library(dplyr)
# objetos
load("dados/Rdata/md_MNEE.Rdata")
polyK=3
source("source/nameModel.R")
# dados
# df_resultMNEE
df_resultMNEE <- read_csv("dados/csv/resultados_MN/MNEE/df_resultMNEE.csv")
# df_sim
df_sim <- read_csv("dados/df_simulacao.csv")
# df_ad
f_z <- function(x) (x-mean(x))/sd(x)
df_ad <- inner_join(x=distinct(select(df_resultMNEE,-(Ssd:Smax))),
                    y=distinct(select(df_sim,-tif.path)),
                    by=c("SiteCode","k"),multiple="all") |>
  # escolhi remover depois do ajuste, para obter um melhor ajuste e depois excluir os valores
  # filter(k > 0.20) |> # figuras 5 e 6 apêndice Efeito de Escala
  mutate(k_cont = round(k,2),
         k = factor(round(k,2),levels=round(k,2)[20:1]), 
         across(Ntotal:S_obs,log,.names="log_{.col}"),
         log_S.N = log_S_obs - log_Ntotal,
         across(c(p,k_cont,log_Ntotal:log_S.N),f_z,.names = "{.col}_z")) |>
  select(-c(nCongDTS,effort_ha, Ntotal:S_obs))
# df_newdata
df_newdat <- read_csv("dados/csv/df_newdataSADs.csv")
# df_newdat <- expand.grid(p_z = seq(min(df_ad$p_z),max(df_ad$p_z), length=150),
#                          k_cont_z = seq(min(df_ad$k_cont_z),max(df_ad$k_cont_z), length=150))
# df_newdat <- adply(df_newdat,1,.fun = \(x) cbind(x,distinct(select(df_ad,SiteCode,log_S_obs_z,log_Ntotal_z))))
# write_csv(df_newdat,"dados/csv/df_newdataSADs.csv")
```

# MNEE 

## mapas contemporaneos

### Gráficos Exploratórios

```{r fig 1 - GE congruencia MNEE por p e k}
l_p <- list()
df_plot <- df_ad 
# |> filter(k_cont>0.20)
l_p[[1]] <- df_plot |> 
  ggplot(aes(x=p,y=nCongKS)) +
  geom_point() +
  geom_smooth(method = "loess",se=F) +
  labs(title="a) p, proporção de cobertura vegetal (~k)",
       y="número de SADs réplicas congruentes") +
  theme_bw() +
  facet_wrap(~k,ncol=5)
l_p[[2]] <- df_plot |> 
  mutate(p_cut = cut(p,20)) |> 
  ggplot(aes(x=k_cont,y=nCongKS)) +
  geom_point(alpha=0.4) +
  geom_line(alpha=0.4,aes(group=SiteCode)) +
  geom_smooth(method = "loess",se=F) +
  labs(title="b) k, prop. propágulos até a vizinhança (~cut(p, 20))",
       y="número de SADs réplicas congruentes",
       x="k") +
  theme_bw() +
  scale_x_reverse() +
  facet_wrap(~p_cut,ncol=5)
p <- grid.arrange(grobs=l_p,ncol=1,top="Congruência de MNEE")
ggsave("apendices/analise_dados/figuras/fig1_cong_p_k.png",
       width = 10.2,
       height = 10.7,
       plot = p)
```
  
    
__Figura 1__ Congruência de SADs MNEE por: a) proporção de cobertura vegetal; e b) k, grau de limitação de dispersão.
  
    
```{r fig 2 - congruencia de MNEE por k_cont e sitio de amostragem}
df_plot <- df_ad |> 
  mutate(label = paste0(SiteCode,", p=",round(p,2))) |>
  arrange(p)  
# |> filter(k_cont>0.20)
df_plot$label <- factor(df_plot$label,levels = unique(df_plot$label))
df_plot |> 
  ggplot(aes(x=k_cont,y=nCongKS)) +
  geom_smooth(method = "loess",se=F) +
  geom_point() +
  # labs(title="b) k, prop. propágulos até a vizinhança (~cut(p, 20))",
  #      y="número de SADs réplicas congruentes",
  #      x="k") +
  theme_bw() +
  scale_x_reverse() +
  facet_wrap(~label,ncol=6)
ggsave("apendices/analise_dados/figuras/fig2_cong_k_SiteCode.png",
       width = 10,
       height = 17.7)
```

__Figura 2__ Congruência de SADs MNEE grau de limitação de dispersão e sítio de amostragem.

```{r fig 3 - congruência por logs de N e S}
df_plot <- df_ad |> 
  mutate(log_S.N = log_S_obs - log_Ntotal) 
# df_plot |> 
#   filter(log_S.N >= -3.75) |>
#   ggplot(aes(x=p,y=log_S.N)) +
#   geom_point() +
#   geom_smooth() +
#   labs(y="S / N")
# df_plot |> 
#   filter(log_S.N >= -3.75) |> 
#   ggplot(aes(x=log_S.N,y=nCongKS)) +
#   geom_point(aes(color=p)) +
#   geom_smooth(se=F) +
#   facet_wrap(~k,ncol = 5)
# df_plot |> 
#   ggplot(aes(x=p,y=log_Ntotal)) +
#   geom_point() +
#   geom_smooth()
# summary(lm(log_S.N ~ poly(p,1,raw = T), filter(df_plot,log_S.N >= -3.75)))
#
f_ggplot <- function(df){
  ggplot(df,aes(x=value,y=nCongKS)) +
  geom_point() +
  geom_smooth(se=F,method = "gam") +
  labs(x=unique(df$name),y="") +
  facet_wrap(~k_cont,ncol=5)
}
l_p <- dlply(pivot_longer(df_plot,log_Ntotal:log_S_obs),"name",f_ggplot)
grid.arrange(grobs=l_p,ncol=2,top="# SAD congruentes em função dos log de N e S")  
```

__Figura 3__ Congruência de SADs MNEE por: log do número de indivíduos (esquerda); e log do número de espécies por
  

### GAMM 1: Pr(Cong) ~ f(p,k)

Objetivo:
Descrever a probabilidade da SAD predita por MNEE em paisagens contemporâneas apresentar boa congruência (Pr(Cong)) em função da proporção de cobertura vegetal (p) e grau de limitação de dispersão (k). Iremos iniciar com GAMM com splines e tensores para as variáveis p e k.


```{r MNEE GAMM 1, echo=TRUE}
l_md <- list()
l_md[[1]] <- gam(cbind(nCongKS,100-nCongKS)  ~ 
                   s(k_cont_z,bs = "cr") + s(p_z,bs = "cr")
                   ti(p_z,k_cont_z) +
                   s(k_cont_z, SiteCode, bs="fs",xt=list(bs="cr")) + 
                   s(SiteCode,bs="re"),
                 data = df_md, family="binomial", method = "REML")
l_md[[2]] <- gam(cbind(nCongKS,100-nCongKS)  ~ 
                   s(k_cont_z,bs = "cr") + s(p_z,bs = "cr")
                   s(k_cont_z, SiteCode, bs="fs",xt=list(bs="cr")) + 
                   s(SiteCode,bs="re"),
                 data = df_md, family="binomial", method = "REML")
names(l_md) <- c("s(k,p) + ti(k,p)","s(k,p)")
```
```{r descrição apenas em função de modelos que consideram p e k}
load("dados/Rdata/l_md_GAMM.Rdata")
l_md <- l_md_GAMM[c(4,11)]
(df_aicctab <- AICctab(l_md,weights=TRUE) |> as.data.frame())
```

O modelo mais palusível, com 84% do peso de evidência, possui um spline para cada variável sem o tensor com as duas variáveis. 

__modelo mais plausível__

```{r qualidade ajuste MNEE GAMM 1 mais plaus,echo=F,cache=TRUE}
(gamm_MNEE <- l_md[[row.names(df_aicctab)[1]]])
print("k.check:")
k.check(gamm_MNEE)
print("summaryy:")
summary(gamm_MNEE)
gratia::appraise(gamm_MNEE)
gratia::draw(gamm_MNEE)
```

O modelo mais plausível não estima de forma adequada o spline de p: o efeito parcial estimado tende à uma reta, e o intervalo de confiança dessa estimativa é elevada e varia ao longo do gradiente da preditora. O spline de p parece estar sofrende de concurvidade com uma outra variável relevante para descrever Pr(Cong) que não está incluída no GAMM. Concurvidade ocorre quando uma preditora pode ser bem descrita por um spline de outra preditora.  

Para auxiliar no denselvimento de GAMM adequados vamos construir um modelo conceitual do processo gerador dos dados.

### Processo Gerador Pr(Cong)

A probabilidade de uma SAD neutra apresentar boa congruência depende se a maior distância entre as curvas acumuladas é razoavelmente pequena. Para a forma da SAD observada há diversas hipóteses e pouco consenso (McGill et al. 2007). Para a forma da SAD predita há um conjunto conhecido de variáveis que deve influenciar. Cada modelo neutro implementa uma hipótese sobre a dispersão dos indivíduos no habitat da parcela amostrada e no habitat da paisagem ao redor [1]. A relação de N e S pode informar sobre a exposição da árvore genealógica da comunidade na parcela ao pool de indivíduos da paisagem [2]. Por exemplo, quanto maior N e menor S maior é o potencial de espalhamento das linhagens locais pelos indivíduos remanescentes na paisagem ao redor, pois há mais indivíduos para coalescerem para poucas espécies. A variável k possui dois efeitos: i) regular a exposição da árvore genealógica da comunidade ao pool de indivíduos da paisagem ao redor, ou seja, o espalhamento das linhagens locais; e ii) determinar a demanda por propágulos da paisagem ao redor para manter a riqueza local, e portanto determina a potencial taxa U necessária para manter a riqueza local. 
A relação de k, p na taxa U está descrita no apêndice "Taxa U estimada nas paisagens contemporâneas" [3]. A variável p descreve o maior potencial de chuva de propágulos na paisagem. Além disso, ao longo do gradiente de p, p está relacionado com a configuração espacial da paisagem (Villard & Metzger 2014). A interação de p com outras variáveis permite explorar condicionamentos relacionados com a configuração espacial.       

Devido aos viéses de pesquisa relacionada com o esforço amostral, podemos esperar que N, S e p possam covariar. Algumas variáveis latentes que podem conter informação sobre esforço amostral são: proximidade com centros de pesquisa ou urbanos (Prox), diversidade local esperada (e.g. em termos de riqueza esperada - Sesp), e grau de perturbação esperado (PERTesp). Todas essas são variáveis latentes que podem ser explicadas por outras variáveis latentes geográficas (e.g. qualidade do solo e perfil geográfico). As variáveis latentes devem conter informação sobre p, N e S via esforço amostral ou diretamente. O esforço amostral deve conter informação sobre N e S, e N sobre S. Sesp deve conter informação sobre S. PERTesp pode conter informação sobre p e Sesp. Pressupus que não há influência de Sesp em PERTesp (mas esse pressuposto pode ser relaxado sem mudanças nas conclusões do DAG).

[1] Todos os modelos neutros utilizam simulações coalescentes, que retrocedem no tempo para obter uma amostra da SAD, pressuposto equilíbrio dinâmico, onde as espécies perdidas na paisagem por deriva são compensadas pela colonização de novas espécies descrito pela taxa U. A simulação termina quando a espécie de todos os indivíduos (linhagens) que iniciaram na parcela é determinada.   

[2] exposição ao pool de indivíduos da paisagem ao redor é o conceito comum aos 3 modelos neutros. Para MNEE em específico seria exposição à configuração espacial dos indivíduos remanescenes na paisagem ao redor.

[3] quando o grau de limitação é severo, há grande probabilidade de substituição de coespecífico e portanto baixa erosão de espécies por deriva ecológica; com um pouco de relaxamento da limitação de dispersão, há redução da substituição de coespécificos e baixa probabilidade de reposição de espécies por dispersão de longa distância de dentro da paisagem; nos graus mais brandos de limitação de dispersão, a baixa probabilidade de substituição de coespécies, que leva ao aumento da erosão de espécies, pode ser compensada pela alta probabilidade de reposição de espécies por dispersão de longa distância de dentro da paisagem.

Na figura 4 há o grafo acíclico dirigigo (DAG, _directed acyclic graph_) do modelo conceitual proposto. Podemos avaliar o DAG proposto, avaliando se é plausível descrever S, N e p em função de uma combinação de si mesmas (SI no final). Outra forma é 



```{r DAG MNEE contemp - PrCong N S k p prox Sesp Desp}
l_coord <- list(
  x = c(PrCong = 0, S = 0, N = 2, p = 3, k = 4, Sesp = 0, effort = 2, PERTesp = 3.5, Prox = 2),
  y = c(PrCong = 0, S = 2, N = 2, p = 1.5, k=0.5, Sesp = 6, effort = 4, PERTesp = 6, Prox = 7)
)
dag_PrCong <- dagify(PrCong ~ p + k + S + N,
                     Sesp ~ Prox + PERTesp,
                     PERTesp ~ Prox,
                     effort ~ Prox + Sesp + PERTesp,
                     S ~ Sesp + effort + N,
                     N ~ effort,
                     p ~ PERTesp,
                     labels = c(
                       "PrCong" = "Pr(Cong)",
                       "p" = "p",
                       "k" = "k",
                       "N" = "N",
                       "S" = "S",
                       "Sesp" = "S esp",
                       "PERTesp" = "Pert. esp",
                       "Prox" = "Prox. centros",
                       "effort" = "effort"
                     ),
                     outcome = "PrCong",
                     latent = c("Sesp","PERTesp","Prox"),
                     exposure = c("p","k"),
                     coords = l_coord) 
# l_p <- list()
# l_p[[1]] <- ggdag(dag_PrCong,text = FALSE, use_labels = "label") +
#   theme_void()
ggdag_adjustment_set(dag_PrCong,shadow = TRUE,text = FALSE, use_labels = "label") +
  theme_dag_gray() +
  scale_color_manual(values=c("red4","green4"))
  # ggpmisc::geom_table_npc(data=df_text.table,aes(npcx = x, npcy = y, label = data)) +
```


### GAMM 2: Pr(Cong) ~ f(p,k,N,S)

Vamos considerar interações entre as variáveis relacionadas com a exposição (N,S, e k) e as relacionadas com o pool de propágulos da paisagem ao redor (p e k). 



Minha proposta de GAMM cheio é de 1 smoother para cada variável (N,S,k,p), 1 interação (tensor) entre N e S, 1 interação entre N, S e k, e 1 interação entre k e p. Na estrutura aleatória há 1 smoother por sítio de amostragem, com todos os sítios compartilhando o mesmo grau de penalização (ou seja, de flexibilidade) e 1 intercepto por sítio.

Em todo tipo de smoother (simples ou interação) utilizei como funções base a função cúbica. A função gratia::draw cria gráficos dos efeitos parciais dos smoother (simples e interação). Na figura 1 há os gráficos dos efeitos parciais dos smoothers do modelo cheio. Os gráficos dos smoothers simples das variáveis N e S indicam que existe concurvidade entre elas.


```{r gamm MNEE contemporaneo}
df_md <- df_ad |> 
  mutate(SiteCode = factor(SiteCode))
l_md <- list() 
l_md[[1]] <- gam(cbind(nCongKS,100-nCongKS)  ~ 
                   s(log_Ntotal_z,bs = "cr") + s(log_S_obs_z,bs = "cr") + s(k_cont_z,bs = "cr") + s(p_z,bs = "cr") +
                   ti(log_Ntotal_z,log_S_obs_z) + ti(log_Ntotal_z,log_S_obs_z,k_cont_z) +
                   ti(k_cont_z,p_z) +
                   s(k_cont_z, SiteCode, bs="fs",xt=list(bs="cr")) + 
                   s(SiteCode,bs="re"),
                 data = df_md, family="binomial", method = "REML")
l_md[[2]] <- gam(cbind(nCongKS,100-nCongKS)  ~ 
                   s(log_Ntotal_z,bs = "cr") + s(log_S_obs_z,bs = "cr") + s(k_cont_z,bs = "cr") + s(p_z,bs = "cr") +
                   ti(log_Ntotal_z,log_S_obs_z) + 
                   ti(k_cont_z,p_z) +
                   s(k_cont_z, SiteCode, bs="fs",xt=list(bs="cr")) + 
                   s(SiteCode,bs="re"),
                 data = df_md, family="binomial", method = "REML")
l_md[[3]] <- gam(cbind(nCongKS,100-nCongKS)  ~ 
                   s(log_Ntotal_z,bs = "cr") + s(log_S_obs_z,bs = "cr") + s(k_cont_z,bs = "cr") + s(p_z,bs = "cr") +
                   ti(k_cont_z,p_z) +
                   s(k_cont_z, SiteCode, bs="fs",xt=list(bs="cr")) + 
                   s(SiteCode,bs="re"),
                 data = df_md, family="binomial", method = "REML")
l_md[[4]] <- gam(cbind(nCongKS,100-nCongKS)  ~ 
                   s(k_cont_z,bs = "cr") + s(p_z,bs = "cr") +
                   ti(k_cont_z,p_z) +
                   s(k_cont_z, SiteCode, bs="fs",xt=list(bs="cr")) + 
                   s(SiteCode,bs="re"),
                 data = df_md, family="binomial", method = "REML")
l_md[[5]] <- gam(cbind(nCongKS,100-nCongKS)  ~ 
                   s(log_Ntotal_z,bs = "cr") + s(k_cont_z,bs = "cr") + s(p_z,bs = "cr") +
                   ti(log_Ntotal_z,k_cont_z) +
                   ti(k_cont_z,p_z) +
                   s(k_cont_z, SiteCode, bs="fs",xt=list(bs="cr")) + 
                   s(SiteCode,bs="re"),
                 data = df_md, family="binomial", method = "REML")
l_md[[6]] <- gam(cbind(nCongKS,100-nCongKS)  ~ 
                   s(log_S_obs_z,bs = "cr") + s(k_cont_z,bs = "cr") + s(p_z,bs = "cr") +
                   ti(log_S_obs_z,k_cont_z) +
                   ti(k_cont_z,p_z) +
                   s(k_cont_z, SiteCode, bs="fs",xt=list(bs="cr")) + 
                   s(SiteCode,bs="re"),
                 data = df_md, family="binomial", method = "REML")
l_md[[7]] <- gam(cbind(nCongKS,100-nCongKS)  ~ 
                   s(log_Ntotal_z,bs = "cr") + s(log_S_obs_z,bs = "cr") + s(k_cont_z,bs = "cr") + s(p_z,bs = "cr") +
                   ti(log_Ntotal_z,k_cont_z) + ti(log_S_obs_z,k_cont_z) +
                   ti(k_cont_z,p_z) +
                   s(k_cont_z, SiteCode, bs="fs",xt=list(bs="cr")) + 
                   s(SiteCode,bs="re"),
                 data = df_md, family="binomial", method = "REML")
l_md[[8]] <- gam(cbind(nCongKS,100-nCongKS)  ~ 
                   s(log_Ntotal_z,bs = "cr") + s(log_S_obs_z,bs = "cr") + s(k_cont_z,bs = "cr") + s(p_z,bs = "cr") +
                   ti(log_Ntotal_z,log_S_obs_z) + ti(log_Ntotal_z,k_cont_z) + ti(log_S_obs_z,k_cont_z) +  
                   ti(log_Ntotal_z,log_S_obs_z,k_cont_z) +
                   ti(k_cont_z,p_z) +
                   s(k_cont_z, SiteCode, bs="fs",xt=list(bs="cr")) + 
                   s(SiteCode,bs="re"),
                 data = df_md, family="binomial", method = "REML")
l_md[[9]] <- gam(cbind(nCongKS,100-nCongKS)  ~ 
                   s(log_Ntotal_z,bs = "cr") + s(log_S_obs_z,bs = "cr") + s(k_cont_z,bs = "cr") + s(p_z,bs = "cr") +
                   ti(log_Ntotal_z,log_S_obs_z) + ti(log_Ntotal_z,k_cont_z) + ti(log_S_obs_z,k_cont_z) +  
                   ti(k_cont_z,p_z) +
                   s(k_cont_z, SiteCode, bs="fs",xt=list(bs="cr")) + 
                   s(SiteCode,bs="re"),
                 data = df_md, family="binomial", method = "REML")
l_md[[10]] <- gam(cbind(nCongKS,100-nCongKS)  ~ 
                   s(log_Ntotal_z,bs = "cr") + s(log_S_obs_z,bs = "cr") + s(k_cont_z,bs = "cr") + s(p_z,bs = "cr") +
                   s(k_cont_z, SiteCode, bs="fs",xt=list(bs="cr")) + 
                   s(SiteCode,bs="re"),
                 data = df_md, family="binomial", method = "REML")
l_md[[11]] <- gam(cbind(nCongKS,100-nCongKS)  ~ 
                   s(k_cont_z,bs = "cr") + s(p_z,bs = "cr") +
                   s(k_cont_z, SiteCode, bs="fs",xt=list(bs="cr")) + 
                   s(SiteCode,bs="re"),
                 data = df_md, family="binomial", method = "REML")
l_md[[12]] <- gam(cbind(nCongKS,100-nCongKS)  ~ 
                   s(log_S_obs_z,bs = "cr") + s(k_cont_z,bs = "cr") +
                   s(k_cont_z, SiteCode, bs="fs",xt=list(bs="cr")) + 
                   s(SiteCode,bs="re"),
                 data = df_md, family="binomial", method = "REML")
l_md[[13]] <- gam(cbind(nCongKS,100-nCongKS)  ~ 
                   s(log_Ntotal_z,bs = "cr") + s(k_cont_z,bs = "cr") +
                   s(k_cont_z, SiteCode, bs="fs",xt=list(bs="cr")) + 
                   s(SiteCode,bs="re"),
                 data = df_md, family="binomial", method = "REML")
names(l_md) <- c("s(N,S,k,p) + ti(N,S) + ti(N,S,k) + ti(p,k)",
                 "s(N,S,k,p) + ti(N,S) + ti(p,k)",
                 "s(N,S,k,p) + ti(p,k)",
                 "s(k,p) + ti(p,k)",
                 "s(N,k,p) + ti(N,k) + ti(p,k)",
                 "s(S,k,p) + ti(S,k) + ti(p,k)",
                 "s(N,S,k,p) + ti(N,k) + ti(S,k) + ti(p,k)",
                 "s(N,S,k,p) + ti(N,S) + ti(N,k) + ti(S,k) + ti(N,S,k) + ti(p,k)",
                 "s(N,S,k,p) + ti(N,S) + ti(N,k) + ti(S,k) + ti(p,k)",
                 "s(N,S,k,p)",
                 "s(k,p)",
                 "s(S,k)",
                 "s(N,k)")
l_md_GAMM <- l_md
save(l_md_GAMM,file="dados/Rdata/l_md_GAMM.Rdata")
```
```{r}
load("dados/Rdata/l_md_GAMM.Rdata")
l_md <- l_md_GAMM[c(1:3,7:10)]
(df_aicctab <- AICctab(l_md,weights=TRUE) |> as.data.frame())
```





#### avaliação concurvidade

Concurvidade ocorre quando uma variável preditora pode ser bem descrita por um smooth de uma outra variável preditora (Wood 2016? Checking and Selecting GAMs). Nessa sequência de slide ele exemplifica:
- consider a model containing smooths f1 and f2.
- we can decompose f2 = f12 + f22; f12: the part of f2 representable in the space of f1, while f22 is the remaining component, which lies exlusively in the space of f2.
- a measure of concurvity is \alpha = (||f12||^2 )/(||f2||^2 ), leading to 3 estimates:

1) alpha
2) the maximum value that alpha could take for any estimates, using the given bases for f1 and f2.
3) the ratio of the size of the basis for f12 relative to the basis for f2, using some matrix norm.

1,2,3 respectivamente, observed, worst, estimated 

para a função concurvidade:
full = FALSE: comparação em pares; TRUE: comparação de cada termo com o resto do

Avaliação de concurvidade para o modelo cheio:

O gráfico de efeitos parciais indica que o modelo não conseguiu distinguir os smoother para log(N) e log(S), indicando a existência de concurvidade entre essas duas variáveis: essas preditoras podem ser bem descrita por um smooth uma da outra. A concurvidade pode ser compreendidada como uma extensão da colinearidade em modelos lineares. Na prática o modelo não consegue distinguir os efeitos de log(N) e log(S) um do outro e um novo conjunto de dados que considera a variação ortogonal de log(N) e log(S) deve apresentar predições ruins. Assim, o novo conjunto de dados irá conservar a covariação de log(N) e log(S) ao pressupor que todos os sítios observados (ao longo do gradiente de p) irão se repetir para cada combinação de p e k. 


__modelo mais plausível__ Pr(Cong) ~ f(S,p,k,SiteCode)

```{r}
gamm_MNEE <- l_md[[row.names(df_aicctab)[1]]]
k.check(gamm_MNEE)
gratia::appraise(gamm_MNEE)
summary(gamm_MNEE)
gratia::draw(gamm_MNEE)
(df_conc <- concurvity(gamm_MNEE,full=FALSE)$observed |> as.data.frame())
```

O alpha do smoother de log(S) em relação ao smoother p é de ~0.36; e a relação inversa é de ~0.23. Os outros alphas são pequenos (NOTA: olhar o motivo dos smoothers da estrutura aleatória ficarem igual a 1 para todos os outros smoother da estrutura fixa, penso que isso pode estar relacionado com a forma que é feito a regressão dos smoothers aleatórios para os fixos e vice-versa). 

A avaliação de concurvidade e os efeitos parciais são coerentes: o modelo distingue mais o efeito de log(S) em relação ao efeito de p; porém ambos apresentam influência da concurvidade na estimativa dos smoothers. 

Entendo que apesar desse modelo ser o mais plausível ele pode não ser muito útil, pois interpolar os valores de p é essencial para compreender as expectativas teóricas.

__2o modelo mais plausível__ Pr(Cong) ~ f(p,k,SiteCode)

```{r}
gamm_MNEE <- l_md[[row.names(df_aicctab)[2]]]
k.check(gamm_MNEE)
gratia::appraise(gamm_MNEE)
# summary(gamm_MNEE)
gratia::draw(gamm_MNEE)
(df_conc <- concurvity(gamm_MNEE,full=FALSE)$observed |> as.data.frame())
```

O segundo modelos mais plausível parece não conseguir estimar um smoother adequado para p, pois o smoother conta com cerca de 1 grau de liberdade, indicando que o smoother tende a uma reta, apesar de ter iniciado com 9 funções base.
Os efeitos parciais de p apresentam elevado erro padrão ao redor da estimativa de efeito parcial que tende a uma reta, indicando que há muita mais informação associada com Pr(Cong) e p do que o smoother consegue estimar. Apesar desse modelo ser útil por considerar apenas as variáveis preditoras relacionadas com a expectativa teórica da ecologia da paisagem, ele faz uma estimativa ruim do smoother de p.

__3o modelo mais plausível__ ~ s(M,S,k,p) + ti(p,k)

```{r}
(gamm_MNEE <- l_md[[row.names(df_aicctab)[3]]])
k.check(gamm_MNEE)
gratia::appraise(gamm_MNEE)
# summary(gamm_MNEE)
gratia::draw(gamm_MNEE)
(df_conc <- concurvity(gamm_MNEE,full=FALSE)$observed |> as.data.frame())
```

Esse modelo apresenta problemas de concurvidade. As preditoras N, p e S não tem smoother estimados de forma adequadas, pois os efeitos parciais dos smoothers individuais apresentam graus de liberdade próximo de 1, tendendo a uma reta, com erro-padrão elevado e que varia ao longo do gradiente da preditora. Esse modelo possui pouco peso de evidência e não deve ser útil para avaliar as expectativas teóricas.

__4o modelo mais plausível__ modelo cheio

```{r}
(gamm_MNEE <- l_md[[row.names(df_aicctab)[4]]])
k.check(gamm_MNEE)
gratia::appraise(gamm_MNEE)
# summary(gamm_MNEE)
gratia::draw(gamm_MNEE)
df_conc <- concurvity(gamm_MNEE,full=FALSE)$observed |> as_tibble() |> as.data.frame()
rownames(df_conc) <- names(df_conc)
select(df_conc[2:8,],-c(para,`s(k_cont_z,SiteCode)`,`s(SiteCode)`))
```

No quarto modelo mais plausível, o modelo cheio, que soma cerca de 4% do peso de evidência, há problemas de concurvidade principalmente associado às variáveis log(S) e log(N). Os graus de liberdade do smoother individual de p é o dobro do observado nos GAMMs mais plausíveis e a incerteza varia menos ao longo do gradiente da preditora. Jà os smoothers dos log de N e S apresentam graus de liberdade próximos de 1, principalmente do log(N), e apresentam incerteza elevada e que varia ao longo do gradiente das variáveis. 

Os alphas do teste concurvidade apresentam indicação de concurvidade nos smoothers indivíduos de p, N e S. 
O smoother de log(N) tem alpha de 22.92% para o smoother de log(S), 11.34% para o de p e 71.24% para o tensor entre log(S) e log(N). 
O smoother de log(S) tem alpha de 12.10% para o smoother de log(N), 4% para o smoother de p e 95% com o tensor de log(N) e log(S)
O smoother de p tem alpha de 10% para o smoother de log(N), de 16.9% para o smoother de log(S) e de 21% para o tensor de log(N) e log(S).
O tensor de log(N) e log(S) possui alpha de 18% com o smoothe de log(N), 68% com o smoother de log(S) e 9% com o smoother de p
O tensor de log(N), log(S) e k possui lapha de 1,7% com o tensor de k e p
o tensor de k e p possui alpha de 1.2% com o tensor triplo.

__5o modelo mais plausível__

```{r}
(gamm_MNEE <- l_md_GAMM[[row.names(df_aicctab)[5]]])
k.check(gamm_MNEE)
gratia::appraise(gamm_MNEE)
# summary(gamm_MNEE)
gratia::draw(gamm_MNEE)
df_conc <- concurvity(gamm_MNEE,full=FALSE)$observed |> as_tibble() |> as.data.frame()
rownames(df_conc) <- names(df_conc)
```

O modelo tem dificuldade de distinguir os efeitos parciais de p, log(S) e log(N). 

PEcabo2 (log_Ntotal_z ~ 0)
SPpesmF (log_S_obs_z ~ 0)


#### predição

ESTRATÉGIA:

Contrafactual gráfico: Como seria Pr(Cong) caso log(N) e log(S) permanecem em seus valores médios e a variação entre sítios fossem desconsiderada? Ou seja, quais os efeitos de p e k em isolamento?





__Como construir o novo conjunto de dados?__




```{r predição para novo conjunto de dados md_GAMM}

# 
# lapply(l_md,summary)

df_newdat2 <- df_newdat |> filter(SiteCode == "BAlenc4") |> select(p_z:SiteCode) |> 
  mutate()
df_plotGAMM <- df_newdat2
df_plotGAMM$pred <- predict.gam(gamm_MNEE,newdata = df_plotGAMM,type="response")
df_plotGAMM <- df_plotGAMM |> 
  # reframe(across(pred,f_summarise,.unpack=TRUE),.by=c(p_z,k_cont_z)) |> 
  # rename_with(~str_remove(.,"pred_")) |> 
  mutate(
# label = paste0("Quant = ",prob),
         p = p_z*sd(df_ad$p) + mean(df_ad$p),
         k = k_cont_z*sd(df_ad$k_cont) + mean(df_ad$k_cont))
# df_plotGAMM$label <- factor(df_plotGAMM$label,levels = unique(df_plotGAMM$label)[c(3,2,4,1,5)])
df_plotGAMM$label <- "predito novo conjunto de dados"
# gráficos
f_ggplot2 <- function(df,facets=2){
  ggplot(df,aes(x=p,y=k,fill=pred)) +
    geom_tile() +
    scale_fill_distiller(palette = "Spectral",limits=c(0,1)) +
    scale_y_reverse() +
    theme_classic() +
    coord_cartesian(expand = FALSE) +
    labs(fill="Pr(Cong)") +
    facet_wrap(~label,ncol = facets)
}
l_p <- list()
l_p[[1]] <- df_plotGAMM |> 
  # filter(prob == 0.5) |> 
  f_ggplot2() + labs(x="")
l_p[[2]] <- df_plotGAMM |> 
  filter(prob != 0.5) |>
  f_ggplot2()
ggpubr::ggarrange(plotlist = l_p,nrow=2, common.legend = TRUE, legend="top")
```

```{r}
df_md$pred <- predict(gamm_MNEE,type="response") * 100
df_md <- df_md |> 
  mutate(label=paste0(SiteCode,", p=",round(p,3))) |> 
  arrange(p)
df_md$label <- factor(df_md$label,levels = unique(df_md$label))
(p <- df_md |> 
  # pivot_longer(pred_modCheio:pred_modMedio) |>
  ggplot(aes(x=k_cont,y=nCongKS)) +
  # geom_line(aes(y=pred_modCheio),color="blue") +
  geom_line(aes(y=pred),color="red",alpha=0.4) +
  geom_point() +
  theme_bw() +
  scale_x_reverse() +
  labs(x="k",y="# SADs congruentes",title="Predito pelo modelo médio (azul) e cheio (vermelho) são iguais") +
  facet_wrap(~label,ncol=6))
ggsave("apendices/analise_dados/figuras/gammMNEE_PredObs_k_Site.png",p,
       width = 10,
       height = 17.7)

```



# Support Information

## Associação estatística entre variáveis de exposição e p

__Qual a melhor forma de descrever as preditoras em função de si mesmas?__

```{r melhor forma de descrever as preditoras}
df_md0 <- df_md |> filter(k=="0.99") # remove valores repetidos pelos graus de limitação de dispersão simulados
f_gamm <- function(formulaGAMM){
  gam(formula = formulaGAMM,data = df_md0,method = "REML")
}
l_f <- list()
l_f[[1]] <- log_Ntotal_z ~ s(p_z,bs="cr")
l_md <- list()
l_md[[1]] <- gam(log_Ntotal_z ~ s(p_z,bs="cr"),data = df_md0,method = "REML")
l_md[[2]] <- gam(log_S_obs_z ~ s(p_z,bs="cr"),data = df_md0,method = "REML")
l_md[[3]] <- gam(log_Ntotal_z ~ s(log_S_obs_z,bs="cr"),data = df_md0,method = "REML")
l_md[[4]] <- gam(log_S_obs_z ~ s(log_Ntotal_z,bs="cr"),data = df_md0,method = "REML")
l_md[[5]] <- gam(log_Ntotal_z ~ s(p_z,bs="cr") + s(log_S_obs_z,bs="cr"),data = df_md0,method = "REML")
l_md[[6]] <- gam(log_S_obs_z ~ s(p_z,bs="cr") + s(log_Ntotal_z,bs="cr"),data = df_md0,method = "REML")
l_md[[7]] <- gam(p_z ~ s(log_Ntotal_z,bs="cr"),data = df_md0,method = "REML")
l_md[[8]] <- gam(p_z ~ s(log_Ntotal_z,bs="cr") + s(log_S_obs_z,bs="cr"),data = df_md0,method = "REML")
l_md[[9]] <- gam(p_z ~ s(log_S_obs_z,bs="cr"),data = df_md0,method = "REML")
l_md[[10]] <- gam(p_z ~ 1,data = df_md0,method = "REML")
names(l_md) <- c("N ~ p", "S ~ p", "N ~ S", "S ~ N","N ~ p,S", "S ~ p,N",
                 "p ~ N", "p ~ S + N", "p ~ S")
l <- l_md[c(1,3,5)]
AICctab(l,weights=T)
l <- l_md[c(2,4,6)]
AICctab(l,weights=T)
l <- l_md[c(7:9)]
AICctab(l,weights=T)
```
