---
title: "Análise Dados"
author: "Mori, Danilo"
date: "19/11/2022"
output: 
  html_document:
    toc: true
    toc_depth: 5
editor_options: 
  chunk_output_type: console
---

<style>
body {
text-align: justify}
</style>

```{r setup,include=FALSE}
knitr::opts_chunk$set(echo = FALSE,eval = FALSE,message = FALSE,warning = FALSE)
# pacotes
library(dagitty)
library(ggdag)
library(gratia)
library(sads)
library(doMC)
library(gridExtra)
library(ggplot2)
library(readr)
library(purrr)
library(stringr)
library(tidyr)
library(MuMIn)
library(AICcmodavg)
library(insight)
library(bbmle)
library(DHARMa)
library(mgcv)
library(lme4)
library(gamm4)
library(plyr)
library(dplyr)
source("source/nameModel.R")
# objetos
load("dados/Rdata/md_MNEE.Rdata")
load("dados/Rdata/l_md_GAMM.Rdata")
# dados
# df_resultMNEE
df_resultMNEE <- read_csv("dados/csv/resultados_MN/MNEE/df_resultMNEE.csv")
# df_sim
df_sim <- read_csv("dados/df_simulacao.csv")
# df_ad
f_z <- function(x) (x-mean(x))/sd(x)
df_ad <- inner_join(x=distinct(select(df_resultMNEE,-(Ssd:Smax))),
                    y=distinct(select(df_sim,-tif.path)),
                    by=c("SiteCode","k"),multiple="all") |>
  # escolhi remover depois do ajuste, para obter um melhor ajuste e depois excluir os valores
  # filter(k > 0.20) |> # figuras 5 e 6 apêndice Efeito de Escala
  mutate(k_cont = round(k,2),
         k = factor(round(k,2),levels=round(k,2)[20:1]), 
         across(Ntotal:S_obs,log,.names="log_{.col}"),
         log_S.N = log_S_obs - log_Ntotal,
         across(c(p,k_cont,log_Ntotal:log_S.N),f_z,.names = "{.col}_z")) |>
  select(-c(nCongDTS,effort_ha, Ntotal:S_obs))
# df_newdata
df_newdat <- read_csv("dados/csv/df_newdataSADs.csv")
# df_md
df_md <- df_ad |> 
  mutate(SiteCode = factor(SiteCode))
# df_newdat <- expand.grid(p_z = seq(min(df_ad$p_z),max(df_ad$p_z), length=150),
#                          k_cont_z = seq(min(df_ad$k_cont_z),max(df_ad$k_cont_z), length=150))
# df_newdat <- adply(df_newdat,1,.fun = \(x) cbind(x,distinct(select(df_ad,SiteCode,log_S_obs_z,log_Ntotal_z))))
# write_csv(df_newdat,"dados/csv/df_newdataSADs.csv")
```

# MNEE 

## mapas contemporaneos

### Gráficos Exploratórios

```{r fig 1 - GE congruencia MNEE por p e k}
l_p <- list()
df_plot <- df_ad 
# |> filter(k_cont>0.20)
l_p[[1]] <- df_plot |> 
  ggplot(aes(x=p,y=nCongKS)) +
  geom_point() +
  geom_smooth(method = "loess",se=F) +
  labs(title="a) p, proporção de cobertura vegetal (~k)",
       y="número de SADs réplicas congruentes") +
  theme_bw() +
  facet_wrap(~k,ncol=5)
l_p[[2]] <- df_plot |> 
  mutate(p_cut = cut(p,20)) |> 
  ggplot(aes(x=k_cont,y=nCongKS)) +
  geom_point(alpha=0.4) +
  geom_line(alpha=0.4,aes(group=SiteCode)) +
  geom_smooth(method = "loess",se=F) +
  labs(title="b) k, prop. propágulos até a vizinhança (~cut(p, 20))",
       y="número de SADs réplicas congruentes",
       x="k") +
  theme_bw() +
  scale_x_reverse() +
  facet_wrap(~p_cut,ncol=5)
p <- grid.arrange(grobs=l_p,ncol=1,top="Congruência de MNEE")
ggsave("apendices/analise_dados/figuras/fig1_cong_p_k.png",
       width = 10.2,
       height = 10.7,
       plot = p)
```
  
    
__Figura 1__ Congruência de SADs MNEE por: a) proporção de cobertura vegetal; e b) k, grau de limitação de dispersão.
  
    
```{r fig 2 - congruencia de MNEE por k_cont e sitio de amostragem}
df_plot <- df_ad |> 
  mutate(label = paste0(SiteCode,", p=",round(p,2))) |>
  arrange(p)  
# |> filter(k_cont>0.20)
df_plot$label <- factor(df_plot$label,levels = unique(df_plot$label))
df_plot |> 
  ggplot(aes(x=k_cont,y=nCongKS)) +
  geom_smooth(method = "loess",se=F) +
  geom_point() +
  # labs(title="b) k, prop. propágulos até a vizinhança (~cut(p, 20))",
  #      y="número de SADs réplicas congruentes",
  #      x="k") +
  theme_bw() +
  scale_x_reverse() +
  facet_wrap(~label,ncol=6)
ggsave("apendices/analise_dados/figuras/fig2_cong_k_SiteCode.png",
       width = 10,
       height = 17.7)
```

__Figura 2__ Congruência de SADs MNEE grau de limitação de dispersão e sítio de amostragem.

```{r fig 3 - congruência por logs de N e S}
df_plot <- df_ad |> 
  mutate(log_S.N = log_S_obs - log_Ntotal) 
# df_plot |> 
#   filter(log_S.N >= -3.75) |>
#   ggplot(aes(x=p,y=log_S.N)) +
#   geom_point() +
#   geom_smooth() +
#   labs(y="S / N")
# df_plot |> 
#   filter(log_S.N >= -3.75) |> 
#   ggplot(aes(x=log_S.N,y=nCongKS)) +
#   geom_point(aes(color=p)) +
#   geom_smooth(se=F) +
#   facet_wrap(~k,ncol = 5)
# df_plot |> 
#   ggplot(aes(x=p,y=log_Ntotal)) +
#   geom_point() +
#   geom_smooth()
# summary(lm(log_S.N ~ poly(p,1,raw = T), filter(df_plot,log_S.N >= -3.75)))
#
f_ggplot <- function(df){
  ggplot(df,aes(x=value,y=nCongKS)) +
  geom_point() +
  geom_smooth(se=F,method = "gam") +
  labs(x=unique(df$name),y="") +
  facet_wrap(~k_cont,ncol=5)
}
l_p <- dlply(pivot_longer(df_plot,log_Ntotal:log_S_obs),"name",f_ggplot)
grid.arrange(grobs=l_p,ncol=2,top="# SAD congruentes em função dos log de N e S")  
```

__Figura 3__ Congruência de SADs MNEE por: log do número de indivíduos (esquerda); e log do número de espécies por
  

### GAMM 1: Pr(Cong) ~ f(p,k)

Objetivo:
Descrever a probabilidade da SAD predita por MNEE em paisagens contemporâneas apresentar boa congruência (Pr(Cong)) em função da proporção de cobertura vegetal (p) e grau de limitação de dispersão (k). Iremos iniciar com GAMM com splines e tensores para as variáveis p e k.


```{r MNEE GAMM 1, echo=TRUE}
l_md <- list()
l_md[[1]] <- gam(cbind(nCongKS,100-nCongKS)  ~ 
                   s(k_cont_z,bs = "cr") + s(p_z,bs = "cr")
                   ti(p_z,k_cont_z) +
                   s(k_cont_z, SiteCode, bs="fs",xt=list(bs="cr")) + 
                   s(SiteCode,bs="re"),
                 data = df_md, family="binomial", method = "REML")
l_md[[2]] <- gam(cbind(nCongKS,100-nCongKS)  ~ 
                   s(k_cont_z,bs = "cr") + s(p_z,bs = "cr")
                   s(k_cont_z, SiteCode, bs="fs",xt=list(bs="cr")) + 
                   s(SiteCode,bs="re"),
                 data = df_md, family="binomial", method = "REML")
names(l_md) <- c("s(k,p) + ti(k,p)","s(k,p)")
```
```{r descrição apenas em função de modelos que consideram p e k}
l_md <- l_md_GAMM[c(4,11)]
(df_aicctab <- AICctab(l_md,weights=TRUE) |> as.data.frame())
```

O modelo mais palusível, com 84% do peso de evidência, possui um spline para cada variável sem o tensor com as duas variáveis. 

__modelo mais plausível__

```{r qualidade ajuste MNEE GAMM 1 mais plaus,echo=F,cache=TRUE}
(gamm_MNEE <- l_md[[row.names(df_aicctab)[1]]])
print("k.check:")
k.check(gamm_MNEE)
print("summaryy:")
summary(gamm_MNEE)
gratia::appraise(gamm_MNEE)
gratia::draw(gamm_MNEE)
```

O modelo mais plausível não estima de forma adequada o spline de p: o efeito parcial estimado tende à uma reta, e o intervalo de confiança dessa estimativa é elevada e varia ao longo do gradiente da preditora. O spline de p parece estar sofrende de concurvidade com uma outra variável relevante para descrever Pr(Cong) que não está incluída no GAMM. Concurvidade ocorre quando uma preditora pode ser bem descrita por um spline de outra preditora.  

Para auxiliar no denselvimento de GAMM adequados vamos construir um modelo conceitual do processo gerador dos dados.

### Processo Gerador Pr(Cong)

A probabilidade de uma SAD neutra apresentar boa congruência depende da maior distância entre as curvas acumuladas. Sobre a forma da SAD observada há diversas hipóteses e pouco consenso (McGill et al. 2007). Para a forma da SAD predita há um conjunto conhecido de variáveis que influenciam. Cada modelo neutro implementa uma hipótese sobre a dispersão dos indivíduos no habitat da parcela amostrada e no habitat da paisagem ao redor [1]. A relação de N e S pode informar sobre a exposição da árvore genealógica da comunidade na parcela ao pool de indivíduos da paisagem [2]. Por exemplo, quanto maior N e menor S, maior é o potencial de espalhamento das linhagens locais pelos indivíduos remanescentes na paisagem ao redor, pois há muitos indivíduos para coalescerem em poucas espécies. A variável k possui dois efeitos: i) regular a exposição da árvore genealógica da comunidade ao pool de indivíduos da paisagem ao redor, ou seja, o espalhamento das linhagens locais; e ii) determinar a demanda por propágulos da paisagem ao redor para manter a riqueza local, e portanto determina a potencial taxa U necessária para manter a riqueza local. 
A relação de k, p na taxa U está descrita no apêndice "Taxa U estimada nas paisagens contemporâneas" [3]. A variável p descreve o maior potencial de chuva de propágulos na paisagem. Além disso, ao longo do gradiente de p, p está relacionado com a configuração espacial da paisagem (Villard & Metzger 2014). A interação de p com outras variáveis permite explorar indiretamente condicionalmente à configuração espacial.       

Devido aos viéses de pesquisa relacionada com o esforço amostral, podemos esperar que N, S e p possam covariar. Algumas variáveis latentes que podem conter informação sobre esforço amostral são: proximidade com centros de pesquisa ou urbanos (Prox), diversidade local esperada (e.g. em termos de riqueza esperada - Sesp), e grau de perturbação esperado (PERTesp) (REFs). Todas essas são variáveis latentes que podem ser explicadas por outras variáveis latentes geográficas (e.g. qualidade do solo e perfil geográfico). As variáveis latentes devem conter informação sobre p, N e S via esforço amostral ou diretamente. O esforço amostral deve conter informação sobre N e S, e N sobre S. Sesp deve conter informação sobre S. PERTesp pode conter informação sobre p e Sesp. Pressupus que não há influência de Sesp em PERTesp (mas esse pressuposto pode ser relaxado sem mudanças nas conclusões do DAG).

[1] Todos os modelos neutros utilizam simulações coalescentes, que retrocedem no tempo para obter uma amostra da SAD, pressuposto equilíbrio dinâmico, onde as espécies perdidas na paisagem por deriva são compensadas pela colonização de novas espécies descrito pela taxa U. A simulação termina quando a espécie de todos os indivíduos (linhagens) que iniciaram na parcela é determinada.   

[2] exposição ao pool de indivíduos da paisagem ao redor é o conceito comum aos 3 modelos neutros. Para MNEE em específico seria exposição à configuração espacial dos indivíduos remanescenes na paisagem ao redor.

[3] quando o grau de limitação é severo, há grande probabilidade de substituição de coespecífico e portanto baixa erosão de espécies por deriva ecológica resultando em baixa taxa U. Com um pouco de relaxamento da limitação de dispersão, há redução da substituição de coespécificos e baixa probabilidade de reposição de espécies por dispersão de longa distância de dentro da paisagem, aumento a taxa U. Nos graus mais brandos de limitação de dispersão, a baixa probabilidade de substituição de coespécies, que leva ao aumento da erosão de espécies, pode ser compensada pela alta probabilidade de reposição de espécies por dispersão de longa distância de dentro da paisagem, caso a proporção de habitat remanescente seja suficiente.

Na figura 4 há o grafo acíclico dirigigo (DAG, _directed acyclic graph_) do modelo conceitual proposto. Avaliamos que é plausível descrever S, N e p em função de uma combinação de si mesmas (SI no final), o quê está alinhado com o DAG proposto. Outra implicação do modelo conceitual é a concurvidade entre as variáveis N, S e p. 


```{r DAG MNEE contemp - PrCong N S k p prox Sesp Desp}
l_coord <- list(
  x = c(PrCong = 0, S = 0, N = 2, p = 3, k = 4, Sesp = 0, effort = 2, PERTesp = 3.5, Prox = 2),
  y = c(PrCong = 0, S = 2, N = 2, p = 1.5, k=0.5, Sesp = 6, effort = 4, PERTesp = 6, Prox = 7)
)
dag_PrCong <- dagify(PrCong ~ p + k + S + N,
                     Sesp ~ Prox + PERTesp,
                     PERTesp ~ Prox,
                     effort ~ Prox + Sesp + PERTesp,
                     S ~ Sesp + effort + N,
                     N ~ effort,
                     p ~ PERTesp,
                     labels = c(
                       "PrCong" = "Pr(Cong)",
                       "p" = "p",
                       "k" = "k",
                       "N" = "N",
                       "S" = "S",
                       "Sesp" = "S esp",
                       "PERTesp" = "Pert. esp",
                       "Prox" = "Prox. centros",
                       "effort" = "effort"
                     ),
                     outcome = "PrCong",
                     latent = c("Sesp","PERTesp","Prox"),
                     exposure = c("p","k"),
                     coords = l_coord) 
# l_p <- list()
# l_p[[1]] <- ggdag(dag_PrCong,text = FALSE, use_labels = "label") +
#   theme_void()
ggdag_adjustment_set(dag_PrCong,shadow = TRUE,text = FALSE, use_labels = "label") +
  theme_dag_gray() +
  scale_color_manual(values=c("red4","green4"))
  # ggpmisc::geom_table_npc(data=df_text.table,aes(npcx = x, npcy = y, label = data)) +
```


### GAMM 2: Pr(Cong) ~ f(p,k,N,S)

Vamos considerar interações entre as variáveis relacionadas com a exposição (N,S, e k) e as relacionadas com o pool de propágulos da paisagem ao redor (p e k). O GAMM cheio possui todas as possíveis interações de duas variáveis e 3 variáveis utilizando splines individuais (mgcv::s()) e tensores (mgcv::ti()). Em todos os submodelos há a mesma estrutura aleatória: um intercepto por sítio de amostragem e um spline por k por sítio com uma mesma penalização para todos os sítios (Pedersen et al. 2019). 


```{r gamm 2 MNEE contemporaneo}
l_md <- list() 
l_md[[1]] <- gam(cbind(nCongKS,100-nCongKS)  ~ 
                   s(log_Ntotal_z,bs = "cr") + s(log_S_obs_z,bs = "cr") + s(k_cont_z,bs = "cr") + s(p_z,bs = "cr") +
                   ti(log_Ntotal_z,log_S_obs_z) + ti(log_Ntotal_z,k_cont_z) + ti(log_S_obs_z,k_cont_z) +  
                   ti(log_Ntotal_z,log_S_obs_z,k_cont_z) +
                   ti(k_cont_z,p_z) +
                   s(k_cont_z, SiteCode, bs="fs",xt=list(bs="cr")) + 
                   s(SiteCode,bs="re"),
                 data = df_md, family="binomial", method = "REML")
l_md[[2]] <- gam(cbind(nCongKS,100-nCongKS)  ~ 
                   s(log_Ntotal_z,bs = "cr") + s(log_S_obs_z,bs = "cr") + s(k_cont_z,bs = "cr") + s(p_z,bs = "cr") +
                   ti(log_Ntotal_z,log_S_obs_z) + ti(log_Ntotal_z,k_cont_z) + ti(log_S_obs_z,k_cont_z) +  
                   ti(k_cont_z,p_z) +
                   s(k_cont_z, SiteCode, bs="fs",xt=list(bs="cr")) + 
                   s(SiteCode,bs="re"),
                 data = df_md, family="binomial", method = "REML")
l_md[[3]] <- gam(cbind(nCongKS,100-nCongKS)  ~ 
                   s(log_Ntotal_z,bs = "cr") + s(log_S_obs_z,bs = "cr") + s(k_cont_z,bs = "cr") + s(p_z,bs = "cr") +
                   ti(log_Ntotal_z,log_S_obs_z) + ti(log_Ntotal_z,log_S_obs_z,k_cont_z) +
                   ti(k_cont_z,p_z) +
                   s(k_cont_z, SiteCode, bs="fs",xt=list(bs="cr")) + 
                   s(SiteCode,bs="re"),
                 data = df_md, family="binomial", method = "REML")
l_md[[4]] <- gam(cbind(nCongKS,100-nCongKS)  ~ 
                   s(log_Ntotal_z,bs = "cr") + s(log_S_obs_z,bs = "cr") + s(k_cont_z,bs = "cr") + s(p_z,bs = "cr") +
                   ti(log_Ntotal_z,k_cont_z) + ti(log_S_obs_z,k_cont_z) +
                   ti(k_cont_z,p_z) +
                   s(k_cont_z, SiteCode, bs="fs",xt=list(bs="cr")) + 
                   s(SiteCode,bs="re"),
                 data = df_md, family="binomial", method = "REML")
l_md[[5]] <- gam(cbind(nCongKS,100-nCongKS)  ~ 
                   s(log_Ntotal_z,bs = "cr") + s(log_S_obs_z,bs = "cr") + s(k_cont_z,bs = "cr") + s(p_z,bs = "cr") +
                   ti(log_Ntotal_z,log_S_obs_z) + 
                   ti(k_cont_z,p_z) +
                   s(k_cont_z, SiteCode, bs="fs",xt=list(bs="cr")) + 
                   s(SiteCode,bs="re"),
                 data = df_md, family="binomial", method = "REML")
l_md[[6]] <- gam(cbind(nCongKS,100-nCongKS)  ~ 
                   s(log_Ntotal_z,bs = "cr") + s(log_S_obs_z,bs = "cr") + s(k_cont_z,bs = "cr") + s(p_z,bs = "cr") +
                   ti(k_cont_z,p_z) +
                   s(k_cont_z, SiteCode, bs="fs",xt=list(bs="cr")) + 
                   s(SiteCode,bs="re"),
                 data = df_md, family="binomial", method = "REML")
l_md[[7]] <- gam(cbind(nCongKS,100-nCongKS)  ~ 
                   s(log_Ntotal_z,bs = "cr") + s(log_S_obs_z,bs = "cr") + s(k_cont_z,bs = "cr") + s(p_z,bs = "cr") +
                   s(k_cont_z, SiteCode, bs="fs",xt=list(bs="cr")) + 
                   s(SiteCode,bs="re"),
                 data = df_md, family="binomial", method = "REML")
names(l_md) <- c("s(N,S,k,p) + ti(N,S) + ti(N,k) + ti(S,k) + ti(N,S,k) + ti(p,k)",
                 "s(N,S,k,p) + ti(N,S) + ti(N,k) + ti(S,k) + ti(p,k)",
                 "s(N,S,k,p) + ti(N,S) + ti(N,S,k) + ti(p,k)",
                 "s(N,S,k,p) + ti(N,k) + ti(S,k) + ti(p,k)",
                 "s(N,S,k,p) + ti(N,S) + ti(p,k)",
                 "s(N,S,k,p) + ti(p,k)",
                 "s(N,S,k,p)")
```
```{r l_md modelos DAG MNEE GAMM}
l_md <- l_md_GAMM[c(8,9,1,7,2,3,10)]
(df_aicctab <- AICctab(l_md,weights=TRUE) |> as.data.frame())
```

Dois modelos acumulam a maior parte do peso de evidência de forma quase equivalente. O mais plausível possui tensor entre p e k, o segundo apenas os splines individuais.

__modelo mais plausível__

```{r diag modelo mais plausivel MNEE GAMM 2}
(gamm_MNEE <- l_md[[row.names(df_aicctab)[1]]])
gratia::appraise(gamm_MNEE)
gratia::draw(gamm_MNEE)
k.check(gamm_MNEE)
summary(gamm_MNEE)
print("Avaliação de Concurvidade (alpha)")
(df_conc <- concurvity(gamm_MNEE,full=FALSE)$observed |> as.data.frame())
```

Os resíduos do modelo parecem ser adequados, mas os efeitos parciais sugerem problemas de concurvidade entre as 3 variáveis. Como esperado pelo modelo conceitual.  

Os testes do pacote mgcv (k.check() e summary()) indicam que o spline de p tende a uma reta que poderia ser bem representada por uma reta horizontal em relação à p. A métrica de concurvidade do pacote mgcv(alpha) indica a proporção de informação contido em smoother em relação ao outro [4]. O spline de N apresenta alpha de 22% com o spline de S e 11% com o spline de p. O spline de S apresenta concurvidade maior com o spline de p (~23%) sendo similar ao grau de concurvidade com N. O spline de p apresenta concurvidade maior com o spline de S (~36%) e 16% com o de N. 

Esse modelo não é útil para descrevermos Pr(Cong) em função de p e k, pois os efeitos parciais de p não são bem estimados.

[4] Exemplo em slide de Simon Wood 2016:
- consider a model containing smooths f1 and f2.
- we can decompose f2 = f12 + f22; f12: the part of f2 representable in the space of f1, while f22 is the remaining component, which lies exlusively in the space of f2.
- a measure of concurvity is \alpha = (||f12||^2 )/(||f2||^2 ).

__segundo modelo mais plausível__ 

```{r}
(gamm_MNEE <- l_md[[row.names(df_aicctab)[2]]])
# gratia::appraise(gamm_MNEE)
gratia::draw(gamm_MNEE)
# k.check(gamm_MNEE)
# summary(gamm_MNEE)
# (df_conc <- concurvity(gamm_MNEE,full=FALSE)$observed |> as.data.frame())
```

O segundo modelo mais plausível também apresenta o mesmo tipo de problema segundo o gráfico de efeitos parciais: há concurvidade entre os splines de N, S e p.


__terceiro modelo mais plausível__ Pr(Cong) ~ f(p,k,SiteCode)

```{r}
(gamm_MNEE <- l_md[[row.names(df_aicctab)[3]]])
gratia::draw(gamm_MNEE)
gratia::appraise(gamm_MNEE)
k.check(gamm_MNEE)
summary(gamm_MNEE)
print("Avaliação de Concurvidade (alpha >= 1%)")
df_conc <- concurvity(gamm_MNEE,full=FALSE)$observed |> as.data.frame()
df_conc <- lapply(df_conc, \(x) ifelse(x>=0.01,round(x*100,1),NA))
df_conc
```

No terceiro modelo mais plausível o spline para p parece não sofrer de concurvidade, enquanto o spline de N e S sofrem de concurvidade. Os resíduos do modelo e o número de funções base parecem estar adequados. Se os plines que contem p não apresentarem muita influência da concurvidade então esse modelo pode ser um bom candidato para a descrição dos dados em função de p e k. O spline de N apresenta alpha de 23% com o spline de S, de 11% com o de p, e 71% com o tensor entre N e S. O spline de S apresenta alpha de 12% com o spline de N, e de 95% com o tensor entre N e S. O spline de p apresenta alpha de 10% com o spline de N, de 16% com o de S, e de 21% com o tensor entre N e S. O tensor de N e S apresenta alpha de 17% com o spline de N e de 68% com o spline de S. O tensor de N, S e k não apresenta alphas relevantes. O tensor entre k e p apresentam alpha de 12% com o tensor entre N, S e k. O alpha do smoother de k por sítio apresentou alpha de 37% com a estimatia de interceptos por sítio.

O spline de p e o tensor de p e k apresentam baixos valores de alpha (>25%) com os splines e tensores de N e S. Esse modelo é dos mais plausíveis o que faz melhor estimativa dos efeitos parciais em função de p e k, apesar do modelo acumular menor de 1% do peso de evidência.

Ele será usado para predizer o intervalo de predição a posteriori do modelo. O novo conjunto de dados interpola os valores de p e k e pressupõe que N e S se mantém em seus valores médios ao longo de p. Além disso, vamos excluir os efeitos relacionados com sítio de amostragem (predição sem efeito aleatório).


#### predição

ESTRATÉGIA:

Contrafactual gráfico: Como seria Pr(Cong) caso log(N) e log(S) permanecem em seus valores médios e a variação entre sítios fossem desconsiderada? Ou seja, quais os efeitos de p e k em isolamento?





__Como construir o novo conjunto de dados?__




```{r predição para novo conjunto de dados md_GAMM}

# 
# lapply(l_md,summary)

df_newdat2 <- df_newdat |> filter(SiteCode == "BAlenc4") |> select(p_z:SiteCode) |> 
  mutate()
df_plotGAMM <- df_newdat2
df_plotGAMM$pred <- predict.gam(gamm_MNEE,newdata = df_plotGAMM,type="response")
df_plotGAMM <- df_plotGAMM |> 
  # reframe(across(pred,f_summarise,.unpack=TRUE),.by=c(p_z,k_cont_z)) |> 
  # rename_with(~str_remove(.,"pred_")) |> 
  mutate(
# label = paste0("Quant = ",prob),
         p = p_z*sd(df_ad$p) + mean(df_ad$p),
         k = k_cont_z*sd(df_ad$k_cont) + mean(df_ad$k_cont))
# df_plotGAMM$label <- factor(df_plotGAMM$label,levels = unique(df_plotGAMM$label)[c(3,2,4,1,5)])
df_plotGAMM$label <- "predito novo conjunto de dados"
# gráficos
f_ggplot2 <- function(df,facets=2){
  ggplot(df,aes(x=p,y=k,fill=pred)) +
    geom_tile() +
    scale_fill_distiller(palette = "Spectral",limits=c(0,1)) +
    scale_y_reverse() +
    theme_classic() +
    coord_cartesian(expand = FALSE) +
    labs(fill="Pr(Cong)") +
    facet_wrap(~label,ncol = facets)
}
l_p <- list()
l_p[[1]] <- df_plotGAMM |> 
  # filter(prob == 0.5) |> 
  f_ggplot2() + labs(x="")
l_p[[2]] <- df_plotGAMM |> 
  filter(prob != 0.5) |>
  f_ggplot2()
ggpubr::ggarrange(plotlist = l_p,nrow=2, common.legend = TRUE, legend="top")
```

```{r}
df_md$pred <- predict(gamm_MNEE,type="response") * 100
df_md <- df_md |> 
  mutate(label=paste0(SiteCode,", p=",round(p,3))) |> 
  arrange(p)
df_md$label <- factor(df_md$label,levels = unique(df_md$label))
(p <- df_md |> 
  # pivot_longer(pred_modCheio:pred_modMedio) |>
  ggplot(aes(x=k_cont,y=nCongKS)) +
  # geom_line(aes(y=pred_modCheio),color="blue") +
  geom_line(aes(y=pred),color="red",alpha=0.4) +
  geom_point() +
  theme_bw() +
  scale_x_reverse() +
  labs(x="k",y="# SADs congruentes",title="Predito pelo modelo médio (azul) e cheio (vermelho) são iguais") +
  facet_wrap(~label,ncol=6))
ggsave("apendices/analise_dados/figuras/gammMNEE_PredObs_k_Site.png",p,
       width = 10,
       height = 17.7)

```



# Support Information

## Associação estatística entre variáveis de exposição e p

__Qual a melhor forma de descrever as preditoras em função de si mesmas?__

```{r melhor forma de descrever as preditoras}
df_md0 <- df_md |> filter(k=="0.99") # remove valores repetidos pelos graus de limitação de dispersão simulados
f_gamm <- function(formulaGAMM){
  gam(formula = formulaGAMM,data = df_md0,method = "REML")
}
l_f <- list()
l_f[[1]] <- log_Ntotal_z ~ s(p_z,bs="cr")
l_md <- list()
l_md[[1]] <- gam(log_Ntotal_z ~ s(p_z,bs="cr"),data = df_md0,method = "REML")
l_md[[2]] <- gam(log_S_obs_z ~ s(p_z,bs="cr"),data = df_md0,method = "REML")
l_md[[3]] <- gam(log_Ntotal_z ~ s(log_S_obs_z,bs="cr"),data = df_md0,method = "REML")
l_md[[4]] <- gam(log_S_obs_z ~ s(log_Ntotal_z,bs="cr"),data = df_md0,method = "REML")
l_md[[5]] <- gam(log_Ntotal_z ~ s(p_z,bs="cr") + s(log_S_obs_z,bs="cr"),data = df_md0,method = "REML")
l_md[[6]] <- gam(log_S_obs_z ~ s(p_z,bs="cr") + s(log_Ntotal_z,bs="cr"),data = df_md0,method = "REML")
l_md[[7]] <- gam(p_z ~ s(log_Ntotal_z,bs="cr"),data = df_md0,method = "REML")
l_md[[8]] <- gam(p_z ~ s(log_Ntotal_z,bs="cr") + s(log_S_obs_z,bs="cr"),data = df_md0,method = "REML")
l_md[[9]] <- gam(p_z ~ s(log_S_obs_z,bs="cr"),data = df_md0,method = "REML")
l_md[[10]] <- gam(p_z ~ 1,data = df_md0,method = "REML")
names(l_md) <- c("N ~ p", "S ~ p", "N ~ S", "S ~ N","N ~ p,S", "S ~ p,N",
                 "p ~ N", "p ~ S + N", "p ~ S")
l <- l_md[c(1,3,5)]
AICctab(l,weights=T)
l <- l_md[c(2,4,6)]
AICctab(l,weights=T)
l <- l_md[c(7:9)]
AICctab(l,weights=T)
```
