---
title: "Análise Dados"
author: "Mori, Danilo"
date: "19/11/2022"
output: 
  html_document:
    toc: true
    toc_depth: 5
editor_options: 
  chunk_output_type: console
---

<style>
body {
text-align: justify}
</style>

```{r setup,include=FALSE}
knitr::opts_chunk$set(echo = FALSE,eval = FALSE,message = FALSE,warning = FALSE)
# pacotes
library(sads)
library(doMC)
library(gridExtra)
library(ggplot2)
library(readr)
library(purrr)
library(stringr)
library(tidyr)
library(MuMIn)
library(AICcmodavg)
library(insight)
library(bbmle)
library(DHARMa)
library(lme4)
library(plyr)
library(dplyr)
# objetos
load("dados/Rdata/md_MNEE.Rdata")
polyK=3
# dados
# df_resultMNEE
df_resultMNEE <- read_csv("dados/csv/resultados_MN/MNEE/df_resultMNEE.csv")
# df_sim
df_sim <- read_csv("dados/df_simulacao.csv")
# df_ad
f_z <- function(x) (x-mean(x))/sd(x)
df_ad <- inner_join(x=select(df_resultMNEE,-(Ssd:Smax)),
                    y=select(df_sim,-tif.path),
                    by=c("SiteCode","k")) |> 
  # escolhi remover depois do ajuste, para obter um melhor ajuste e depois excluir os valores
  # filter(k > 0.20) |> # figuras 5 e 6 apêndice Efeito de Escala
  mutate(k_cont = round(k,2),
         k = factor(round(k,2),levels=round(k,2)[16:1]), 
         across(Ntotal:S_obs,log,.names="log_{.col}"),
         across(c(p,k_cont,log_Ntotal:log_S_obs),f_z,.names = "{.col}_z")) |> 
  select(-c(nCongDTS,effort_ha, Ntotal:d))
```

# MNEE com mapas contemporaneos

### Modelo Cheio

```{r selecao modelo cheio,echo=T,eval=F}
polyK=3
md_MNEE <- glmer(cbind(nCongKS,100-nCongKS) ~ 
                   log_Ntotal_z * log_S_obs_z *
                   poly(p_z,polyK,raw=T) * poly(k_cont_z,polyK,raw=T) + 
                   (poly(k_cont_z,polyK,raw=T)|SiteCode),
          data=df_ad, family = "binomial",
          control=glmerControl(optimizer="bobyqa",optCtrl=list(maxfun=2e9)),na.action = "na.fail")
```


```{r dHARMa residuos md_MNEE_RE,eval=TRUE,cache=TRUE}
p_plot <- DHARMa::simulateResiduals(md_MNEE,n=1000)
plot(p_plot)
```

__Figura 4__ Resíduos Quantílicos modelo cheio selecionado MNEE nCongKS

```{r Quantile-quantile plot random effects,eval=TRUE}
df_ranef <- ranef(md_MNEE)$SiteCode 
df_ranef$SiteCode <- row.names(df_ranef)
row.names(df_ranef) <- NULL
df_ranef |> 
  pivot_longer(-SiteCode) |>
  ggplot(aes(sample=value)) + 
  stat_qq(alpha=0.3) + stat_qq_line(alpha=0.3,col="red") +
  facet_wrap(~name,scales="free",ncol=3)
```

__Figura 5__ Resíduos Quantílicos modelo cheio selecionado MNEE nCongKS


```{r figura 6 observado e predito pelo modelo médio de nCongKS MNEE, eval=T,fig.height=4}
# dados
df_md <- md_MNEE@frame
df_md$nCong_observado <- df_md$`cbind(nCongKS, 100 - nCongKS)`[,1]
df_md$nCong_predito <- predict(md_MNEE,type="response") * 100
# graficos
ggplot(df_md,aes(x=nCong_observado,y=nCong_predito)) +
  geom_smooth(method = "lm",aes(group=SiteCode),se=FALSE,alpha=0.3) +
  geom_abline(slope = 1,intercept = 0,col="red",alpha=0.8,size=2) +
  geom_point(alpha=0.3) +
  labs(x="nSADcong observado",
       y="nSADcong predito",
       subtitle="Modelo Cheio") +
  coord_cartesian(expand = F)
summary(lm(nCong_observado ~ nCong_predito,df_md))
```

__Figura 6__ Observado e predito pelo modelo cheio selecionado 

__Tabela 1__ Coeficiente de determinação marginal e condicional do modelo cheio selecionado para nCongKS de MNEE

```{r R2m e R2c md_MNEE_RE,cache=TRUE}
# md_MNEE <- glmer(cbind(nCongKS,100-nCongKS) ~ 
#                    log_Ntotal_z * log_S_obs_z *
#                    poly(p_z,polyK,raw=T) * poly(k_cont_z,polyK,raw=T) + 
#                    (poly(k_cont_z,polyK,raw=T)|SiteCode),
#           data=df_ad, family = "binomial",
#           control=glmerControl(optimizer="bobyqa",optCtrl=list(maxfun=2e9)),na.action = "na.fail")
(df_R2_RE_MNEE <- MuMIn::r.squaredGLMM(md_MNEE))
kableExtra::kable(df_R2_RE_MNEE)
```


```{r}
f1 <- detections ~ agr_cover + bldngs_cover + grass_cover + water_cover + wood_cover + (1|date)
```


### Predição Modelo Médio MNEE RE nCongKS

```{r modelo médio MNEE RE nCongKS}
# todas as combinações de modelo do modelo cheio
registerDoMC(3)
l_md.dredge_nCongKS_MNEE <- llply(dredge(md_MNEE,trace = FALSE,evaluate=FALSE), eval,.parallel = TRUE)
save(l_md.dredge_nCongKS_MNEE,file = "dados/Rdata/l_md_dredge_nCongKS_MNEE.Rdata")
```

__tabela 2__ Sub modelos derivados do modelo cheio com maior peso de evidência 

```{r tabela 2 peso de evidência dos modelos em ordem decrescente,results='hide' }
load("dados/Rdata/l_md_dredge_nCongKS_MNEE.Rdata")
# AICctab
df_tableGLMM <- print(AICctab(l_md.dredge_nCongKS_MNEE,weights=TRUE)) %>% 
  as.data.frame()
df_tableGLMM$model_code <- row.names(df_tableGLMM)
df_tableGLMM$weight <- as.character(df_tableGLMM$weight)
df_tableGLMM$dAICc <- as.numeric(as.character(df_tableGLMM$dAICc))
rownames(df_tableGLMM) <- NULL
df_tableGLMM <- df_tableGLMM[,c(4,1:3)]
```


```{r model averaging MNEE  MuMIn e AICcmodavg}
# Model Averaging for SiteCode predictions
mdAvg_nCongMNEE_MuMIn <- model.avg(l_md.dredge_nCongKS_MNEE)
save(mdAvg_nCongMNEE_MuMIn,file="dados/Rdata/mdAvg_nCongMNEE_MuMIn.Rdata")
# Model Averaging for new data predictions
df_pred <- expand.grid(SiteCode=unique(df_ad$SiteCode)[1],
                       d_z=seq(min(df_ad$d_z),max(df_ad$d_z),length=40),
                       p_z=seq(min(df_ad$p_z),max(df_ad$p_z),length=200))
mdAvg_nCongMNEE_AICcmodavg <- modavgPred(l_md.dredge_nCongKS_MNEE,newdata = df_pred,type="link") %>%
  cbind(df_pred)
save(mdAvg_nCongMNEE_AICcmodavg,file="dados/Rdata/mdAvg_nCongMNEE_AICcmodavg.Rdata")
```

```{r dados para novo conjunto de dados que interpola e extrapola os valores observados}
load("dados/Rdata/mdAvg_nCongMNEE_AICcmodavg.Rdata")
df_plot <- mdAvg_nCongMNEE_AICcmodavg |> 
  select(mod.avg.pred,lower.CL:upper.CL,d_z:p_z) |> 
  mutate(across(mod.avg.pred:upper.CL,\(x) exp(x)/(1+exp(x))),
         p = p_z*sd(df_ad$p) + mean(df_ad$p),
         d = d_z*sd(df_ad$d) + mean(df_ad$d))
df_plot |> 
  ggplot(aes(x=p,y=d,fill=mod.avg.pred)) +
  coord_cartesian(expand = FALSE) + 
  geom_tile() +
  scale_fill_distiller(palette = "Spectral")
```


