---
title: "Apêndice 2: Figuras e Tabelas"
author: "Mori, Danilo"
date: "19/11/2022"
output: 
  html_document:
    toc: true
    toc_depth: 5
editor_options: 
  chunk_output_type: console
---

<style>
body {
text-align: justify}
</style>

```{r setup,include=FALSE}
knitr::opts_chunk$set(echo = FALSE,eval = TRUE,message = FALSE,warning = FALSE,cache=FALSE)
# pacotes
library(dagitty)
library(ggdag)
library(gratia)
library(sads)
library(doMC)
library(metR)
library(gridExtra)
library(ggplot2)
library(readr)
library(purrr)
library(stringr)
library(tidyr)
library(MuMIn)
library(AICcmodavg)
library(insight)
library(bbmle)
library(DHARMa)
library(mgcv)
library(lme4)
library(gamm4)
library(plyr)
library(dplyr)
source("source/nameModel.R")
source("source/GAMMtools.R")
# objetos
# load("dados/Rdata/md_MNEE.Rdata")
# load("dados/Rdata/l_md_GAMM.Rdata")
# dados
# load("dados/Rdata/l_md.contrastes.Rdata")
# load("dados/Rdata/l_md.logOR.Rdata")
# load("dados/Rdata/l_md.logOR_tp.Rdata")
# load("dados/Rdata/l_md.logOR_tp_r3removido.Rdata")
# df_dados_disponiveis
df_dados_disponiveis <- read_csv(file = "dados/df_dados_disponiveis.csv")
# df_p
df_p <- read_csv("dados/df_p.csv")
# df_resultMNEE
df_resultados <- read_csv("dados/csv/resultados_MN/df_resultados.csv")
# df_sim
df_sim <- read_csv("dados/df_simulacao.csv")
# df_Urep
df_Urep <- list.files(path = "dados/csv/taxaU/MNEE", pattern = ".csv",recursive = T,full.names = T) |> 
  purrr::map_df(~read_csv(.)) |> na.omit()
# df_U
df_U <- read_csv("dados/csv/taxaU/df_U.csv")
# df_contrastes
df_contrastes <- read_csv("dados/csv/taxaU/df_contrastes.csv")
# df_ad: dados completos, com todos os logOR e as proporções observadas para os 3 e as preditoras
f_z <- function(x) (x-mean(x))/sd(x)
df_ad <- df_resultados |>
  arrange(p) |> 
  inner_join(distinct(select(df_sim,SiteCode,Ntotal:S_obs)),"SiteCode") |> 
  mutate(diffS = (Smed - S_obs)/S_obs)
# df_contrastes: contrastes por sítio e grau de limitação de dispersão
df_contrastes <- read_csv(file="dados/csv/taxaU/df_contrastes.csv") |> 
  inner_join(df_sim |> select(SiteCode,Ntotal:S_obs) |> distinct(),
             by="SiteCode") |> 
  rename(N=Ntotal,S=S_obs) |> 
  mutate(across(N:S,log,.names="log.{.col}"),
         across(c(p,k,log.N:log.S),f_z,.names = "{.col}_z"),
         SiteCode = factor(SiteCode)) |> 
  select(-c(N:log.S))
# df_md: dados necessários 
df_md <- df_ad |> 
  inner_join(df_contrastes |> 
               select(SiteCode:efeito_conf) |> 
               mutate(across(.cols=c(p,k,contains("efeito")),f_z,.names="{.col}_z")) |> 
               select(-c(p,efeito_area:efeito_conf)) |> 
               pivot_longer(starts_with("efeito_"),names_to="logOR_pair",values_to="contraste_z") |> 
               mutate(logOR_pair = case_when(logOR_pair == "efeito_area_z" ~ "non_frag.ideal",
                                             logOR_pair == "efeito_frag_z" ~ "cont.non_frag",
                                             TRUE ~ "cont.ideal")),
             by=c("SiteCode","k","logOR_pair")) |> 
  mutate(SiteCode = factor(SiteCode),
         land_hyp = factor(land_type),
         contrasteSAD_z = f(logOR_value)) |> 
  select(-land_type) |> 
  rename(nCong=nCongKS)
  # df_newdata
write_csv(df_md,"dados/csv/df_md_logOR.csv")
df_newpred <- read_csv(file="dados/csv/df_newpred.csv") |> 
  select(-starts_with("log_"))
# df_pred
# df_pred <- read_csv("dados/csv/resultados_MN/MNEE/df_pred.csv")
# df_newdat <- expand.grid(p_z = seq(min(df_ad$p_z),max(df_ad$p_z), length=150),
#                          k_cont_z = seq(min(df_ad$k_cont_z),max(df_ad$k_cont_z), length=150))
# df_newdat <- adply(df_newdat,1,.fun = \(x) cbind(x,distinct(select(df_ad,SiteCode,log_S_obs_z,log_Ntotal_z))))
# write_csv(df_newdat,"dados/csv/df_newdataSADs.csv")
#
# df_intePred_contrastes.csv
df_intPred <- read_csv("dados/csv/df_intePred_contrastes.csv")
# df_congContrastetsREP.cvs
df_congContrastes <- read_csv("dados/csv/resultados_MN/df_congContrastes.csv") |> 
  inner_join(df_md |> 
               select(SiteCode,p,k,logOR_pair,contraste_z),
             by=c("SiteCode","k","pair" = "logOR_pair")) |> 
  arrange(p) |> 
  relocate(p,.after=k) |> 
  mutate(SiteCode = factor(SiteCode))
# loads
load("dados/Rdata/md_frag_area.Rdata")
load("dados/Rdata/l_md_congContrastes.Rdata")
load("dados/Rdata/l_md.logOR.Rdata")
```


### Figura A2 1


```{r fig 1 - sitios amostrados e grau de limitação de dispersao,fig.width=12,fig.height=6}
df_plot <- df_dados_disponiveis |> 
  select(SiteCode, effort_ha, Ntotal, S_obs, year_bestProxy, forest_succession, lat:long_correct)
l_p <- list()
l_p[[1]] <- df_plot |> 
  ggplot(aes(y=lat,x=long)) +
  geom_point(alpha=0.5) +
  theme_light() +
  labs(subtitle = "a)")
v_labels <- c("effort_ha" = "plot area (ha)",
              "Ntotal" = "# ind",
              "S_obs" = "riqueza",
              "year_bestProxy" = "approx. data year")
df_plot[grep("\\_",df_plot$year_bestProxy),"year_bestProxy"] <- "2012.5"
l_p[[2]] <- df_plot |>
  mutate(year_bestProxy = as.numeric(year_bestProxy)) |> 
  pivot_longer(effort_ha:year_bestProxy) |> 
  ggplot(aes(x=name,y=value)) +
  geom_jitter(alpha=0.4) +
  geom_boxplot() +
  labs(x="",y="",subtitle="b)") +
  facet_wrap(~name,ncol=1,scales="free", labeller = as_labeller(v_labels), strip.position = "bottom") +
  theme(axis.ticks.y = element_blank(),
        axis.text.y = element_blank(),
        strip.background = element_blank(),
        strip.placement = "outside") +
  coord_flip()
l_p[[3]] <- df_plot |> 
  ggplot(aes(x=forest_succession)) +
  geom_bar() +
  geom_text(aes(label = after_stat(count)), stat = "count", vjust = -0.2, colour = "black") +
  labs(x="classificação de estágio sucessional do TreeCo",
       y="countagem",subtitle="c)")
grid.arrange(grobs=l_p,ncol=3)
```

__Figura A2 1__ Sítios selecionados na base de dados TreeCo. a) latitude e longitude das coordenadas centrais dos inventários florestais. b) boxplot de variáveis dos inventários: área da parcela, número de indivíduos amostrado, riqueza de espécies observado, e ano da amostragem ou da publicação. c) Classificação do estado de conservação ou sucessional da área amostrada no inventário: primary (floresta primária, não-alterada, primitiva, old-growth (≥80 anos de sucessão) ); primary/secondary (floresta em estágio avançado de sucessão (50 a 80 anos de sucessão)); secondary (floresta secundária, alterada, em estágio médio de regeneração (20 a 50 anos de sucessão)); capoeira (floresta em estado inicial de sucessão (<20 anos de sucessão)).


### Figura A2 2

```{r gráficos para o artigo Figura SI 1 - Graf Exp dos contrastes,eval=T}
l_p <- list()
l_p[[1]] <- df_U |> 
  ggplot(aes(x=Umed,y=Usd)) + 
  geom_point(alpha=0.1) + 
  geom_abline(slope = 1,intercept = 0) + 
  geom_abline(slope=0.1,intercept = 0,color="darkgreen") +
  geom_abline(slope=0.01,intercept = 0,color="darkred")
l_p[[2]] <- df_contrastes |> 
  pivot_longer(efeito_area:efeito_conf) |>
  mutate(name = factor(name,labels = c("contraste area","contraste contemp","contraste frag"))) |> 
  ggplot(aes(x=name,y=value)) +
  geom_hline(data = df_contrastes |> 
               mutate(referencia_efeito = ifelse(p>=0.93,"p>=0.93","p<0.93")) |> 
               group_by(referencia_efeito) |> 
               filter(p>=0.93) |> 
               summarise(min = min(across(efeito_area:efeito_conf,min)),
                         max = max(across(efeito_area:efeito_conf,max))) |> 
               pivot_longer(min:max),
             # |> 
               # pivot_longer(),
             aes(yintercept = value,
                 color=referencia_efeito)) +
  scale_x_discrete(limits=c("contraste area","contraste frag","contraste contemp")) +
  # coord_flip() +
  geom_boxplot() +
  geom_jitter(alpha=0.4) + 
  labs(x="",y="contraste na estimativa da taxa U",
       subtitle = "contraste area = (sem isolamento - idealizado) / idealizado  \ncontraste frag = (contemp - sem isolamento) / idealizado  \ncontraste contemp = (contemp - idealizado) / idealizado",
       color="valor extremos:",
       title="Os contrastes da frag per se podem ser significativamente negativos, mas em sua maioria são \nnulos ou positivos") +
  theme_bw() +
  theme(legend.position = "bottom",
        legend.margin=margin(-14, 0, 0, 0))
l_p[[3]] <- df_contrastes |> 
  ggplot(aes(x=efeito_area,y=efeito_frag)) + # ,color=p>=0.93
  geom_abline(slope = 1,intercept = 0,color="darkred") +
  geom_hline(data = df_contrastes |>
               filter(p>=0.93) |> 
               summarise(min = min(efeito_frag),
                         max = max(efeito_frag)) |> 
               pivot_longer(min:max),
             aes(yintercept = value),color="darkgreen") +
  geom_vline(data = df_contrastes |>
               filter(p>=0.93) |> 
               summarise(min = min(efeito_area),
                         max = max(efeito_area)) |> 
               pivot_longer(min:max),
             aes(xintercept = value),color="darkgreen") +
  geom_point(alpha=0.3) +
  # geom_density_2d(aes(color=..level..)) +
  # geom_density_2d_filled(alpha = 0.4) +
  # geom_density_2d(colour = "black")
  geom_hex(bins=70,alpha=0.4) +
  scale_x_continuous(limits = c(range(df_contrastes[,c("efeito_area","efeito_frag")]))) +
  scale_y_continuous(limits = c(range(df_contrastes[,c("efeito_area","efeito_frag")]))) +
  labs(x="Área per se",y="Fragmentação per se",level="2D density") +
  guides(fill = guide_legend(title="contagem")) +
  scale_fill_continuous(type = "viridis") +
  # scale_color_manual(name="p >= 0.93", values = setNames(c('darkgreen','black'),c(T, F))) +
  theme_bw()
l_p[[4]] <- df_contrastes |> 
  ggplot(aes(x=p,efeito_conf)) +
  geom_point(aes(color=k)) +
  geom_quantile(method="rqss",quantiles = c(0.05,0.5,0.95),lambda=0.1,color="darkred") +
  labs(x="proporção de cobertura vegetal",y="contraste contemporâneo")
grid.arrange(grobs=l_p,ncol=2)
```

__Figura 1__ Coeficiente de variação da taxa U estimada por MNEE. Cada ponto representa uma bateria de simulação com 10 réplicas cada; no eixo x há a média da taxa U e no eixo y o correspondente desvio padrão. Todas as retas passam pela origem, em preto a reta com inclinação de 1, em verde a com inclinação de 0.1, e em vermelho com inclinaçãao de 0.01. A maior parte dos pontos tem coeficiente de inclinação entre 10% e 1%


```{r fig 1 Umed ~ d +(SiteCode ~ p),eval=TRUE,fig.height=18,fig.width=15}
df_plot <- df_Urep |> select(-d) |> 
  pivot_longer(-c(SiteCode:k),names_to = "rep",values_to = "U") |>
  inner_join(df_p) |> 
  arrange(p) |> 
  mutate(label = paste0(SiteCode,", p=",round(p,2)))
# df_plot <- df_U |>
#   inner_join(x=unique(select(df_sim,SiteCode,p)),by="SiteCode") |> 
#   arrange(p) |> 
#   mutate(label = paste0(SiteCode,", p=",round(p,2))) #, " ,S=",S_obs
df_plot$label <- factor(df_plot$label,levels=unique(df_plot$label))
df_plot |> 
  ggplot(aes(x=k,y=U,color=land_type)) +
  geom_point(alpha=0.1) +
  # geom_line() +
  stat_summary(geom = "line",fun.data = mean_se,alpha=0.5) +
  scale_x_reverse() +
  scale_y_continuous(labels = function(x) format(x, scientific = TRUE)) +
  theme_bw() +
  labs(color="landscape type") +
  theme(legend.position = "top",
        axis.text=element_text(size=4.5),
        strip.text = element_text(size = 4.5, margin = margin())) +
  scale_color_manual(values=c("darkred","darkblue","darkgreen"),
                     labels=c("contemporâneo","idealizado","sem fragmentação")) +
  facet_wrap(~label,ncol=5,scales="free")
ggsave("apendices/taxaU/figuras/Umed_k_landType_Site.png",
       width = 7,
       height = 30)
```


__Figura 2__ Taxa U estimada em cada sítio nos 20 graus de limitação de dispersão simulados. Os sítios estão organizados pela pela proporção de cobertura vegetal 


```{r figura 3 GE contrastes}
l_p <- list()
l_p[[1]] <- df_contrastes |>
  pivot_longer(starts_with("efeito_")) |> 
  mutate(name = factor(name,
                       levels=c("efeito_area","efeito_frag","efeito_conf"),
                       labels=c("área per se","fragmentação per se","contemporaneidade"))) |> 
  ggplot(aes(y=value,x=name)) +
  geom_jitter() +
  geom_boxplot() +
  labs(x="",
       y="",
       title="a) Contrastes taxa U")
l_p[[2]] <- df_contrastes |> 
  pivot_longer(cols = k:p,names_to = "pred_class",values_to = "pred_values") |> 
  mutate(pred_class = factor(pred_class,levels=c("p","k"))) |> 
  pivot_longer(cols = starts_with("efeito_"),names_to = "resp_class",values_to = "resp_values") |> 
  mutate(resp_class = factor(resp_class,levels=names(df_contrastes)[4:6])) |> 
  ggplot(aes(x=pred_values,y=resp_values)) +
  geom_point(alpha=0.4) +
  geom_quantile(method="rqss",quantiles = c(0.05,0.5,0.95),lambda=0.1,color="darkred") +
  labs(title="b) Contrastes ~ p e k",x="",y="") +
  facet_grid(pred_class~resp_class,scales="free",
             labeller = labeller(pred_class = c(p="p",k="k"),
                                 resp_class = c(efeito_area = "área per se",
                                                efeito_conf = "contemporaneidade",
                                                efeito_frag = "fragmentação per se")))
grid.arrange(grobs=l_p,
             layout_matrix = rbind(c(1,1,1,1),
                                   c(2,2,2,2),
                                   c(2,2,2,2))
             )
```

__Figura 3__ Gráficos explotários do contraste

```{r figura contrastes por sítio e k}
df_plot <- df_contrastes |> select(-starts_with("cubeR"),-efeito_conf) |>
  pivot_longer(starts_with("efeito")) |> 
  arrange(p) |> 
  mutate(label = paste0(SiteCode,", p=",round(p,2)))
df_plot$label <- factor(df_plot$label,levels=unique(df_plot$label))
df_plot |> 
  ggplot(aes(x=k,y=value,color=name)) +
  geom_hline(yintercept = 0) +
  geom_point(alpha=0.1) +
  geom_line() +
  scale_x_reverse() +
  scale_y_continuous(labels = function(x) format(x, scientific = TRUE)) +
  theme_bw() +
  labs(color="contraste") +
  theme(legend.position = "top",
        axis.text=element_text(size=4.5),
        strip.text = element_text(size = 4.5, margin = margin())) +
  # scale_color_manual(values=c("darkred","darkblue","darkgreen"),
  #                    labels=c("contemporâneo","idealizado","sem fragmentação")) +
  facet_wrap(~label,ncol=4,scales="free")
ggsave("apendices/taxaU/figuras/contraste_k_landType_Site.png",
       width = 7,
       height = 30)
```

_figura 4__ contrastes de área e frag per se por sítio de amostragem (contraste de U ~ k ~ site)

######## novo:

```{r figura 4 intervalo de predição para os contrastes segundo estimado pelo GAMM,fig.height=8,fig.width=12}
df_plot <- df_intPred |> 
  mutate(p = p_z*sd(df_ad$p) + mean(df_ad$p),
         k = k_z*sd(df_ad$k) + mean(df_ad$k),
         name=factor(name,levels=paste0("efeito_",c("area","frag","conf")))) |> 
  select(-contains("_z"),-predito) |> 
  pivot_longer(starts_with("Q_0."),values_to = "pred",names_to = "label")
df_plot$label <- factor(df_plot$label,levels = unique(df_plot$label)[c(3,2,4,1,5)])
# gráficos
v_range <- range(df_plot$pred)
v_breaks1 <- c(-0.2,0,0.2,0.5,1)
f_plot <- function(df){
  f_ggplot <- function(df,facets=2){
  ggplot(df,aes(x=p,y=k,z=pred,fill=pred)) +
    geom_raster() +
    geom_contour(aes(z=pred),
                 size=0.5,color="darkblue",
                 breaks=v_breaks1) +
    geom_text_contour(aes(z=pred),
                      breaks=v_breaks1,
                      label.placer = label_placer_flattest()) +
    scale_fill_gradient2(low="green",
                         mid="red",
                         high="black",
                         midpoint = 0.5,
                         limits=v_range,
                         # round(seq(v_range[1],v_range[2],length.out = 5)[1:4],2)
                         breaks=v_breaks1) +
    scale_y_reverse() +
    theme_classic() +
    guides(fill = guide_colourbar(title = gsub("efeito_","",df$name[1]))) +
    coord_cartesian(expand = FALSE) +
    labs(fill=df$name[1]) +
    facet_wrap(~label,ncol = facets,scales="free")
  }
  l_p <- list()
  l_p[[1]] <- df |> 
    filter(label == "Q_0.5") |>
    f_ggplot() + labs(x="")
  l_p[[2]] <- df |> 
    filter(label != "Q_0.5") |>
    f_ggplot()
  ggpubr::ggarrange(plotlist = l_p,nrow=2, common.legend = TRUE, legend="top")
}
l_plot <- dlply(df_plot,"name",f_plot)
p <- grid.arrange(grobs=l_plot,ncol=3)
ggsave("apendices/analise_dados/figuras/FigFinal_contrastes.png",p,
       width = 13,
       height = 9)
```

__Figura 4__ Intervalo de Predição estimado pelos GAMM. 

## Frag. per se ~ Área per se

```{r figura 5 gamm para descreve contraste de frag per se em funcao do contraste de area per se}
# dados
df <- df_md |> 
  filter(logOR_pair == "cont.non_frag") |> 
  rename(frag_z=contraste_z) |> 
  mutate(area_z = df_md |> 
           filter(logOR_pair == "non_frag.ideal") |> 
           pull(contraste_z),
         SiteCode = factor(SiteCode))
df_newpred <- data.frame(area_z = seq(min(df$area_z),max(df$area_z),length.out=200)) |> 
  mutate(SiteCode = "SPigua1")
df_pred_newdata <- f_PredInt.GAMM(data=df_newpred,
                                  gamm=md_frag_area,
                                  v_exclude=c("s(area_z,SiteCode)","s(SiteCode)"))
df$predito <- predict(md_frag_area)
# gráfico
v_devexp <- summary(md_frag_area)$dev.exp
df |> 
  ggplot(aes(x=area_z,y=frag_z)) +
  geom_point(alpha=0.2) +
  geom_line(aes(y=predito,group=SiteCode),alpha=0.2) +
  # geom_line(data=df_pred_newdata,aes(x=area_z,y=predito),color="darkgreen") +
  geom_line(data=df_pred_newdata,aes(x=area_z,y=Q_0.5),color="darkred") +
  geom_line(data = df_pred_newdata |> 
              select(-Q_0.5) |> 
              pivot_longer(starts_with("Q_0.")),
            aes(x=area_z,y=value,group=name),color="darkblue") +
  # scale_y_continuous(limits=range(df$frag_z)) +
  annotate("rect",xmin = -1,xmax=1,ymin=14,ymax=16) +
  annotate("text",x = 0,y = 15,
           label=paste0("dev. exp. = ",round(v_devexp*100,digits = 1),"%*"),color="white") +
  labs(x="z(contraste área per se)",y="z(contraste frag. per se)",
       title="observado e predito pelo modelo completo e sem a variação entre sítios",
       subtitle = "horizontal lines = quantile(x, probs=c(0.95,0.99))",
       caption = "*full model") +
  geom_vline(xintercept = quantile(df$area_z,probs = c(0.95,0.99)),linetype="dashed",alpha=0.3) +
  theme_bw() +
  theme(plot.caption = element_text(hjust=0))
```

__Figura 5__ Intervalo de Predição estimado pelos GAMM. 

## congruência da SAD predita 

```{r figura 6 final GAMM CongContrastes}
l_p <- l_md_congContrastes |> f_l_mdGAMM_FiguraFinal_1dGAMM()
grid.arrange(grobs=l_p,ncol=3)
```

__Figura 6__ Congruência da SAD predita entre contrastes: observada e estimada quando se pressupõe ausência de variabilidade entre sítios. 


