---
title: "SADs neutras"
author: "Mori, Danilo"
date: "19/11/2022"
output: 
  html_document:
    toc: true
    toc_depth: 5
editor_options: 
  chunk_output_type: console
---

<style>
body {
text-align: justify}
</style>

```{r setup, include=FALSE}
knitr::opts_chunk$set(echo = FALSE,eval = FALSE,message = FALSE,warning = FALSE)
# pacotes
library(twosamples)
library(sads)
library(doMC)
library(ggpmisc)
library(gridExtra)
library(ggplot2)
library(readr)
library(purrr)
library(stringr)
library(tidyr)
library(insight)
library(bbmle)
library(DHARMa)
library(lme4)
library(plyr)
library(dplyr)
# funções
source("source/dinamica_coalescente.R")
source("source/2samples_testes.R")
source("source/f_plotSADacumulada.R")
source("source/chi2_2samples_bootstrap.R")
f_dfSADcsv <- function(l_files.path.full, site_pattern = "(?<=EE\\/).*?(?=.csv)"){
  mutate(data.frame(
    SAD.path = l_files.path.full),
    SiteCode = str_extract(SAD.path,site_pattern)
  )
}
## dados comuns
# df_p
df_p <- read_csv("dados/df_p.csv")
#df_sítios simuláveis em MNEE contemporâneo
v_site <- read_csv("dados/csv/resultados_MN/MNEE/cont/df_resultados.csv") |> 
  pull(SiteCode) |> unique()
# df_sim
df_sim <- read_csv("dados/df_simulacao.csv") |> 
  select(-tif.path) |> 
  inner_join(y=mutate(
    data.frame(txt.path = list.files(path="dados/simulacao",pattern=".txt")),
    SiteCode = str_extract(txt.path,".*?(?=.txt)")),
    by="SiteCode") |> 
  filter(SiteCode %in% v_site)
# df_SADrep
df_SADrep <- mutate(data.frame(
  SADrep.path = list.files(path = "dados/csv/SADs_neutras/MNEE",
                           pattern = ".csv",full.names = T,recursive = T)),
  SiteCode = str_extract(SADrep.path,"(?<=[cont|frag|ideal]\\/).*?(?=.csv)"),
  land_type = str_extract(SADrep.path,"(?<=MNEE\\/).*?(?=\\/)"),
  SADobs.path = paste0("dados/csv/SADs_observadas/",SiteCode,".csv"))
# df_SADrep
df_SADrep2 <- mutate(data.frame(
  SADrep.path = list.files(path = "dados/csv/SADs_neutras/MNEE_taxaU_idealizado",
                           pattern = ".csv",full.names = T,recursive = T)),
  SiteCode = str_extract(SADrep.path,"(?<=\\_\\_).*?(?=.csv)"),
  land_type = str_extract(SADrep.path,"(?<=zado\\/).*?(?=\\_\\_)"),
  SADobs.path = paste0("dados/csv/SADs_observadas/",SiteCode,".csv"))
# # df_repMNEE
df_repMNEE <- read_csv("dados/csv/resultados_MN/MNEE/df_repMNEE")
# # df_resultMNEE
df_resultados <- read_csv("dados/csv/resultados_MN/df_resultados.csv")
# df_contrastes
df_contrastes <- read_csv(file="dados/csv/taxaU/df_contrastes.csv")
# df_ad
df_logOR <- df_resultados |> 
  inner_join(y=select(df_contrastes,-p),by=c("SiteCode","k")) |> 
  inner_join(y=distinct(select(df_sim,SiteCode,Ntotal,S_obs)),"SiteCode")
```

## Comparação com a SAD observada

### testes KS e a contagem de espécies

```{r testes KS e S - taxa U por tipo de paisagem}
registerDoMC(3)
df_repMNEE <- adply(df_SADrep,1,f_resultsMN,.parallel = TRUE)
write_csv(select(df_repMNEE,SiteCode:S), file = "dados/csv/resultados_MN/MNEE/df_repMNEE")
```

```{r testes KS e S - taxa U idealizado}
registerDoMC(3)
df_repMNEE <- adply(df_SADrep2,1,f_resultsMN,.parallel = TRUE)
write_csv(select(df_repMNEE,SiteCode:S), file = "dados/csv/resultados_MN/MNEE/df_repMNEE")
```


```{r summarise resultados de MNEE}
# resultados base
df_resultados <- df_repMNEE |> 
  group_by(SiteCode,k,land_type) |> 
  summarise(nCongKS = sum(p.KS>0.05),
            Smed = mean(S),
            Ssd = sd(S),
            Smin = min(S),
            Smax = max(S),
            .groups = "drop") |> 
  mutate(propCong = case_when(nCongKS == 100 ~ 99.9/100,
                              nCongKS == 0 ~ 0.1/100,
                              TRUE ~ nCongKS / 100)) |> 
  inner_join(x=df_p,by="SiteCode")
#


f_logOR_land_type <- \(df,
                       pairs=list(c("contemp","non_frag"),
                                  c("contemp","ideal"))){
                         # pairs=list(c("contemp","non_frag"),
                         #          c("contemp","ideal"),
                         #          c("non_frag","ideal"))){
  
  f <- \(v_string){
    p1 <- df |> filter(land_type == v_string[1]) |> pull(propCong)
    p1 <- p1 / (1-p1)
    p2 <- df |> filter(land_type == v_string[2]) |> pull(propCong)
    p2 <- p2 / (1-p2)
    data.frame(logOR_pair = paste(v_string,collapse = "."),
               logOR_value = log( p1 / p2 ) )
  }
  cbind(df,ldply(pairs,f))
}
df_resultados <- ddply(df_resultados,c("SiteCode","k"),f_ddply)
#
write_csv(df_resultados,file = "dados/csv/resultados_MN/df_resultados.csv")
```

### Gráficos Exploratórios

```{r GE1 nCongKS ~ k by land type ~ |SiteCode ~ p AJUSTAR DIMENSÕES}
df_plot <- df_resultados |> 
  arrange(p) |> 
  mutate(label = paste0(SiteCode,", p=",round(p,2)))
df_plot$label <- factor(df_plot$label,levels=unique(df_plot$label))
df_plot |> 
  ggplot(aes(x=k,y=nCongKS,color=land_type)) +
  geom_smooth(method = "loess",se=F,alpha=0.4) +
  geom_point(alpha=0.4) +
  scale_x_reverse() +
  theme_bw() +
  labs(color="landscape type") +
  theme(legend.position = "top",
        axis.text=element_text(size=4.5),
        strip.text = element_text(size = 4.5, margin = margin())) +
  scale_color_manual(values=c("darkred","darkblue","darkgreen"),
                     labels=c("contemporâneo","idealizado","sem fragmentação")) +
  facet_wrap(~label,ncol=4)
ggsave("apendices/SADs_neutras/figuras/nCongKS_k_landType_Site.png",
       width = 7,
       height = 30)
```

```{r GE2 logOR cont.non_frag ~ contrastes by k ~ |SiteCode ~ p EM ESTUDO}
df_plot <- df_logOR |> 
  select(-c(cont.ideal:non_frag.ideal)) |>
  arrange(p) |> 
  mutate(label = paste0(SiteCode,", p=",round(p,2)))
df_plot$label <- factor(df_plot$label,levels=unique(df_plot$label))
df_plot |> 
  ggplot(aes(x=k,y=cont.non_frag)) +
  geom_hline(yintercept = 0,color="darkred") +
  geom_smooth(method = "loess",se=F) +
  geom_point() +
  scale_x_reverse() +
  theme_bw() +
  labs(color="landscape type") +
  theme(legend.position = "top",
        axis.text=element_text(size=4.5),
        strip.text = element_text(size = 4.5, margin = margin())) +
  # scale_color_manual(values=c("darkred","darkblue","darkgreen"),
  #                    labels=c("contemporâneo","idealizado","sem fragmentação")) +
  facet_wrap(~label,ncol=4)
ggsave("apendices/SADs_neutras/figuras/logOR_cont.non_frag_k_Site_p.png",
       width = 7,
       height = 30)
```


```{r GE3 nCongKS ~ contrastes EF}
df_plot <- df_logOR |> 
  select(-c(cont.ideal:non_frag.ideal)) |>
  arrange(p) |> 
  mutate(label = paste0(SiteCode,", p=",round(p,2)))
df_plot$label <- factor(df_plot$label,levels=unique(df_plot$label))
df_plot |> 
  ggplot(aes(x=k,y=cont.non_frag)) +
  geom_point()
```


## Comparação gráfica SAD acumulada e predita

```{r comparação SAD acumulada e predita}
df_plot <- inner_join(df_resultMNEE,df_SADrep,by="SiteCode") |> 
  left_join(y=distinct(select(df_sim,SiteCode:S_obs)),by="SiteCode")
d_ply(df_plot,"SiteCode",f_plot.SADacumulada)
```

Qual o comportamento geral?

Casos em que 
DTS parece ser melhor: BAlenc4,

KS parece ser melhor: MGlavr2, MGlavr3, MGlavr6, MGubera, MGuberl1, MGuberl3, MGuberl5, MGuberl6, MGuberl7,MGvico3, MGvico4, MGvico16, PEcabo2, PEcaru1, PEsvfer,PRanto5, PRanto7, PRanto8, PRanto9, PRanto10, PRanto11, PRanto14, PRdiam2, PRdiam3, PRipir, PRrico1, PRrico3, PRtiba1, PRvent, RJpnrj, RScach1, RScach3, RScach4, RScama, RSfaxi, RSgaur, RSpet1, RSrioz1, RSsetape, RSsmar4, RSvsol, SCcric1, SCorle, SCserra4, SCside, SCside1, SCside4, SCsjo1, SPcara3, SPeec1, SPeec4, SPeec5, SPjabo1, SPpecb1, SPpesmD, SPpesmH, SPpesmK, SPpesmL, SPpesmN,      

os dois são ruins: MGmadre4, MSdour, PEmata2, PRanto6, PRanto12, PRdiam4, PRsapo, RScach2, RScamb1, RScris, RSmaqu4, SCvolta1, SCvolta2, SPitir1, SPpei1, SPpesm6, SPpesmA, SPpesmB, SPpesmF, 

os dois são semelhantes: BAjuss, BAuruc, ESsoor, MGipia1, MGvico1, MSjatei, PEalia, PEbrejo, PRanto4, PRanto13, PRanto15, PRtele, RSmorr1, RSsini, SCilho, SCilho2, SCtimbe1, SPcana1, SPcara1, SPigua1, SPpesmC, SPpesmE, SPpesmI, SPpesmJ, SPpesmM, SPpesmS, SPpesmU, 

Comentários:
não é simples fazer essa classificação, em alguns casos (SiteCode) ambos parecem ser ruins, pois acertam em alguns k e erram em outros. E ser melhor não implica em ser bom em si.  


## Comparação entre os contrastes

```{r congruencia entre contrastes - obtenção dos dados}
#  obtenção dos dados
registerDoMC(3)
# df_congContrastes <- d_ply(df_SADrep,"SiteCode",f_congContrastes,.parallel = T)
# write_csv(df_congContrastes,file="dados/csv/resultados_MN/df_congContrastesREP.csv")
d_ply(df_SADrep,"SiteCode",f_congContrastes,.parallel = T)
```

```{r congruencia entre contrastes - sintese dos dados}
df_congContrastes <- list.files("dados/csv/congruencia_contrastes",pattern = ".csv",full.names = T) |> 
  map_dfr(\(path) read_csv(path) |> 
            group_by(SiteCode,pair,k) |> 
            summarise(nCong = sum(p.valor>0.05)))
write_csv(df_congContrastes,"dados/csv/resultados_MN/df_congContrastes.csv")
```

